臺灣嘉義地方法院刑事判決　　　　　　 94年度金重訴字第1號
公　訴　人　臺灣嘉義地方法院檢察署檢察官
被　　　告　酉○○
選任辯護人　陳忠鎣律師
被　　　告　Ｙ○○
選任辯護人　何永福律師
被　　　告　Ｊ○○
選任辯護人　李國禎律師
　　　　　　唐淑民律師
　　　　　　曾錦源律師
上列被告因違反證券交易法案件，經檢察官提起公訴（94年度偵
字第4047號）暨以95年度偵字第598號移送併辦，本院判決如下
：；
    主  文
酉○○共同違反對於在證券交易所上市之有價證券，不得意圖抬
高集中交易巿場某種有價證券之交易價格，以自己及他人名義，
對該有價證券，連續以高價買入之規定，處有期徒刑貳年。
Ｙ○○共同違反對於在證券交易所上市之有價證券，不得意圖抬
高集中交易巿場某種有價證券之交易價格，以自己及他人名義，
對該有價證券，連續以高價買入之規定，處有期徒刑參年貳月。
Ｊ○○共同違反對於在證券交易所上市之有價證券，不得意圖抬
高集中交易巿場某種有價證券之交易價格，以自己及他人名義，
對該有價證券，連續以高價買入之規定，處有期徒刑伍年肆月。
    事  實
一、Ｙ○○、酉○○分別係洪氏英科技股份有限公司（下稱洪氏
    英公司）財務部經理及出納，酉○○負責股票交割單之彙整
    、製作總表、辦理交割手續等，Ｙ○○負責股票交割之審核
    、資金調度事宜；Ｊ○○係建華證券股份有限公司（下稱建
    華證券公司）嘉義分公司營業員。緣巳○○（另案偵辦中）
    係資本額新臺幣（下同）10.6億元之洪氏英公司之董事長，
    因建華證券公司係輔導洪氏英公司上櫃之券商，巳○○遂於
    建華證券嘉義分公司申請證券交易帳戶，因而認識該分公司
    之營業員Ｊ○○。92年6、7月間，巳○○欲在嘉義縣太保市
    洪氏英公司之原址旁籌建廠房生產STN-LCD模組，遂向台北
    銀行（聯貸主辦銀行，現已合併更名為台北富邦商業銀行）
    等11家銀行團，申請聯貸23億元，惟銀行團以洪氏英公司負
    債比率偏高，要求該公司先行增資10億元，改善資本結構後
    ，方准予撥貸。巳○○為達銀行團要求，乃計畫辦理現金增
    資，巳○○評估當時洪氏英公司能發行之新股數量僅為6,25
    0萬股，經計算之結果，若欲募集10億元，必須以每股16元
    之價格發行，巳○○遂決定以此價格進行現金增資。92年底
    Ｊ○○知悉洪氏英公司之現金增資計畫後，即告知巳○○必
    須將洪氏英公司股票之市場價格維持在每股16元以上，始能
    吸引投資人，並建議巳○○盡其可能提供大量之證券交易帳
    戶（即俗稱之「人頭帳戶」）以便操縱洪氏英公司之股價，
    巳○○遂委託Ｊ○○進行操縱股價之相關事宜，並與Ｊ○○
    各自尋找可供使用之人頭戶並取得各該人頭帳戶之存摺、印
    章等相關物品，取得不知情之Ｎ○○等人頭帳戶（詳附表一
    ，除巳○○外），各該人頭帳戶之存摺、印章等物則由巳○○交予當時洪氏英公司之財務部經理Ｙ○○及財務部出納酉
    ○○保管。巳○○、Ｊ○○及當時洪氏英公司之財會部主管
    李博源（另案偵辦中）、Ｙ○○、酉○○共同基於意圖操縱
    洪氏英公司股價之犯意聯絡及行為分擔，由巳○○授權Ｊ○○全權處理操縱洪氏英公司之股價，操縱股價所需之數千萬
    元資金則由巳○○於幕後提供，Ｊ○○即以「沖洗買賣」（
    即左手買右手賣）之方式，自92年12月1日起至93年11月30
    日止，以自己或偽稱「卯○○」或偽稱「李清白」或偽稱各
    該人頭帳戶之名義，利用前揭自己或人頭帳戶，連續高價買
    入或委託買賣櫃臺買賣市場中洪氏英公司之股票，製造洪氏
    英公司股票交易活絡之表象，造成洪氏英公司之股票在櫃臺
    買賣市場中產生相對成交之情形。買賣股票成交後，各證券
    商之接單營業員會於盤中先以電話回報成交情形予Ｊ○○，
    盤末再依Ｊ○○指示傳真交割單至酉○○位於嘉義市○○路
    ○段495巷37號之住所（傳真電話號碼：00-0000000），Ｊ○○亦同時製作對帳總表傳真予酉○○對帳，酉○○再於次日
    將前述交割單及買賣統計表交予Ｙ○○或李博源審核。李博
    源、Ｙ○○於接獲酉○○送交之股票買賣統計資料，審酌各
    股款交割銀行帳戶內資金狀況，即將調度資金所需之存摺、
    印章交予酉○○，親赴各金融機構以現金交易方式完成交割
    手續。
二、巳○○、Ｊ○○、李博源、Ｙ○○及酉○○等人以前述手法
    ，自92年12月1日起至93年11月30日止，共計買進洪氏英公
    司股票212,858千股、賣出184,685千股，分別達該期間總成
    交量772,957千股之27.54%與23.89%，於250個營業日中共計
    有161個營業日買進或賣出成交量達各當日成交量20%以上，
    操縱股價之情形甚明。
    其中：
    （一）92年12月26日至92年12月29日；93年1月13日至93年1
          月16日；93年3月31日至93年4月5日；93年4月8日至
          93年4月9日；93年5月31日至93年6月9日；93年6月15
          日至93年6月18日；93年6月23日至93年6月25日；93
          年6月29日至93年7月29日；93年8月3日至93年8月6日
          ；93年8月12日至93年11月3日等期間，均為利用前揭
          帳戶連續逐日買進或賣出洪氏英股票之成交量占各該
          營業日洪氏英股票成交量20%以上之期間。（詳附表
          二）
    （二）93年3月26日至同年4月16日間，又利用前揭帳戶共計
          買進洪氏英公司股票15,282千股，賣出11,196千股，
          分別達該期間總成交量95,802千股之16%及12%，計有
          9個營業日買進或賣出數量達當日成交量20％，致洪
          氏英公司股價，自93年3月26日之17.  5元上漲至4月
          16日之24.7元，漲幅達41.14%。（詳附表三）
    （三）93年7月1日至同年10月31日期間，又繼續操縱買進洪
          氏英公司股票156,383千股、賣出109,288千股，分占
          該期間總成交量339,765千股之49.03%與35.11 %，其
          中有89個營業日買進或賣出成交量佔當日總成交量20
          %以上，且於84個營業日有49,144千股係屬相對成交
          。（詳附表四）
三、 巳○○、Ｊ○○、李博源、Ｙ○○及酉○○等人意圖抬高
     洪氏英公司股票之交易價格，基於概括之犯意聯絡，於下
     述時間以高價買入或低價賣出洪氏英股票方式以操縱洪氏
     英公司之股價，其詳如下：Ｖ○○等人於93年6月17日0000
     000-0000000以17.5-17.6元高於成交價之17.3-17.5元委託
     買進105仟股，該筆委託於0000000-0000000全數成交，使
     成交價由17.3元上漲3檔至17.6元，占該時段總成交量91.
     15%；同日0000000-0000000以17.4-17.7元高於成交價之17
     .2-17.6  元委託買進210仟股，該筆委託於0000000-00000
     00全數成交，使成交價由17.2元上漲5檔至17.7元，占該時
     段總成交量80.4 3%；同日00000000以17.9元高於成交價之
     17.6元委託買進108仟股，該筆委託於00000000全數成交，
     使成交價由17.6元上漲3檔至17.9元，占該時段總成交量10
     0%；同日00000000-00000000以17.7-17.5元低於成交價之
     17.8-17.6元委託賣出66仟股，該筆委託於00000000-00000
     0 00全數成交，使成交價由17.8元下跌3檔至17.5元，占該
     時段總成交量100%；同日00000000-00000000以17.7-17.8
     元高於成交價之17.5-17.7元委託買進158仟股，該筆委託
     於00000000-00000000全數成交，使成交價由17.5元上漲3
     檔至17.8元，占該時段總成交量96.33%；同日00000000-00
     000000以18.4-17.5元高於成交價之17.2.5元委託買進63仟
     股，該筆委託於00000000-00000000全數成交，使成交價由
     17.2元上漲3檔至17.5元，占該時段總成交量75.9%；同月
     29日000 0000-00 00000以17.1元高於成交價之16.8元委託
     買進67仟股，該筆委託於0000000-0000000全數成交，使成
     交價由16.8元上漲3檔至17.1元，占該時段總成交量61.47%
     ；同日0000000-00000000以17.1-18.4元高於成交價之17-1
     7.2元委託買進58仟股，該筆委託於0000000-00000000全數
     成交，使成交價由17元上漲3檔至17.3元，占該時段總成交
     量54.68%；同年7月2日0000000-0000000以16.7-17元高於
     成交價之16.2-16.7元委託買進30仟股，該筆委託於000000
     0-0000000成交23仟股，使成交價由16.2元上漲8檔至17元
     ，占該時段總成交量100%；同月7日0000000-0000000以17.
     4元高於成交價之17.1元委託買進96仟股，該筆委託於0000
     0000-0000000全數成交，使成交價由17.1元上漲3檔至17.4
     元，占該時段總成交量90.57%；同日00000000-00000000以
     18.7-18元高於成交價之17.9-17.8元委託買進65仟股，該
     筆委託於00000000-00000000全數成交，使成交價由17.8元
     上漲3檔至18.1元，占該時段總成交量92.96%；同月14日00
     000000-00000000以17.5-17.3元低於成交價之17.6-17.4元
     委託賣出103仟股，該筆委託於00000000-00000000全數成
     交，使成交價由17.6元下跌3檔至17.3元，占該時段總成交
     量100%；同日00000000以18.5元高於成交價之17.2元委託
     買進3仟股，該筆委託於00000000全數成交，使成交價由17
     .2 元上漲3檔至17.5元，占該時段總成交量100%；同年8月
     3日00000000-00000000以17.4-17.2元低於成交價之17.5-1
     7.3元委託賣出100仟股，該筆委託於00000000-00000000全
     數成交，使成交價由17.5元下跌3檔至17.2元，占該時段總
     成交量100%；同日00000000-000000 00以17.4-17.2元低於
     成交價之17.5元委託買進194仟股，該筆委託於00000000-0
     0000000全數成交，使成交價由17.5元下跌3檔至17.2元，
     占該時段總成交量75.28%；同月17日0000000-0000000以15
     .3-15.4 元高於成交價之15.1-15.3元委託買進90仟股，該
     筆委託於0000000-0000000成交89仟股，使成交價由15.1元
     上漲3檔至15.4元，占該時段總成交量100%；同日00000000
     -00000000以14.8-14.85元高於成交價之14.7-14.8 元委託
     買進72仟股，該筆委託於00000000-00000000全數成交，使
     成交價由14.7元上漲3檔至14.85元，占該時段總成交量79
     .45%；同日00000000以14.75元高於成交價之14.5元委託買
     進50仟股，該筆委託於00000000全數成交，使成交價由14.
     5元上漲5檔至14.75元，占該時段總成交量100%；同日
     00000000-00000000以15-15.3元高於成交價之14.8-15.2
     元委託買進153仟股，該筆委託於00000000-00000000成交
     112仟股，使成交價由14.8元上漲7檔至15.3元，占該時段
     總成交量100%；同日00000000以14.85元高於成交價之14
     .7  元委託買進50仟股，該筆委託於00000000-00000000全
     數成交，使成交價由14.7元上漲3檔至14.85元，占該時段
     總成交量100%；同日00000000-00000000以15.3元高於成交
     價之15元委託買進250仟股，該筆委託於00000000全數成交
     ，使成交價由15元上漲3檔至15.3元，占該時段總成交量98
     .04%，而影響洪氏英公司股票交易價格。
四、案經法務部調查局臺北市調查處移送台灣嘉義地方法院檢察
    署檢察官偵查起訴暨移送併辦。
    理  由
一、按被告以外之人於審判外之陳述，經當事人於審判程序同意
    作為證據，法院審酌該言詞陳述或書面陳述作成時之情況，
    認為適當者，亦得為證據，刑事訴訟法第159條之5定有明文
    。查本件認定事實所引用之警詢供述證據，除卯○○、Ｅ○○、Ｓ○○、鄧惠茹等外，被告、辯護人於審理時均同意作
    為證據，本院審酌該供述證據之取得過程並無瑕疵，與本案
    待證事實間復具有相當之關聯性，以之為本案證據尚無不當
    ，自得採為證據，先予明。
二、被告酉○○對其係洪氏英公司的職員，巳○○請我幫忙整理
    股票交易之資料，交易資料證券公司傳真到嘉義市○○路伊
    住所那邊，資料整理成報表後送給Ｙ○○核對，並要辦理股
    票交割事宜坦承不諱，然矢口否認有何違法情事，辯稱：僅
    因受董事長巳○○交代，處理股票交易資料之彙整、製作總
    表，並辦理交割事宜，並未調動任何資金云云。被告Ｙ○○
    坦承保管巳○○所交付之部分人頭證券帳戶之存摺、印章，
    並稽核酉○○所製作之股票交易總表等，然否認有何不法，
    並以僅幫忙稽核交易資料，雖知巳○○有交易股票，但不知
    道巳○○在操縱股票，與巳○○並無犯意的聯絡、分擔云云
    置辯。Ｊ○○坦承基於服務客戶，確有幫巳○○打電話給ａ
    ○○、天○○營業員，請他們幫巳○○下單等，然否認有何
    犯行，辯稱並無操作股票，且未提供人頭證券戶頭，亦未籌
    措交易股票資金，僅接受巳○○的指示交易股票，這僅係轉
    單並非下單，且買賣股票之價格是平均散布於各該營業額最
    高價與最低價之間，沒有明顯在最高價或是最低價買進或賣
    出之情事，本件應無操作股票事實云云。
三、證券交易法第155條第1項第4款規定：對於在證券交易所上
    市之有價證券，不得有「意圖抬高或壓低集中交易市場某種
    有價證券之交易價格，自行或以他人名義，對該有價證券，
    連續以高價買入或以低價賣出」。所謂「他人名義」，係指
    直接或間接提供股票予他人出售，或提供資金予他人購買股
    票；對該他人所持有之股票，具有管理、使用、處分之權限
    ；該他人持有股票之利益或損失全部或一部歸屬於本人；利
    用人頭遂行本款犯罪者，構成以他人名義操縱股價之犯罪，
    並非間接正犯。有無具有提高或壓低股價之「意圖」，應以
    短期內（同一月數日或數月間）連續大量買進特定股票，其
    成交量、值佔當日該股票總成交值相當高之比率（10%至95%
    ）；是否利用人頭戶或子公司，以相對委託或沖洗買賣之方
    式，連續大量買賣股票製造交易熱絡假象。而本條所謂之「
    連續」係指基於概括之犯意，為二次以上之行為，即為連續
    ，且此連續買賣之行為，僅成立單純一罪；所謂「以高價買
    入」者，指於特定時間內，逐日以高於平均價買進、接近最
    高之價格，或以最高之價格買入而言；茍於特定時期，某有
    價證券有下跌趨勢，而連續以高於平均買價操作買入，使該
    有價證券之股價維持於一定價位（即俗稱護盤），因其破壞
    交易市場之自由性，亦包括在內。且不以行為人主觀上有「
    意圖影響集中交易市場有價證券交易價格」為要件，亦不以
    客觀上「因而致交易市場之該股票價格有急劇變化」為必要
    。
四、經查：
（一）、有無自行或以他人名義買入或賣出之行為：
 (1)、證人巳○○證稱：確有交代Ｊ○○要讓洪氏英公司之股票
     價格維持在一定之價位，有找人頭證券帳戶買賣股票之事
     ，找來的人頭帳戶，除部分由本人推薦給Ｊ○○認識外，
     其餘之人頭證券戶，是Ｊ○○自己找的（見本院卷五第227
     頁至第247頁筆錄）。
 (2)、證人己○○證稱：雖有開設證券帳戶，然係透過妹妹丙○○將該帳戶借予林先生，案發後才知借用之林先生實際上
     係黃先生，本身並未持有證券存摺、印章，亦無股票交易
     情事，亦不知帳戶內買賣股票之資金來源（見本院卷二第
     100 頁至第110頁筆錄）；證人遊子進（改名為游睿垚）證
     稱：雖有開設證券帳戶，然係透過小姨子丙○○將該帳戶
     借予林先生，案發後才知借用之林先生實際上係Ｊ○○先
     生，本身並未持有證券存摺、印章，亦無股票交易情事，
     亦不知帳戶內買賣股票之資金來源（見本院卷二第100頁至
     第120頁筆錄）；證人乙○○證稱：因弟媳婦天○○之關係
     才開設證券帳戶，然未持有證券存摺、印章，本身並無股
     票交易情事（見本院卷二第129頁至第138頁筆錄）；證人
     甲○○證稱：因天○○借用，才開設證券帳戶，然未持有
     證券存摺、印章，本身並無股票交易情事（見本院卷二第
     138頁至第139頁筆錄）；證人天○○證稱：因大學同學Ｊ
     ○○告知巳○○欲借用帳戶以分散股權，因而將乙○○、
     甲○○帳戶借Ｊ○○，存摺印章亦交Ｊ○○，到底何人使
     用則不清楚，這二帳戶均由Ｊ○○委託營業員下單，聯繫
     均與Ｊ○○為之，回報部分由Ｊ○○告知傳真號碼，依該
     號碼傳送資料（見本院卷三第192頁至第203頁筆錄）；證
     人未○○證稱：雖有開設證券帳戶，然未持有證券存摺、
     印章，該帳戶係借予董事長夫人陳淑英使用，本身並無股
     票交易情事，亦不知帳戶內買賣股票之資金來源（見本院
     卷二第143頁至第158頁筆錄）；證人Ｖ○○證稱：雖有開
     設證券帳戶，本身未持有證券存摺、印章，該帳戶係借予
     巳○○使用，本身並無股票交易情事，亦不知帳戶內買賣
     股票之資金來源（見本院卷二第169頁至第172頁筆錄）；
     證人Ｄ○○證稱：係親戚宇○○營業員幫忙開設證券帳戶
     ，不知作何用途，然未曾持有證券存摺、印章，本身並無
     股票交易情事，亦不知帳戶內買賣股票之資金來源（見本
     院卷二第175頁至第176頁筆錄）；證人鄭國榮證稱：係透
     過宇○○將證券帳戶借予他人使用，然未持有證券存摺、
     印章，本身並無股票交易情事，未聽過洪氏英公司，亦不
     知帳戶內買賣股票之資金來源（見本院卷二第188頁至第
     190頁筆錄）；證人宙○○○證稱：有開設證券帳戶，係透
     過女兒地○○辦的，未聽過洪氏英公司，本身並無股票交
     易情事（見本院卷二第196頁至第200頁筆錄）；證人宇○○證稱：當時言及借得之Ｄ○○、Ｗ○○、王林美玉、何
     寬丙、何鄭春之證券帳戶由Ｊ○○使用，原來黃自稱為卯
     ○○，實際上是Ｊ○○，這些帳戶均由Ｊ○○下單買賣，
     買賣股票、成交紀錄、股款交割事宜均與Ｊ○○聯繫（見
     本院卷三第22頁至第29頁、第103頁至第120頁筆錄）；證
     人丁○○（朱玉婕）證稱：雖有開設證券帳戶，然未持有
     證券存摺、印章，該帳戶係透過妹妹丙○○借予林先生使
     用，本身並無股票交易情事，事後丙○○曾告知該林先生
     姓黃，亦有告知名字，但已記不清楚（見本院卷二第192頁
     至第196頁筆錄）；證人丙○○證稱：當時言及借得之證券
     帳戶借予Ｊ○○使用，原以為林先生就是卯○○，實際上
     是Ｊ○○，均由Ｊ○○下單買賣，買賣股票、成交紀錄、
     股款交割事宜均與Ｊ○○聯繫（見本院卷三第103頁至第12
     0頁筆錄）；證人Ｌ○○證稱雖有開設證券帳戶，然證券存
     摺、印章由大嫂保管，本身並無股票交易情事，未聽過洪
     氏英公司，亦不知帳戶內買賣股票之資金來源（見本院卷
     三第23頁至第28頁筆錄）；證人Ｏ○○證稱：雖有開設證
     券帳戶，然該證券存摺、印章由小姨子地○○保管，本身
     並無股票交易情事，不知由何人交易股票，亦不知帳戶內
     買賣股票之資金來源（見本院卷三第29頁至第33頁筆錄）
     ；證人Ｋ○○證稱：雖有開設證券帳戶，然該證券存摺、
     印章由大嫂地○○保管，本身並無股票交易情事，未聽過
     洪氏英公司，亦不知帳戶內買賣股票之資金來源（見本院
     卷三第43頁至第45頁筆錄）；證人黃林月雲證稱：雖有開
     設證券帳戶，然該證券存摺、印章由媳婦地○○保管，本
     身並無股票交易情事，亦不知帳戶內買賣股票之資金來源
     （見本院卷二第49頁至第52頁筆錄）；證人玄○○（張昱
     隆）證稱：雖有開設證券帳戶，本身未持有證券存摺、印
     章，未聽過洪氏英公司，本身並無股票交易情事，亦不知
     帳戶內買賣股票之資金來源（見本院卷三第92頁至第96 頁
     筆錄）；證人寅○○證稱：陳淑英（巳○○之妻）是伊表
     姊，卯○○是伊弟弟，係巳○○要借用證券帳戶，即前往
     開設證券帳戶，本身未持有證券存摺、印章，該帳戶係借
     予巳○○使用，本身並無股票交易情事，亦不知帳戶內買
     賣股票之資金來源，原授權卯○○下單，然實際上卯○○
     未處理，不知何人處理買賣股票事宜（見本院卷三第158
     頁至第163頁筆錄）；證人ｂ○○○證稱：雖有開設證券帳
     戶，本身未持有證券存摺、印章，該帳戶係交由ａ○○處
     理，93年、94年間本身並無股票交易情事，亦不知帳戶內
     買賣股票之資金來源（見本院卷三第155頁至第158頁筆錄
     ）；證人ａ○○證稱：93年5月將ｂ○○○之證券帳戶交由
     Ｊ○○使用，係由Ｊ○○本人接洽，未○○、Ｖ○○之帳
     戶亦係由Ｊ○○委託下單買賣，不知帳戶內買賣股票之資
     金來源，股票交割事宜亦與Ｊ○○聯繫（見本院卷三第204
     頁至第208頁筆錄）；證人許意萍證稱：係透過地○○開設
     證券帳戶，然將證券存摺、印章交由地○○保管，未聽過
     洪氏英公司，不知該帳戶是否借予他人使用，本身並無股
     票交易情事，亦不知帳戶內買賣股票之資金來源（見嘉義
     縣調查站卷第69頁至第72頁筆錄）；證人地○○證稱：Ｌ
     ○○、Ｏ○○、Ｋ○○、黃林月雲之證券帳戶係借予Ｊ○○下單買賣，證券存摺、印章寄至嘉義市○○路酉○○收
     ，這些帳戶本人未親自下單亦未至公司當面委託下單（見
     本院卷四第127頁至第144頁筆錄）；證人鍾佩娟證稱：雖
     開設證券帳戶，然將證券存摺、印章交由Ｊ○○保管，未
     聽過洪氏英公司，不知該帳戶是否借予他人使用，90年以
     後本身並無股票交易情事，亦不知帳戶內買賣股票之資金
     來源（見嘉義縣調查站卷第86頁至第88頁筆錄）；證人沈
     憲維證稱：因董事長巳○○需要而去開設證券帳戶，然將
     證券帳戶提供巳○○使用，本身並無股票交易情事，亦不
     知帳戶內買賣股票之資金來源（見93年度偵字第1624號卷
     第51頁至第54頁筆錄）；證人Ｅ○○證稱：透過二嫂丑○○開設證券帳戶，然未持有證券存摺、印章，該帳戶係借
     予他人使用，本身並無股票交易情事，亦不知帳戶內買賣
     股票之資金來源（見本院卷三第81頁至第85頁、本院卷四
     第230頁至第233頁筆錄）；證人Ｒ○○（黃麗蓁）證稱：
     由證券營業員丙○○介紹間接認識Ｊ○○，Ｃ○○帳戶由
     Ｊ○○下單，以前他自稱姓林，全名為卯○○，股票交易
     事宜由Ｊ○○提供傳真號碼以供聯繫（見本院卷三第222頁
     至第229頁筆錄）；證人張儷瑜證稱：由Ｊ○○帶至李董秋
     月住處開設證券帳戶，由Ｊ○○下單，成交亦向Ｊ○○回
     報，並傳真至他指定之傳真機號碼，原來地○○告知係林
     先生，以後才知林先生實際上姓黃，亦即係在庭之Ｊ○○
     （見本院卷四第46頁至第52頁筆錄）；證人癸○○證稱：
     宙○○○證券帳戶，實際上非其本人下單交易股票（見本
     院卷四第34頁至第37頁筆錄）；證人卯○○證稱：雖有開
     設證券帳戶，然係董事長巳○○要求，將證券存摺、印章
     交巳○○，該帳戶係借予巳○○使用，由Ｊ○○下單，本
     身並無股票交易情事，亦未收過對帳單（見本院卷四第219
     頁至第223頁筆錄）；證人Ｓ○○證稱：係其姊Ｔ○○私自
     去開設證券帳戶，並將帳戶借予他人使用，本身從未有股
     票交易情事（見本院卷四第228頁至第230頁、嘉義縣調查
     站卷第21頁至第22頁筆錄）；證人辰○○證稱：其母吳玉
     梅之證券帳戶，係借給自稱卯○○之Ｊ○○使用，本身並
     無股票交易情事（見嘉義縣調查站卷第44頁至第45頁筆錄
     ）；證人黃賴秋香證稱：自己及Ｎ○○身分證交董事長夫
     人陳淑英去開設證券帳戶，本身並無股票交易情事（見嘉
     義縣調查站卷第42頁至第43頁筆錄）；證人李麗珠證稱：
     李董秋月之證券帳戶，係借給Ｊ○○使用，該證券存摺、
     印章亦交給Ｊ○○（見嘉義縣調查站卷第9頁至第11頁筆錄
     ）；證人于珮瑩證稱：雖有開設證券帳戶，然該帳戶係借
     給巳○○使用，Ｊ○○並會提供人頭及依據巳○○指示之
     張數、價格下單買賣股票（見嘉義縣調查站卷第15頁至第
     17頁筆錄）；證人何英和證稱：雖有開設證券帳戶，然該
     帳戶係透過王金煌借給巳○○使用，從未見過證券存摺、
     印章，本身並無股票交易情事，亦不知帳戶內買賣股票之
     資金來源（見嘉義縣調查站卷第53頁至第56頁筆錄）；證
     人何鄭春證稱：雖有開設證券帳戶，然該帳戶係透過女婿
     王金煌借給巳○○使用，從未保管該證券存摺、印章，本
     身並無股票交易情事，亦不知帳戶內買賣股票之資金來源
     （見嘉義縣調查站卷第57頁至第60頁筆錄）；證人何林美
     玉證稱：雖有開設證券帳戶，然辦好後該證券資料等均由
     洪氏英公司之人員取走，本身並無股票交易情事，亦不知
     帳戶內買賣股票之資金來源（見嘉義縣調查站卷第61頁至
     第62頁筆錄）；證人何寬丙證稱：雖有開設證券帳戶，然
     該帳戶係透過王金煌借給巳○○使用，證券存摺由巳○○
     取走，本身並無股票交易情事，亦不知帳戶內買賣股票之
     資金來源（見嘉義縣調查站卷第67頁至第68頁筆錄）；證
     人陳玉萍證稱：雖有開設證券帳戶，然該帳戶係透過王金
     煌借給巳○○使用，從未見過證券存摺，本身並無股票交
     易情事，亦不知帳戶內買賣股票之資金來源（見嘉義縣調
     查站卷第82頁至第85頁筆錄）；證人王金煌證稱：確有提
     供本人、王林美玉、何寬丙、何鄭春、何英和、陳玉萍之
     證券帳戶，借給巳○○使用，僅單純依巳○○指示辦理證
     券帳戶開戶手續，其他股票交易事宜均未過問，此部分證
     券帳戶本身均未下單買賣股票（見嘉義縣調查站卷第18頁
     至第20頁筆錄）。
 (3)、另有財團法人中華民國證券櫃檯買賣中心94年4月27日證櫃
     交字第0940300056號函附之洪氏英科技股份有限公司股票
     交易情形（見94年度偵字第4074號卷第105頁至第112頁）
     、行政院金融監督管理委員證券期貨局93年11月17日證期
     字第0930005603號函附之移送書及相關資料（見台北市調
     查處卷第46頁至第77頁、94年度偵字第4074號卷第82頁至
     第100頁）、財團法人中華民國證券櫃檯買賣中心94年4月
     27日證櫃交字第0940300056號函（見本院卷一第265頁至第
     268頁）及所附投資人Ｖ○○等委託買賣洪氏英股票資料表
     、Ｖ○○等人頭帳戶於92年12月1日至93年11月3日間買賣
     洪氏英股票數量佔各該交易日之比例明細表、93年7月1日
     至10月31日相對成交情形、影響價格情形、投資人或集團
     交易明細表、投資人委託成交對應表、特定證券期間特定
     人或集團融資融券明細表、投資人相對成交買賣有價證券
     對應表（外放）、康和證券股份有限公司南崁分公司函附
     交易明細表及契約書、開戶資料、當日買進或賣出股票之
     委託書（見本院卷一第106頁、第177頁、第223頁）；臺證
     證券股份有限公司函附交易明細表及契約書、開戶資料（
     見本院卷一第112頁、第172頁、第204頁）；元大京華證券
     股份有限公司斗六分公司函附交易明細表及契約書、開戶
     資料、當日買進或賣出股票之委託書（見本院卷一第107
     頁、第174頁、第225頁）；建華證券股份有限公司嘉義分
     公司函附交易明細表及契約書、當日買進或賣出股票之委
     託書（見本院卷一第113頁、第227頁）；一銀證券股份有
     限公司函附交易明細表及契約書、開戶資料（見本院卷一
     第108頁、第173頁、第229頁）；太平洋證券股份有限公司
     函附交易明細表及契約書、開戶資料（見本院卷一第114
     頁、第180頁）；致和證券股份有限公司佳里分公司函附交
     易明細表及契約書、倍利國際證券股份有限公司函附交易
     明細表及契約書、開戶資料、當日買進或賣出股票之委託
     書（見本院卷一第109頁、第219頁）；金鼎證券股份有限
     公司函附交易明細表及契約書、開戶資料、當日買進或賣
     出股票之委託書（見本院卷一第110頁、第176頁、第232頁
     ）；群益證券股份有限公司函附交易明細表及契約書、當
     日買進或賣出股票之委託書（見本院卷一第116頁、第226
     頁）；大華證券股份有限公司函附交易明細表及契約書、
     開戶資料、當日買進或賣出股票之委託書（見本院卷一第
     111頁、第179頁、第224頁）；國票證券股份有限公司函附
     交易明細表及契約書、開戶資料（見本院卷一第117頁、第
     171頁）；日盛證券股份有限公司函附交易明細表及契約書
     、開戶資料、當日買進或賣出股票之委託書（見本院卷一
     第178頁）可按。
 (4)、綜上所述，足見被告與巳○○等確有以如附表（一）所示
     自己或他人名義之證券帳戶買入洪氏英公司股票之行為無
     疑。
（二）、有無連續「以高價買入」之情形：
 (1)、依財團法人中華民國證券櫃檯買賣中心94年4月27日證櫃交
     字第0940300056號函附影響價格情形所載：Ｖ○○等人於
     93年6月17日0000000-0000000以17.5-17.6元高於成交價之
     17.3-17.5元委託買進105仟股，該筆委託於0000000-00000
     00全數成交，使成交價由17.3元上漲3檔至17.6元，占該時
     段總成交量91.15%；同日0000000-0000000以17.4-17.7元
     高於成交價之17.2-17.6元委託買進210仟股，該筆委託於
     0000000-0000000全數成交，使成交價由17.2元上漲5檔至
     17.7元，占該時段總成交量80.43%；同日00000000以17.9
     元高於成交價之17.6元委託買進108仟股，該筆委託於0000
     0000全數成交，使成交價由17.6元上漲3檔至17.9元，占該
     時段總成交量100%；同日00000000-0000 0000以17.7-17.5
     元低於成交價之17.8-17.6元委託賣出66仟股，該筆委託於
     00000000-00000000全數成交，使成交價由17.8元下跌3檔
     至17.5元，占該時段總成交量100%；同日00000000-000000
     00以17.7-17.8元高於成交價之17.5-17.7元委託買進158仟
     股，該筆委託於00000000-00000000全數成交，使成交價由
     17.5元上漲3檔至17.8元，占該時段總成交量96.33%；同日
     00000000-00000000以18.4-17.5元高於成交價之17.2.5元
     委託買進63仟股，該筆委託於00000000-00000000全數成交
     ，使成交價由17.2元上漲3檔至17.5元，占該時段總成交量
     75.9%；同月29日0000000-0000000以17.1元高於成交價之1
     6.8元委託買進67仟股，該筆委託於0000 000-0000000全數
     成交，使成交價由16.8元上漲3檔至17.1元，占該時段總成
     交量61.47%；同日0000000-00000000以17.1-18.4元高於成
     交價之17-17.2元委託買進58仟股，該筆委託於0000000-00
     000000全數成交，使成交價由17元上漲3檔至17.3元，占該
     時段總成交量54.68%；同年7月2日0000000-0000000以16.7
     -17元高於成交價之16.2-16.7元委託買進30仟股，該筆委
     託於0000000-0000000成交23仟股，使成交價由16.2元上漲
     8檔至17元，占該時段總成交量100%；同月7日0000000-000
     0000以17.4元高於成交價之17.1元委託買進96仟股，該筆
     委託於00000000-0000000全數成交，使成交價由17.1元上
     漲3檔至17.4元，占該時段總成交量90.57%；同日00000000
     -00000000以18.7-18元高於成交價之17.9-17.8元委託買進
     65仟股，該筆委託於00000000-00000000全數成交，使成交
     價由17.8元上漲3檔至18.1元，占該時段總成交量92.96%；
     同月14日00000000- 00000000以17.5-17.3元低於成交價之
     17.6-17.4元委託賣出103仟股，該筆委託於00000000-0000
     0000全數成交，使成交價由17.6元下跌3檔至17.3元，占該
     時段總成交量100%；同日00000000以18.5元高於成交價之1
     7.2元委託買進3仟股，該筆委託於00000000全數成交，使
     成交價由17.2元上漲3檔至17.5元，占該時段總成交量100%
     ；同年8月3日00000000-00000000以17.4-17.2元低於成交
     價之17.5-17.3元委託賣出100仟股，該筆委託於00000000-
     00000000全數成交，使成交價由17.5元下跌3檔至17.2元，
     占該時段總成交量100%；同日00000000-00000000以17.4-1
     7.2元低於成交價之17.5元委託買進194仟股，該筆委託於
     00000000-00000000全數成交，使成交價由17.5元下跌3檔
     至17.2元，占該時段總成交量75.28%；同月17日0000000
     0-0000000以15.3-15.4元高於成交價之15.1-15.3元委託買
     進90仟股，該筆委託於0000000-0000000成交89仟股，使成
     交價由15.1元上漲3檔至15.4元，占該時段總成交量100%；
     同日00000000-00000000以14.8-14.85元高於成交價之14.
     7-14.8元委託買進72仟股，該筆委託於00000000-00000000
     全數成交，使成交價由14.7元上漲3檔至14.85元，占該時
     段總成交量79.45%；同日00000000以14.75元高於成交價之
     14.5元委託買進50仟股，該筆委託於00000000全數成交，
     使成交價由14.5元上漲5檔至14.75元，占該時段總成交量
     100%；同日00000000-00000000以15-15.3元高於成交價之
     14.8-15.2元委託買進153仟股，該筆委託於00000000-0000
     0000成交112仟股，使成交價由14.8元上漲7檔至15.3元，
     占該時段總成交量100%；同日00000000以14.85元高於成交
     價之14.7元委託買進50仟股，該筆委託於00000000-000000
     00全數成交，使成交價由14.7元上漲3檔至14.85元，占該
     時段總成交量100%；同日00000000-00000000以15.3元高於
     成交價之15元委託買進250仟股，該筆委託於00000000全數
     成交，使成交價由15元上漲3檔至15.3元，占該時段總成交
     量98.04%（見本院卷一第265頁至第268頁及外放附件）。
 (2)、雖按「所謂連續高價買入係指於特定期間內，逐日以高於
     平均買價，接近最高買價之價格或以最高之價格買入而言
     」（最高法院74年度臺上字第5861號判決參照），然該「
     連續」非指行為人「每筆」委託、成交買賣價格均係為「
     高價」，僅需其多數行為有概括之統一性，主觀有連續概
     括之意即屬，故被告等以自己或他人名義於上述所列時段
     以高於當時成交價或低於當時成交價之價格，委託買賣特
     定之洪氏英股票，致使成交價上漲或下跌數檔，且於數日
     間為之，其有連續高價買入、低價賣出之行為甚明，被告
     所辯未有連續以高價買入之情形，係諉卸之詞，不足採信
     。
 (3)、又我國證券交易市場固有規定每日漲跌幅限制，但亦不能
     於此範圍內即得任意操縱行情。臺灣證券交易所股份有限
     公司營業細則第58條之2規定，決定撮合順序係以「價格優
     先原則」（較高買進申報優先於較低買進申報，較低賣出
     申報優先於較高賣出申報。同價位之申報，依時間優先原
     則決定優先順序），再以「時間優先原則」（開市前輸入
     之申報，依電腦隨機排列方式決定優先順序；開市後輸入
     之申報，依輸入時序決定優先順序）決定；且同規則第58
     條之3第2項就買賣申報之競價方式「連續競價」更明定下
     列決定順序：「（I）、有買進及賣出揭示價格時，於揭
     示範圍內以最大成交量成交；（II）、僅有買進揭示價格
     時，於買進揭示價格及其上二個升降單位範圍內，以最大
     成交量成交。僅有賣出揭示價格時，於賣出揭示價格及其
     下二個升降單位範圍內，以最大成交量成交；（III）、無
     買進及賣出揭示價格時，以當市最近一次成交價格上下二
     個升降單位範圍內，以最大成交量成交；（Ⅳ）、合乎前
     三款原則之價位有二個以上時，採最接近當市最近一次成
     交價格或當時揭示價格之價位」，故於此交易制度下，大
     量之相對高價委託買進及相對低價委託賣出，對該股成交
     價皆會造成立即且直接之影響，即使成交時未以委託之相
     對高低價成交，但價格之漲跌仍將依委託者之預期方向逐
     檔移動，當股價未達當日漲跌停價時，被告等不一定需選
     擇以漲跌停價委託，被告所辯交易制度並未限制相對成交
     之情形，在目前競價制度電腦撮合下相對成交，亦僅是偶
     然非屬必然，並無可取。
 (4)、綜上所述，被告與巳○○等人有以巳○○自己或Ｖ○○等
     人之證券帳戶，連續以高價買入洪氏英公司股票之行為無
     疑。
（三）、主觀上有無具有提高股價之「意圖」
 (1)、又依財團法人中華民國證券櫃檯買賣中心94年4月27日證櫃
     交字第0940300056號函所附投資人Ｖ○○等委託買賣洪氏
     英股票資料表、Ｖ○○等人頭帳戶於92年12月1日至93年11
     月3日間買賣洪氏英股票數量佔各該交易日之比例明細表、
     93年7月1日至10月31日相對成交情形、投資人或集團交易
     明細表、投資人委託成交對應表、特定證券期間特定人或
     集團融資融券明細表、投資人相對成交買賣有價證券對應
     表所示，附表（一）所示帳戶自92年12月1日起至93年11月
     30 日止，共計買進洪氏英公司股票212,858千股、賣出184
     , 685 千股，分別達該期間總成交量772,957千股之27.54%
     與23.89%，於250個營業日中共計有161個營業日買進或賣
     出成交量達各當日成交量20%以上，操縱股價之情形甚明。
     其中：92年12月26日至92年12月29日；93年1月13日至93年
     1月16 日；93年3月31日至93年4月5日；93年4月8日至93年
     4月9日；93年5月31日至93年6月9日；93年6月15日至93年6
     月18日；93年6月23日至93年6月25日；93年6月29日至93年
     7月29 日；93年8月3日至93年8月6日；93年8月12日至93年
     11月3日等期間，均為被告等人利用前揭人頭帳戶連續逐日
     買進或賣出洪氏英股票之成交量占各該營業日洪氏英股票
     成交量20%以上之期間。93年3月26日至同年4月16日間，被
     告等人利用前揭帳戶共計買進洪氏英公司股票15,282千股
     ，賣出11,196千股，分別達該期間總成交量95,802千股之1
     6%及12%，計有9個營業日買進或賣出數量達當日成交量20
     ％，致洪氏英公司股價，自93年3月26日之17. 5元上漲至4
     月16日之24.7元，漲幅達41.14%。93年7月1日至同年10月3
     1日期間，買進洪氏英公司股票156,383千股、賣出109,288
     千股，分占該期間總成交量339,765千股之49.03%與35.11%
     ，其中有89個營業日買進或賣出成交量佔當日總成交量20%
     以上，且於84個營業日有49,144千股係屬相對成交，有上
     述函及附件（見本院卷一第265頁至第268頁及外放附件資
     料）可按。
 (2)、被告等利用附表所示證券帳戶，大量連續以高價買入洪氏
     英公司股票，並以相對委託或沖洗買賣之方式買賣，其相
     對成交之比例甚高，造成交易活絡之假象，達其賣出、買
     進、沖銷，並拉高或維持股價之目的，有炒作股票、抬高
     股票價格之主觀意圖甚明。又對於同一檔股票，不可能同
     時看好又看壞，而相對成交比例竟如此高，因之被告所辯
     買賣洪氏英公司股票僅係為賺錢投資，顯非可採。
 (3)、綜上所述，被告等有抬高集中市場某種有價證券之交易價
     格之意圖甚明。
五、按證券交易禁止炒作行為之規範，以不法直接犯罪故意為主
    觀構成要件，且須行為客觀上符合炒作市場，於認定行為人
    之炒作時，應就主觀因素與客觀條件配合，藉由客觀行為與
    常規交易，判斷行為人是否具備主觀犯意。另按我國法制對
    於證券市場炒作行為之禁止，係屬行為犯而非結果犯，質言
    之，炒作行為只須具備抬高市場某種有價證券之交易價格，
    而連續以高價買入，即符合構成要件，不必產生有其期待之
    高價，故雖被告等最終無法確實抬高洪氏英公司股票之價格
    ，此亦無法解免其違法之行為。
六、又依證人巳○○證述，酉○○曾經在財會部擔任助理，本件
    證券交易法的案件，伊個人有請酉○○處理Ｊ○○股票交易
    之事宜，酉○○處理後，Ｙ○○負責協助、核對之工作，董
    事會通過要現金增資10億元後，確實有請教Ｊ○○，這10億
    元增資一定要完成，這與公司之生存有關，且會影響連帶案
    子之通過，每股須定到16元，Ｊ○○告知依其判斷股價必須
    要維持在20至22元之間，才能吸引股東認購股票，92年年底
    時，Ｊ○○告知，可以直接找一些人頭帳戶來購買股票，之
    後就授權Ｊ○○去找一些人頭帳戶，Ｊ○○找了這些人頭帳
    戶之後，由酉○○來協助Ｊ○○來辦理，人頭戶的帳戶存摺
    及印章伊亦不清楚在何人手上，股票買賣後，當天要做交割
    匯款，Ｊ○○會把當天成交資料傳真給酉○○，雖Ｊ○○有
    時有問買賣的張數及價位，但此部分全權授權Ｊ○○來處理
    ，在一定額度之內授權給Ｊ○○處理，買賣股票資金，初起
    個人有幾千萬的資金，現金的部份都是交給Ｙ○○去處理，
    交割部分由酉○○負責，讓股票的價格維持在一定的價位，
    交代Ｊ○○來處理，授權Ｊ○○操作洪氏英公司股價，單日
    最好買進跟賣出的量可以互相抵掉，透支在500萬元以內，
    總金額不超過6千萬元，酉○○交割時，如果發現錢不夠，
    會請教Ｙ○○，Ｙ○○對帳後，如資金不夠，會告訴李博源
    ，李博源知道之後，他會開立個人支票向林姓金主調現，個
    人支票、印章由Ｙ○○及李博源保管，至於何人保管印章，
    何人保管支票，已記不清楚，甚至最後是否同一人保管支票
    、印章伊亦不清楚；Ｊ○○操作人頭股票時間差不多半年，
    當時曾告訴Ｊ○○維持股價在20至22元之間，Ｙ○○不是單
    純只做稽核，他還要協助酉○○轉帳，當初流程是Ｊ○○下
    單，交割資料傳真給酉○○，Ｙ○○協助酉○○交割，盤中
    Ｊ○○有跟伊報告今天買幾張股票及股價，但是盤後並沒有
    打過，人頭帳戶除曾推薦司機、朋友及提供親友帳戶外，其
    餘之人頭帳戶均由Ｊ○○負責（見本院卷五第227頁至第250
    頁筆錄）。被告Ｙ○○亦供稱為維持洪氏英公司之股價，與
    李博源審酌各股款交割銀行帳戶內資金狀況，負責資金調度
    及審核，並依巳○○指示開立多個證券帳戶，供操作股票使
    用（94年度偵字第4074號卷第18頁至第21頁筆錄）；被告酉
    ○○供稱受李博源、Ｙ○○之指示至金融機構以現金交易方
    式完成交割手續，並保管部分人頭證券帳戶之存摺印鑑章（
    見93年度偵字第1624號卷第72頁至第78頁筆錄）；被告Ｊ○○供稱：以親友及洪氏英公司員工開立證券帳戶，供操作股
    票使用，以電話或手機向證券商營業員喊盤下單之事實（見
    93 年度偵字第16 24號卷第28頁至第32頁筆錄）。參之證人
    己○○、遊子進（改名為游睿垚）乙○○、甲○○、天○○
    、未○○、Ｖ○○、Ｄ○○、鄭國榮、宙○○○、宇○○、
    Ｗ○○、王林美玉、何寬丙、何鄭春、卯○○、丁○○（朱
    玉婕）、丙○○、Ｌ○○、Ｏ○○、地○○、Ｋ○○、黃林
    月雲、玄○○（改名張昱隆）、寅○○、ｂ○○○、ａ○○
    、許意萍、鍾佩娟、沈憲維、Ｅ○○、丑○○、Ｒ○○（改
    名為陳麗蓁）、張儷瑜證、李董秋月、、癸○○、Ｓ○○、
    Ｔ○○、辰○○、吳玉梅、黃賴秋香、Ｎ○○、李麗珠、李
    董秋月、于珮瑩、何英和、王金煌、陳玉萍等人之前揭證述
    ，足見被告酉○○辯稱並未保管人頭帳戶之存摺、印章，僅
    因受董事長巳○○交代，處理股票交易資料之彙整、製作總
    表，並辦理交割事宜，並無幫助或共同操縱股票之情事，被
    告Ｙ○○所辯僅幫忙稽核交易資料，雖知巳○○有交易股票
    ，但不知道巳○○在操縱股票，與巳○○並無犯意的聯絡、
    分擔，被告Ｊ○○所辯並無操作股票，且未提供人頭證券戶
    頭，僅接受巳○○的指示交易股票，這僅係轉單並非下單或
    僅係為維持股價，並無抬高股價之意圖云云，均係諉卸之詞
    ，不足採信。
七、又證券交易法第155條第1項第4款「意圖抬高或壓低集中市
    場某種有價證券之交易價格：：」規定，抬高有價證券交易
    價格之範圍，應包括以人為操縱方式將走勢下跌之股價予以
    「抬高」，使股價維持於某一水準，因此，投資人為「維持
    股價」而有抬高股價之行為，應符合第4款之購成要件，而
    有證券交易法第155條第1項第4款之適用，綜上所述，本件
    事證明確，被告犯行均洵堪認定，自應依法論科。
八、 被告行為時即93年4月28日修正公布證券交易法第171條第1
     項第1款規定，違反第155條第1項第2項之規定者，「處3年
     以上10年以下有期徒刑，得併科新台幣1仟萬元以上2億元
     以下罰金」。嗣95年5月30日修正第171條，然僅將第2項、
     第3項中之「其他共犯」修正為「其他正犯或共犯」，就第
     1項部分並未修正，應不生新、舊法比較之問題，自應逕行
     適用現行有效之法律即修正後之證券交易法第177條第1項
     第1款之規定；又被告行為後之95年1月11日雖修正公布同
     法第155條，然該條第1項第4款並未修正，亦不生新、舊法
     比較之問題，自應逕行適用現行有效之法律即修正後之證
     券交易法第155條第1項第4款之規定。又被告行為後，刑法
     於94年1月7日修正，同年2月2日公布，業於95年7月1日施
     行，而刑法第59條酌量減輕其刑規定之修正，僅為法院酌
     減審認標準之明文化，非屬法律之變更，自亦不在應予比
     較新、舊法之列；另刑法第28條將「二人以上共同『實施
     』犯罪之行為者，為共犯」之規定，修正為「二人以上共
     同『實行』犯罪之行為者，為共犯」，排除「陰謀」、「
     預備」共同正犯之適用，減縮共同正犯成立之範圍，惟本
     件被告不論依新法或舊法均成立共同正犯，刑罰權規範內
     容並無利或不利變更，自不生新、舊法之比較問題，均併
     此敘明。
九、核被告酉○○、Ｙ○○、Ｊ○○意圖抬高上市洪氏英公司股
    票市場交易價格，而連續以高價買入之行為，係違反證券交
    易法第155條第1項第4款規定，應依同法第171條論處。被告
    三人與巳○○、李博源彼此間有犯意聯絡及行為分擔，均為
    共同正犯。又操縱行為，本具有反覆行為之性質，是雖對同
    一股票價格為持續買進，仍屬一罪。又查被告酉○○僅因受
    僱於洪氏英公司，受董事長巳○○之囑咐，於難以拒絕之情
    形下，無奈而代為處理股票交易資料之彙整、製作總表及股
    票交割事宜，致觸犯刑章，然除薪資外並無其他額外之收入
    ，核其犯罪情狀與所犯前述之罪之法定本刑為三年以上有期
    徒刑相較，實屬情輕法重，客觀上足以引起一般同情，顯有
    堪資憫恕之處，本院認縱處以法定最低刑度猶嫌過重，爰依
    刑法第59條之規定，酌量減輕其刑，爰分別審酌被告犯罪之
    動機、目的、手段、所生危害、否認犯行之態度、參與之程
    度、意圖炒作股票圖利，扭曲股票價格，致使證券交易市場
    處於虛偽狀態，並促使不知情之投資人跟進、受損暨其他一
    切情狀，分別判處如主文所示之刑。
十、公訴意旨又以被告之前述犯行，另違反修正後（即現行）證
    券交易法第155條第1項第5款意圖造成集中交易市場某種有
    價證券交易活絡之表象，自行或以他人名義，連續委託買賣
    或申報買賣而相對成交之規定，應依同法第171條論處，而
    被告否認有此犯行，按行為之處罰以行為時之法律有明文規
    定者為限，刑法第一條前段定有明文，而證券交易法第155
    條第1項第5款係被告行為後之95年1月11日修正公布，被告
    行為時既無處罰之規定，依前揭法條，即不得以行為後修正
    之規定加以處罰，而公訴人認此部分與前述科刑部分為裁判
    上一罪之關係，爰不另為無罪之諭知。
十一、併案意旨又以：被告Ｊ○○係建華證券股份有限公司嘉義
      分公司營業員，巳○○係洪氏英公司負責人，92年6、7月
      間，巳○○向台北銀行等11家聯貸銀行團，申請聯貸授信
      總額新臺幣23億元，惟銀行團以洪氏英公司負債比率偏高
      ，要求該公司先行增資10億元，改善資本結構後，方准予
      撥貸，巳○○為達銀行團要求，乃計畫辦理現金增資，以
      每股16元價格溢價發行6250萬股新股，向不特定投資人募
      集10億元，遂與與Ｊ○○共同基於意圖為自己不法所有之
      概括犯意聯絡，自93年8月間某日起，由Ｊ○○向其客戶
      Ｆ○○、辛○○、Ｂ○○、亥○○、戌○○、Ｇ○○、Ｉ
      ○○及Ｘ○○等8人佯稱投資人若買洪氏英公司現金增資
      洽特定人股票，最慢3個月可由1張1萬6000元（即每股16
      元）漲到1萬7,600元（即每股17.6元），一年預估每張漲
      到2萬多元，並保證最慢3個月內不但可把投資的錢取回，
      還會獲利，絕不會虧損，若虧損，被告巳○○會以1億多
      元將股票買回云云，並提示巳○○所開立之票據號碼為
      CF0000000號、付款人為彰化商業銀行嘉義分行、發票日
      為93年11月30日、金額為新臺幣1億500萬元之支票影本1
      張取信於投資人，Ｆ○○等8人信以為真，分別於93年8
      月27日起至同年10月14日止先後匯款至被告Ｊ○○指定之
      帳戶，購買洪氏英公司股票，詎被告巳○○於93年11月間
      某日捲款潛逃，前開支票亦於93年11月30日跳票，致Ｆ○○等8人血本無歸，渠等至此始知受騙，因認被告Ｊ○○
      涉犯刑法第339條第1項之連續詐欺取財罪云云。訊之被告
      Ｊ○○矢口否認有何詐欺犯行，並以Ｆ○○等8人與巳○○均係客戶，巳○○告知此投資機會，基於服務客戶之熱
      忱，因而告知其他客戶此投資機會，也告知他們投資風險
      ，況這些客戶交易股票多年，且曾多次介紹客戶認購股票
      ，但並未向這些客戶保證，被告並無詐騙這些客戶，巳○○給客戶保證之一億元支票事後才知未兌現置辯；經查被
      告等本件操作股價行為，係為使洪氏英公司之股票維持一
      定之股價，使增資案能順利通過，而違反證券交易法，至
      於操作股價後巳○○另行與Ｊ○○商議找特定投資者認購
      股票，顯係另行起意，核與證人巳○○亦證稱接洽特定人
      認購股票與本案操作股價行為無關相符，此部分與前述科
      刑部分難認有裁判上一罪之關係，應退由檢察官另行處理
      ，並此敘明。
據上論斷，應依刑事訴訟法第299條第1項前段，證券交易法第15
5條第1項第4款、第171條第1項第1款，刑法第11條前段、第28條
、第59條判決如主文。
本案經檢察官曹哲寧到庭執行職務
中　　華　　民　　國　　96　　年　　1　　月　　5 　　日
                刑事第二庭  審判長法官  沈福財
                                法　官  盧鳳田
                                法　官  卓春慧
上列正本證明與原本無異。
如不服本判決，應於判決送達後10日內，向本院提出上訴狀。
中　　華　　民　　國　　96　　年　　1　　月　　5 　　日
                                書記官  賴琪玲
所犯法條：
證券交易法第155條第1項第4款：
對於在證券交易所上市之有價證券，不得有左列各款之行為︰
四　意圖抬高或壓低集中交易市場某種有價證券之交易價格，自
　　 行或以他人名義，對該有價證券，連續以高價買入或以低價
　　 賣出者。
證券交易法第171條第1項第1款
有左列情事之一者，處3年以上10年以下有期徒刑，得併科新臺
幣1仟萬元以上2億元以下罰金。
一　違反第20條第1項、第2項、第155條第1項、第2項或第157條
    之1第1項之規定者。
附表（一）：
┌──┬────┬──────┬────┬────┬─────┬───┬───┐
│項次│券商代號│券商名稱    │帳號    │姓名    │身分證字號│營業員│備考欄│
├──┼────┼──────┼────┼────┼─────┼───┼───┤
│1   │1061    │遠東土城    │34616   │Ｎ○○  │Ｚ000000000│蕭智元│      │
├──┼────┼──────┼────┼────┼─────┼───┼───┤
│2   │1061    │遠東土城    │34629   │黃賴秋香│Ｚ000000000│蕭智元│      │
├──┼────┼──────┼────┼────┼─────┼───┼───┤
│3   │5189    │太平洋桃園  │63992   │丁○○  │Ｚ000000000│彭淑芳│      │
├──┼────┼──────┼────┼────┼─────┼───┼───┤
│4   │5370    │鴻福        │531123  │寅○○  │Ｚ000000000│江正忠│      │
├──┼────┼──────┼────┼────┼─────┼───┼───┤
│5   │5384    │ㄧ銀台南    │464435  │Ｖ○○  │Ｚ000000000│Ｐ○○│      │
├──┼────┼──────┼────┼────┼─────┼───┼───┤
│6   │5384    │ㄧ銀台南    │464875  │沈憲維  │Ｚ000000000│Ｐ○○│      │
├──┼────┼──────┼────┼────┼─────┼───┼───┤
│7   │5725    │大華板橋    │62867   │黃賴秋香│Ｚ000000000│Ｚ○○│      │
├──┼────┼──────┼────┼────┼─────┼───┼───┤
│8   │5725    │大華板橋    │662838  │Ｎ○○  │Ｚ000000000│Ｚ○○│      │
├──┼────┼──────┼────┼────┼─────┼───┼───┤
│9   │6163    │中信永康    │48644   │何英和  │Ｚ000000000│子○○│      │
├──┼────┼──────┼────┼────┼─────┼───┼───┤
│10  │6538    │大眾新營    │0000000 │未○○  │Ｚ000000000│ｃ○○│      │
├──┼────┼──────┼────┼────┼─────┼───┼───┤
│11  │6538    │大眾新營    │0000000 │Ｖ○○  │Ｚ000000000│ｃ○○│      │
├──┼────┼──────┼────┼────┼─────┼───┼───┤
│12  │7032    │致和佳里    │231675  │宙○○○│Ｚ000000000│癸○○│      │
├──┼────┼──────┼────┼────┼─────┼───┼───┤
│13  │7792    │國票北投    │62689   │Ｎ○○  │Ｚ000000000│丑○○│      │
├──┼────┼──────┼────┼────┼─────┼───┼───┤
│14  │7792    │國票北投    │57733   │Ｅ○○  │Ｚ000000000│丑○○│      │
├──┼────┼──────┼────┼────┼─────┼───┼───┤
│15  │8459    │康和嘉義    │190495  │黃賴秋香│Ｚ000000000│蔡佳哲│      │
├──┼────┼──────┼────┼────┼─────┼───┼───┤
│16  │8459    │康和嘉義    │190466  │Ｎ○○  │Ｚ000000000│蔡佳哲│      │
├──┼────┼──────┼────┼────┼─────┼───┼───┤
│17  │8459    │康和嘉義    │189642  │賴吳早苗│Ｚ000000000│蔡佳哲│      │
├──┼────┼──────┼────┼────┼─────┼───┼───┤
│18  │8582    │聯邦嘉義    │26436   │黃賴秋香│Ｚ000000000│蔡園宸│      │
├──┼────┼──────┼────┼────┼─────┼───┼───┤
│19  │8582    │聯邦嘉義    │26423   │Ｎ○○  │Ｚ000000000│蔡園宸│      │
├──┼────┼──────┼────┼────┼─────┼───┼───┤
│20  │8583    │聯邦仁愛    │63126   │于珮瑩  │Ｚ000000000│莊明德│      │
├──┼────┼──────┼────┼────┼─────┼───┼───┤
│21  │8710    │陽信        │44701   │黃賴秋香│Ｚ000000000│蔡孟庭│      │
├──┼────┼──────┼────┼────┼─────┼───┼───┤
│22  │9415    │台証桃園    │134245  │Ｃ○○  │Ｚ000000000│李珮儀│      │
│    │        │            │        │        │          │      │      │
├──┼────┼──────┼────┼────┼─────┼───┼───┤
│23  │9439    │台証屏東    │92143   │李董秋月│Ｚ000000000│簡淑蓉│      │
├──┼────┼──────┼────┼────┼─────┼───┼───┤
│24  │9617    │富邦屏東    │30600   │李董秋月│Ｚ000000000│簡淑容│      │
├──┼────┼──────┼────┼────┼─────┼───┼───┤
│25  │9797    │寶來台南    │170985  │Ｖ○○  │Ｚ000000000│Ｍ○○│      │
├──┼────┼──────┼────┼────┼─────┼───┼───┤
│26  │9892    │元京屏東    │41702   │何寬丙  │Ｚ000000000│地○○│      │
├──┼────┼──────┼────┼────┼─────┼───┼───┤
│27  │9892    │元京屏東    │41703   │王林美玉│Ｚ000000000│地○○│      │
├──┼────┼──────┼────┼────┼─────┼───┼───┤
│28  │9892    │元京屏東    │41704   │何鄭春  │Ｚ000000000│地○○│      │
├──┼────┼──────┼────┼────┼─────┼───┼───┤
│29  │9892    │元京屏東    │41706   │陳玉萍  │Ｚ000000000│地○○│      │
├──┼────┼──────┼────┼────┼─────┼───┼───┤
│30  │116s    │日盛土城    │14583   │卯○○  │Ｚ000000000│Ｔ○○│      │
├──┼────┼──────┼────┼────┼─────┼───┼───┤
│31  │116s    │日盛土城    │24159   │Ｓ○○  │Ｚ000000000│Ｔ○○│      │
├──┼────┼──────┼────┼────┼─────┼───┼───┤
│32  │116s    │日盛土城    │18615   │玄○○  │Ｚ000000000│Ｔ○○│      │
├──┼────┼──────┼────┼────┼─────┼───┼───┤
│33  │509L    │華南永昌斗六│81428   │未○○  │Ｚ000000000│鄧惠茹│      │
├──┼────┼──────┼────┼────┼─────┼───┼───┤
│34  │509L    │華南永昌斗六│82294   │李博源  │Ｚ000000000│鄧惠茹│      │
├──┼────┼──────┼────┼────┼─────┼───┼───┤
│35  │509L    │華南永昌斗六│81392   │Ｖ○○  │Ｚ000000000│鄧惠茹│      │
├──┼────┼──────┼────┼────┼─────┼───┼───┤
│36  │509L    │華南永昌斗六│81839   │英維投資│00000000  │鄧惠茹│      │
├──┼────┼──────┼────┼────┼─────┼───┼───┤
│37  │509q    │華南永昌桃園│2074    │吳玉梅  │Ｚ000000000│鐘文智│      │
├──┼────┼──────┼────┼────┼─────┼───┼───┤
│38  │527A    │群益古亭    │0000000 │英維投資│00000000  │壬○○│      │
├──┼────┼──────┼────┼────┼─────┼───┼───┤
│39  │527L    │群益屏東    │82580   │Ｌ○○  │Ｚ000000000│地○○│      │
├──┼────┼──────┼────┼────┼─────┼───┼───┤
│40  │527L    │群益屏東    │83301   │Ｏ○○  │Ｚ000000000│地○○│      │
├──┼────┼──────┼────┼────┼─────┼───┼───┤
│41  │527L    │群益屏東    │82551   │Ｋ○○  │Ｚ000000000│地○○│      │
├──┼────┼──────┼────┼────┼─────┼───┼───┤
│42  │527L    │群益屏東    │82483   │黃林月雲│Ｚ000000000│地○○│      │
├──┼────┼──────┼────┼────┼─────┼───┼───┤
│43  │527L    │群益屏東    │83275   │許意萍  │Ｚ000000000│地○○│      │
├──┼────┼──────┼────┼────┼─────┼───┼───┤
│44  │551F    │建華嘉義    │53709   │于珮瑩  │Ｚ000000000│Ｊ○○│      │
├──┼────┼──────┼────┼────┼─────┼───┼───┤
│45  │551F    │建華嘉義    │59813   │賴吳早苗│Ｚ000000000│Ｊ○○│      │
├──┼────┼──────┼────┼────┼─────┼───┼───┤
│46  │551F    │建華嘉義    │59826   │林詩周  │Ｚ000000000│Ｊ○○│      │
├──┼────┼──────┼────┼────┼─────┼───┼───┤
│47  │551F    │建華嘉義    │59758   │洪作宇  │Ｚ000000000│Ｊ○○│      │
├──┼────┼──────┼────┼────┼─────┼───┼───┤
│48  │551F    │建華嘉義    │59761   │洪施好  │Ｚ000000000│Ｊ○○│      │
├──┼────┼──────┼────┼────┼─────┼───┼───┤
│49  │551F    │建華嘉義    │52988   │巳○○  │Ｚ000000000│Ｊ○○│      │
├──┼────┼──────┼────┼────┼─────┼───┼───┤
│50  │551F    │建華嘉義    │61050   │洪璞芳  │Ｚ000000000│Ｊ○○│      │
├──┼────┼──────┼────┼────┼─────┼───┼───┤
│51  │551F    │建華嘉義    │61047   │洪毅聖  │Ｚ000000000│Ｊ○○│      │
├──┼────┼──────┼────┼────┼─────┼───┼───┤
│52  │551F    │建華嘉義    │61034   │洪昌維  │Ｚ000000000│Ｊ○○│      │
├──┼────┼──────┼────┼────┼─────┼───┼───┤
│53  │551F    │建華嘉義    │52959   │陳淑英  │Ｚ000000000│Ｊ○○│      │
├──┼────┼──────┼────┼────┼─────┼───┼───┤
│54  │551F    │建華嘉義    │67889   │何英和  │Ｚ000000000│Ｊ○○│      │
├──┼────┼──────┼────┼────┼─────┼───┼───┤
│55  │551F    │建華嘉義    │58377   │Ｎ○○  │Ｚ000000000│Ｊ○○│      │
├──┼────┼──────┼────┼────┼─────┼───┼───┤
│56  │551F    │建華嘉義    │58597   │黃賴秋香│Ｚ000000000│Ｊ○○│      │
├──┼────┼──────┼────┼────┼─────┼───┼───┤
│57  │551F    │建華嘉義    │59855   │卯○○  │Ｚ000000000│Ｊ○○│      │
├──┼────┼──────┼────┼────┼─────┼───┼───┤
│58  │551F    │建華嘉義    │63278   │寅○○  │Ｚ000000000│Ｊ○○│      │
├──┼────┼──────┼────┼────┼─────┼───┼───┤
│59  │551F    │建華嘉義    │59965   │陳怡如  │Ｚ000000000│Ｊ○○│      │
├──┼────┼──────┼────┼────┼─────┼───┼───┤
│60  │551F    │建華嘉義    │67782   │Ｃ○○  │Ｚ000000000│Ｊ○○│      │
├──┼────┼──────┼────┼────┼─────┼───┼───┤
│61  │551F    │建華嘉義    │66068   │玄○○  │Ｚ000000000│Ｊ○○│      │
├──┼────┼──────┼────┼────┼─────┼───┼───┤
│62  │551F    │建華嘉義    │62884   │Ｖ○○  │Ｚ000000000│Ｊ○○│      │
├──┼────┼──────┼────┼────┼─────┼───┼───┤
│63  │551F    │建華嘉義    │63375   │未○○  │Ｚ000000000│Ｊ○○│      │
├──┼────┼──────┼────┼────┼─────┼───┼───┤
│64  │551F    │建華嘉義    │53754   │沈憲維  │Ｚ000000000│Ｊ○○│      │
├──┼────┼──────┼────┼────┼─────┼───┼───┤
│65  │551F    │建華嘉義    │68998   │陳家羽  │Ｚ000000000│Ｊ○○│      │
├──┼────┼──────┼────┼────┼─────┼───┼───┤
│66  │551F    │建華嘉義    │53110   │Ｙ○○  │Ｚ000000000│Ｊ○○│      │
├──┼────┼──────┼────┼────┼─────┼───┼───┤
│67  │551F    │建華嘉義    │53699   │陳耀宗  │Ｚ000000000│Ｊ○○│      │
├──┼────┼──────┼────┼────┼─────┼───┼───┤
│68  │551F    │建華嘉義    │53068   │英維投資│00000000  │Ｊ○○│      │
├──┼────┼──────┼────┼────┼─────┼───┼───┤
│69  │551F    │建華嘉義    │53288   │誠鴻投資│00000000  │Ｊ○○│      │
├──┼────┼──────┼────┼────┼─────┼───┼───┤
│70  │551F    │建華嘉義    │53398   │維聖芳投│00000000  │Ｊ○○│      │
│    │        │            │        │資      │          │      │      │
├──┼────┼──────┼────┼────┼─────┼───┼───┤
│71  │551F    │建華嘉義    │65807   │唯勤科技│00000000  │Ｊ○○│      │
├──┼────┼──────┼────┼────┼─────┼───┼───┤
│72  │565C    │中信新竹    │83535   │陳家羽  │Ｚ000000000│黃○○│      │
├──┼────┼──────┼────┼────┼─────┼───┼───┤
│73  │565F    │中信台南    │0000000 │Ｖ○○  │Ｚ000000000│戊○○│      │
├──┼────┼──────┼────┼────┼─────┼───┼───┤
│74  │572C    │大華桃園    │86006   │Ｃ○○  │Ｚ000000000│黃麗蓁│      │
├──┼────┼──────┼────┼────┼─────┼───┼───┤
│75  │572K    │大華中港    │59116   │何英和  │Ｚ000000000│王氏媛│      │
├──┼────┼──────┼────┼────┼─────┼───┼───┤
│76  │582F    │金鼎嘉義    │59228   │林美珍  │Ｚ000000000│午○○│      │
├──┼────┼──────┼────┼────┼─────┼───┼───┤
│77  │582F    │金鼎嘉義    │59451   │盧月英  │Ｚ000000000│午○○│      │
├──┼────┼──────┼────┼────┼─────┼───┼───┤
│78  │582F    │金鼎嘉義    │59231   │陳怡如  │Ｚ000000000│午○○│      │
├──┼────┼──────┼────┼────┼─────┼───┼───┤
│79  │582H    │金鼎屏東    │253705  │Ｄ○○  │Ｚ000000000│宇○○│      │
├──┼────┼──────┼────┼────┼─────┼───┼───┤
│80  │582H    │金鼎屏東    │242169  │Ｗ○○  │Ｚ000000000│宇○○│      │
├──┼────┼──────┼────┼────┼─────┼───┼───┤
│81  │582H    │金鼎屏東    │243799  │王林美玉│Ｚ000000000│宇○○│      │
├──┼────┼──────┼────┼────┼─────┼───┼───┤
│82  │582H    │金鼎屏東    │243773  │何寬丙  │Ｚ000000000│宇○○│      │
├──┼────┼──────┼────┼────┼─────┼───┼───┤
│83  │582H    │金鼎屏東    │243867  │何鄭春  │Ｚ000000000│宇○○│      │
├──┼────┼──────┼────┼────┼─────┼───┼───┤
│84  │585J    │統一三重    │95481   │Ｃ○○  │Ｚ000000000│Ｑ○○│      │
├──┼────┼──────┼────┼────┼─────┼───┼───┤
│85  │700G    │倍利麻豆    │11960   │甲○○  │Ｚ000000000│天○○│      │
├──┼────┼──────┼────┼────┼─────┼───┼───┤
│86  │700G    │倍利麻豆    │39984   │乙○○  │Ｚ000000000│天○○│      │
├──┼────┼──────┼────┼────┼─────┼───┼───┤
│87  │700G    │倍利麻豆    │32020   │Ｖ○○  │Ｚ000000000│天○○│      │
├──┼────┼──────┼────┼────┼─────┼───┼───┤
│88  │700G    │倍利麻豆    │32004   │未○○  │Ｚ000000000│天○○│      │
├──┼────┼──────┼────┼────┼─────┼───┼───┤
│89  │779H    │國票嘉義    │9919    │盧月英  │Ｚ000000000│Ａ○○│      │
├──┼────┼──────┼────┼────┼─────┼───┼───┤
│90  │779H    │國票嘉義    │0000000 │林詩周  │Ｚ000000000│申○○│      │
├──┼────┼──────┼────┼────┼─────┼───┼───┤
│91  │845S    │康和南崁    │27462   │玄○○  │Ｚ000000000│丙○○│      │
├──┼────┼──────┼────┼────┼─────┼───┼───┤
│92  │845S    │康和南崁    │25752   │寅○○  │Ｚ000000000│丙○○│      │
├──┼────┼──────┼────┼────┼─────┼───┼───┤
│93  │845S    │康和南崁    │26625   │己○○  │Ｚ000000000│丙○○│      │
├──┼────┼──────┼────┼────┼─────┼───┼───┤
│94  │845S    │康和南崁    │33566   │Ｈ○○  │Ｚ000000000│丙○○│      │
├──┼────┼──────┼────┼────┼─────┼───┼───┤
│95  │979K    │寶來嘉義    │159165  │未○○  │Ｚ000000000│庚○○│      │
├──┼────┼──────┼────┼────┼─────┼───┼───┤
│96  │979K    │寶來嘉義    │158687  │陳淑英  │Ｚ000000000│Ｕ○○│      │
├──┼────┼──────┼────┼────┼─────┼───┼───┤
│97  │979K    │寶來嘉義    │161098  │巳○○  │Ｚ000000000│Ｕ○○│      │
├──┼────┼──────┼────┼────┼─────┼───┼───┤
│98  │980C    │元京斗六    │251922  │未○○  │Ｚ000000000│ａ○○│      │
├──┼────┼──────┼────┼────┼─────┼───┼───┤
│99  │980C    │元京斗六    │31883   │ｂ○○○│Ｚ000000000│ａ○○│      │
├──┼────┼──────┼────┼────┼─────┼───┼───┤
│100 │980C    │元京斗六    │254754  │沈憲維  │Ｚ000000000│ａ○○│      │
├──┼────┼──────┼────┼────┼─────┼───┼───┤
│101 │980C    │元京斗六    │251812  │Ｖ○○  │Ｚ000000000│ａ○○│      │
└──┴────┴──────┴────┴────┴─────┴───┴───┘
 註：附表項次22、60、74、84帳戶姓名Ｃ○○改名為陳穎緹
附表(二)
┌─┬──┬─────┬──────────────────────────┐
│編│ 期 │當日成交張│    詳     細      成      交      明      細       │
│  │    │數／占當日│                                                    │
│  │    │買進賣出成│                                                    │
│號│ 間 │交量之百分│                                                    │
│  │    │比        │                                                    │
├─┼──┼─────┼──────────────────────────┤
│  │92. │92.12.26買│（略）                                              │
│ 1│12. │進355張/32│                                                    │
│  │26  │.48%;賣出 │                                                    │
│  │至  │267張/24. │                                                    │
│  │92. │43%       │                                                    │
│  │12. │92.12.29買│                                                    │
│  │29  │進187張/35│                                                    │
│  │    │.22%;賣出 │                                                    │
│  │    │227張/42. │                                                    │
│  │    │75%       │                                                    │
├─┼──┼─────┼──────────────────────────┤
│2 │93. │93.01.13買│（略）                                              │
│  │01. │進392張/30│                                                    │
│  │13. │.65%;賣出 │                                                    │
│  │至  │283張/22. │                                                    │
│  │93. │13%       │                                                    │
│  │01. │93.01.14買│                                                    │
│  │16. │進454張/27│                                                    │
│  │    │.80%;賣出 │                                                    │
│  │    │398張/24. │                                                    │
│  │    │37%       │                                                    │
│  │    │93.01.15買│                                                    │
│  │    │進377張/38│                                                    │
│  │    │.87%;賣出 │                                                    │
│  │    │315張/32. │                                                    │
│  │    │47%       │                                                    │
│  │    │93.01.16買│                                                    │
│  │    │進609張/30│                                                    │
│  │    │.39%;賣出 │                                                    │
│  │    │589張/29. │                                                    │
│  │    │39%       │                                                    │
├─┼──┼─────┼──────────────────────────┤
│3 │93. │93.03.31買│陳怡如（券商551F建華嘉義; 帳號59965號）19.3元買進 │
│  │03. │進1518張/4│  59 張、19.5元買進71張、19.4元買進167張。          │
│  │31. │3.20%;賣出│寅○○（券商845S康和南崁;  帳號25752）19元賣出0.04│
│  │至  │375.04張  │  張。                                              │
│  │93. │/10.67%   │陳穎緹（券商585J統一三重; 帳號95481）19.5元買進163│
│  │04. │          │  張。                                              │
│  │05  │          │陳慧月（券商551F建華嘉義; 帳號68998號）19.4元賣出 │
│  │    │          │  189 張、（券商565C中信新竹; 帳號8353 5號）19.3元買│
│  │    │          │  進3張、19.4元買進27張、19.5元買進18張。           │
│  │    │          │未○○（券商1211;帳號25192 2號）19.4元買進133張、 │
│  │    │          │  19.6元買進226張、19.5元買進92張、19.7元買進30張、 │
│  │    │          │  （券商551F建華嘉義; 帳號63375 號）19.4元賣出100張 │
│  │    │          │  、19.3 元買進27張、賣出86張、（券商585E;帳號114   │
│  │    │          │  574號）19.3元買進2張、19.4元買進60張、19.5元買進  │
│  │    │          │  40張。                                            │
│  │    │          │玄○○（券商6465;帳號12420 號）19.4元買進34張、   │
│  │    │          │  19.5元買進366張。                                 │
│  │    │          │                                                    │
│  │    ├─────┼──────────────────────────┤
│  │    │93.04.01買│陳怡如（券商527A群益屏東; 帳號0000000）19.6元賣出 │
│  │    │進1078張/3│  123 張、（券商551F建華嘉義; 帳號59965號）19.9元買 │
│  │    │3.66%;賣出│  進113 張。                                        │
│  │    │409.629張 │陳穎緹（券商585J統一三重; 帳號95481）19.9元買進140│
│  │    │/12.79%   │  張、19.8元買進30張、（券商9415台証桃園; 帳號134245│
│  │    │          │  ）19.6元買進51張、19.8元買進30張、19.7元買進19張。│
│  │    │          │陳慧月（券商551F建華嘉義; 帳號68998）19.6元賣出127│
│  │    │          │  張。                                              │
│  │    │          │未○○（券商1211;帳號251922號）19.6買進61張、19.8 │
│  │    │          │  元買進93張賣、19.9元買進37張、19.9 9元賣出0.629 張│
│  │    │          │  、19.7元買進186張、（券商585E;帳號114574號）19.7  │
│  │    │          │  元買進20張、19.8元買進186 張、19.6元買進3張、19.5 │
│  │    │          │  元買進1張。                                       │
│  │    │          │Ｖ○○（券商551F建華嘉義;  帳號62884號）19.6元買進│
│  │    │          │  108張、賣19.8元賣出100張、19.9元賣出59張。        │
│  │    │          │                                                    │
│  │    ├─────┼──────────────────────────┤
│  │    │93.04.02買│陳怡如（券商527A群益屏東;  帳號0000000）20元賣出30│
│  │    │進1202張/2│  張、20.1元賣出50張、20.6元賣出20張、20.5元賣出20張│
│  │    │1.82%;賣出│  （券商551F建華嘉義; 帳號5996 5號）19.元賣出183張、│
│  │    │995張/18. │  20.1元賣出100張。                                 │
│  │    │06%       │寅○○（券商551F建華嘉義; 帳號63278）20元買進1張、│
│  │    │          │  20.1元買進60張、19.5元買買進299張。               │
│  │    │          │陳穎緹（券商585J統一三重;  帳號95481）20.6元買進49│
│  │    │          │  張、20.4元買進90張。                              │
│  │    │          │陳慧月（券商551F建華嘉義;  帳號68998號）20.2元買進│
│  │    │          │  27張、20.3元買進62張、（券商565C;帳號83535號）20.8│
│  │    │          │  元買進100張、21元買進150張、（券商9828;帳號47932號│
│  │    │          │  ）20.8元買進50張、20.9元買進100張。               │
│  │    │          │未○○（券商551F建華嘉義; 帳號63375號）19.9元賣出 │
│  │    │          │  62 張、20元賣出100張、（券商585E;帳號114574號）   │
│  │    │          │  19.9元賣出21張、20.1元賣出299張。                 │
│  │    │          │Ｖ○○（券商551F建華嘉義;  帳號62884號）20元買進95│
│  │    │          │  張、19.9元買進58張。                              │
│  │    │          │玄○○（券商116S日盛土城;帳號18615號）20.1元賣出30│
│  │    │          │  張、20.5元賣出80張、21元買進121張。               │
│  │    ├─────┼──────────────────────────┤
│  │    │93.04.05買│陳怡如（券商527A群益屏東; 帳號0000000）20.7元賣出 │
│  │    │進1463張/2│  60 張、21.4元買進178張、21.3 元買進63張、21元賣出5│
│  │    │3.54%;賣出│  張、（券商551F建華嘉義; 帳號59965號）20.6元買進2張│
│  │    │619張/9.96│  、20.7元買進26張、21.1元買進34張。                │
│  │    │%         │陳穎緹（券商551F建華嘉義; 帳號67782）21.1元買進139│
│  │    │          │  張、（券商585J統一三重; 帳號95481）20.8元買進1張、│
│  │    │          │  21.4元買進117張。                                 │
│  │    │          │陳慧月（券商551F建華嘉義;  帳號68998號）20.6元賣出│
│  │    │          │  145張、21元賣出105張、21.1元賣出89張、21.4元賣出80│
│  │    │          │  張、20.8元賣出10張、（券商565C;帳號83535號）21.2元│
│  │    │          │  買進5張、21.4元買進50張、21.3元買進45張、（券商982│
│  │    │          │  8;帳號47932號）21元買進19張、21.3元買進15張、21.4 │
│  │    │          │  元買進90張、21.1元買進81張。                      │
│  │    │          │Ｖ○○（券商538Q;帳號64435 號）21.3元買進50張、21.│
│  │    │          │  4元買進50張、（券商551F建華嘉義; 帳號62884號）21元│
│  │    │          │  買進99張、21.1元買進80張、20.8 元賣出75張、21.3元 │
│  │    │          │  賣出50張。                                        │
│  │    │          │玄○○（券商116S日盛土城;帳號18615號）21.1元買進5 │
│  │    │          │  張、21.3元買進102張、21.2元買進82張、（券商509Q華 │
│  │    │          │  南永昌桃園; 帳號4603號）21.3元買進10張、21.4元買進│
│  │    │          │  20張、21.2元買進100張。                           │
├─┼──┼─────┼──────────────────────────┤
│4 │93. │93.04.08買│唯勤科技（券商551F建華嘉義;  帳號65807號）21元買進│
│  │04. │進1065張/4│  217 張、20.9元買進20張。                          │
│  │08. │4.73%;賣出│英維投資股份有限公司（券商527A群益屏東; 帳號533859│
│  │至  │556張/23.3│  9 號）20.9元買進20張、21元買進280張。             │
│  │93. │5%        │陳耀宗（券商551F建華嘉義; 帳號53699號）20.8元買進2│
│  │04. │          │  張、20.9元買進103張、21元買進113張。              │
│  │09. │          │Ｙ○○（券商551F建華嘉義; 帳號53110號）20.9元買進 │
│  │    │          │  70張。                                            │
│  │    │          │陳慧月（券商551F建華嘉義; 帳號68998號）21.1元賣出6│
│  │    │          │  張、20.9元買進120張、賣出122張、（券商565C;帳號   │
│  │    │          │  83535號）20.9元賣出173張。                        │
│  │    │          │Ｖ○○（券商551F建華嘉義; 帳號62884號）20.8元賣出 │
│  │    │          │  113 張、20.9元買進120張、賣出71張。               │
│  │    ├─────┼──────────────────────────┤
│  │    │93.04.09買│誠鴻投資股份有限公司（券商527A群益屏東; 帳號533866│
│  │    │進1601張/4│  7 號）21.2元買進20張、21.3元買進176張、（券商551F │
│  │    │0.16%;賣出│  建華嘉義; 帳號53288號）21元買進10張、21.1元買進105│
│  │    │531張/13.3│  張、21.2買進40張、21.3元買進295張。               │
│  │    │2%        │英維投資股份有限公司（券商527A群益屏東; 帳號533859│
│  │    │          │  9 號）21.2元買進46張、21.3元買進404張、（券商551F │
│  │    │          │  建華嘉義; 帳號53068號）21.3元買進20張、21.4元買進 │
│  │    │          │  330張。                                           │
│  │    │          │陳耀宗（券商551F建華嘉義; 帳號53699號）21元買進87 │
│  │    │          │  張。                                              │
│  │    │          │Ｙ○○（券商551F建華嘉義; 帳號53110號）21元買進67 │
│  │    │          │  張、賣出70張。                                    │
│  │    │          │陳穎緹（券商551F建華嘉義; 帳號67782號）21.3元賣出 │
│  │    │          │  29張、21.2元賣出25張。                            │
│  │    │          │陳慧月（券商551F建華嘉義; 帳號68998號）21.4元買進 │
│  │    │          │  87張。                                            │
│  │    │          │Ｖ○○（券商538Q;帳號64435號）21.3元賣出100張。   │
│  │    │          │玄○○（券商509Q華南永昌桃園; 帳號4603號）21.1元賣│
│  │    │          │  出130張。                                         │
├─┼──┼─────┼──────────────────────────┤
│5 │93. │93.05.31買│唯勤科技（券商551F建華嘉義;  帳號65807號）18.4元賣│
│  │05. │進1522張/3│  出26張、18.5元買進50張、賣出104張。               │
│  │31. │9.75%;賣出│Ｓ○○（券商116S日盛土城;帳號24159號）18.2元買進2 │
│  │至  │1455張/38.│  張、18.4元買進28張、18.5元買進136張。             │
│  │93. │00%       │陳慧月（券商551F建華嘉義; 帳號68998號）18.9元買進 │
│  │06. │          │  90 張、18.4元賣出150張、18.1 元賣出40張19.1元賣出2│
│  │09. │          │  張、19元買進208張、賣出60張、18.5元賣出163張、（券│
│  │    │          │  商565C;帳號83535）18.5元賣出69張、18.9元賣出100張 │
│  │    │          │  、19 元賣出6張、18.6元賣出30張、（券商9828;帳號479│
│  │    │          │  32號）18.9元賣出45張。                            │
│  │    │          │吳玉梅（券商509Q華南永昌桃園; 帳號2074號）18.4元買│
│  │    │          │  進158張、18.5元買進128張、18 .8 元買進135張。     │
│  │    │          │ｂ○○○（券商1211;帳號31883號）18.7元買進50張。  │
│  │    │          │玄○○（券商116S日盛土城;帳號18615號）18.7元賣出50│
│  │    │          │  張、18.9元賣出13張、18.5元賣出97張、18.8賣出95張、│
│  │    │          │  18 .6 賣出55張、（券商551F建華嘉義; 帳號66068號） │
│  │    │          │  18.7元買進90張、18.9元賣出141張、19元賣出200張、18│
│  │    │          │  .8元賣出9張、（券商6465;帳號1242 0號）18.9元買進  │
│  │    │          │  160張、19元買進40張。                             │
│  │    │          │黃林月雲（券商989b;帳號000 0000號）18.2元買進60張 │
│  │    │          │  18.4 、18.4元買進58張、18.7元買進128張、18.6元買進│
│  │    │          │  1張。                                             │
│  │    ├─────┼──────────────────────────┤
│  │    │93.06.01買│唯勤科技（券商551F建華嘉義;  帳號65807號）18.6元買│
│  │    │進1682張/4│  進1 張、賣出73張、18.5元買進19張、賣出35張、18.7元│
│  │    │5.46%;賣出│  賣出10張、18.9元買進101張、18.8元買進118張、賣出  │
│  │    │1328張/35.│  120張。                                           │
│  │    │89%       │Ｓ○○（券商116S日盛土城;帳號24159號）18.8元賣出  │
│  │    │          │  108張、18.9元賣出58張。                           │
│  │    │          │陳慧月（券商551F建華嘉義; 帳號68998號）18.7元買進 │
│  │    │          │  63張、18.8元買進40張、賣出100張、18.9元賣出90張、 │
│  │    │          │  18.6元賣出10張、（券商565C; 帳號83535號）18.5元賣 │
│  │    │          │  出36張、18.8元賣出6張、18.6元買進128張、賣出64張、│
│  │    │          │  18.7元賣出24張。                                  │
│  │    │          │吳玉梅（券商509Q華南永昌桃園; 帳號2074號）18.7元賣│
│  │    │          │  出108張、18.9元買進268張、18.8元買進140張、18.6元 │
│  │    │          │  買進50張、賣出70張。                              │
│  │    │          │ｂ○○○（券商1211;帳號31883號）18.8元買進158張。 │
│  │    │          │玄○○（券商116S日盛土城;帳號18615號）18.7元賣出  │
│  │    │          │  160張、（券商551F建華嘉義; 帳號66068號）18.7元賣出│
│  │    │          │  73張、18.5元賣出87張、18.8元買進95張、18.6元買進29│
│  │    │          │  張、賣出58張。                                    │
│  │    │          │黃林月雲（券商989b;帳號000 0000號）18.6元賣出38張 │
│  │    │          │  、19元買進288張、18.9元買進116張、18.8元買進68張。│
│  │    │          │                                                    │
│  │    ├─────┼──────────────────────────┤
│  │    │93.06.02買│唯勤科技（券商551F建華嘉義;  帳號65807號）18.5元賣│
│  │    │進707張/40│  出53張、18.4元買進60張、賣出55張、18.3元買進102張 │
│  │    │.75%;賣出 │  。                                                │
│  │    │275張/15. │陳慧月（券商551F建華嘉義; 帳號68998號）18元買進20 │
│  │    │85%       │  張、18.1元買進20張、18.5元買進57張、18.4元買進60張│
│  │    │          │  、賣出9張、18.2元買進30張。                       │
│  │    │          │吳玉梅（券商509Q華南永昌桃園; 帳號2074號）18.1元買│
│  │    │          │  進42張、18元買進100張。                           │
│  │    │          │ｂ○○○（券商1211;帳號31883號）18.3元賣出100張、 │
│  │    │          │  18.4元賣出58張。                                  │
│  │    │          │Ｋ○○（券商989b;帳號00000 00號）17.9元買進1張。  │
│  │    │          │黃林月雲（券商989b;帳號000 0000號）18.1元買進215張│
│  │    │          │  。                                                │
│  │    ├─────┼──────────────────────────┤
│  │    │93.06.03買│陳慧月（券商551F建華嘉義; 帳號68998號）18.2元買進 │
│  │    │進1096張/3│  234張、賣出60張、18.1元賣出169張、18元買進18張、賣│
│  │    │5.52%;賣出│  出125張。                                         │
│  │    │1229 張/39│吳玉梅（券商509Q華南永昌桃園; 帳號2074號）17.9元買│
│  │    │.83%      │  進97張、18元買進185張、17.8 元買進6張、18.3元賣出 │
│  │    │          │  37張、18.1元賣出56張。                            │
│  │    │          │玄○○（券商551F建華嘉義; 帳號66068號）18元買進95 │
│  │    │          │  張、18.1元買進108張、賣出140張、18.2元賣出235張、 │
│  │    │          │  （券商6465;帳號12420號）18.4元買進138張、18元買進 │
│  │    │          │  15張、18.1元買進40張、18.2元買進56張。            │
│  │    │          │黃林月雲（券商989b;帳號000 0000號）18元買進37張、 │
│  │    │          │  18.2 元賣出80張、18.3元賣出158 張、18.1元買進67張 │
│  │    │          │  、賣出88 張。                                     │
│  │    ├─────┼──────────────────────────┤
│  │    │93.06.04買│陳慧月（券商551F建華嘉義; 帳號68998號）17.9元買進 │
│  │    │進827張/42│  115張、17.7元賣出11張、18.1元買進37張、賣出70張、 │
│  │    │.13%;賣出 │  17.8元買進10張、賣出20張。                        │
│  │    │515張/26. │吳玉梅（券商509Q華南永昌桃園; 帳號2074號）18元賣出│
│  │    │24%       │  120張。                                           │
│  │    │          │玄○○（券商551F建華嘉義; 帳號66068號）17.7元買進 │
│  │    │          │  76張、賣出10張、18元買進15張、18.1元買進81張、17. │
│  │    │          │  8元買進162張、17.9元買進99張、（券商6465;帳號12420│
│  │    │          │  號）17.8元賣出18張、18元賣出85張、17.9元賣出67張。│
│  │    │          │黃林月雲（券商989b;帳號0000000號）17.8元賣出15張、│
│  │    │          │  18.1元買進76張、18元買進235張、17.9元買進20張。   │
│  │    ├─────┼──────────────────────────┤
│  │    │93.06.07買│陳慧月（券商551F建華嘉義; 帳號68998號）18.2元賣出 │
│  │    │進1211張/6│  50張、18.4元買進198元、賣出213張、18.3元買進70張、│
│  │    │2.75%;賣出│  賣出127張、（券商565C;帳號83535號）18.3元賣出100張│
│  │    │1160張/60.│  。                                                │
│  │    │10%       │吳玉梅（券商509Q華南永昌桃園; 帳號2074號）18.1元買│
│  │    │          │  進95張、18.2元賣出66張、18.3 元買進100張、賣出30張│
│  │    │          │  。                                                │
│  │    │          │ｂ○○○（券商1211;帳號31883號）18.2元買進2張、18 │
│  │    │          │  .4元買進238張。                                   │
│  │    │          │玄○○（券商551F建華嘉義; 帳號66068號）18.1元賣出 │
│  │    │          │  75張、18.4元賣出186張、18.2元買進53張、18.3元買進 │
│  │    │          │  171張、賣出65張、（券商6465;帳號12420號）18.3元買 │
│  │    │          │  進283張。                                         │
│  │    │          │Ｋ○○（券商989b;帳號0000000號）18.3元買進1張。   │
│  │    │          │黃林月雲（券商989b;帳號0000000號）18.3元賣出198張 │
│  │    │          │  、18.4元賣出50張。                                │
│  │    ├─────┼──────────────────────────┤
│  │    │93.06.08買│陳慧月（券商551F建華嘉義; 帳號68998號）18.8元買進 │
│  │    │進1545張/5│  110張、18.7元買進58元、賣出30張、18.4元買進102張、│
│  │    │1.57%;賣出│  賣出5張、18.5元賣出2張、18.3元買進37張、賣出62張、│
│  │    │1143張/38.│  18.6元買進81張、賣出155張（券商565C;帳號83535號） │
│  │    │15%       │  18.4元賣出78張。                                  │
│  │    │          │己○○（券商845S康和南崁; 帳號26625號）18.4元買進 │
│  │    │          │  30張、18.5元買進11張、18.7元買進89張、18.6元買進  │
│  │    │          │  174張                                             │
│  │    │          │吳玉梅（券商509Q華南永昌桃園; 帳號2074號）18.5元賣│
│  │    │          │  出22張、18.6元賣出145張、18.4元賣出72張。         │
│  │    │          │ｂ○○○（券商1211;帳號31883號）18.5元買進150張、 │
│  │    │          │  18.6元買進154張、18.7元買進110張。                │
│  │    │          │玄○○（券商551F建華嘉義; 帳號66068號）18.5元賣出 │
│  │    │          │  110張、18.4元買進3張、賣出23張、18.6元買進125張、 │
│  │    │          │  賣出70張、18.7元買進20張、賣出55張、18.3元買進10  │
│  │    │          │  張、賣出69張、（券商6465;帳號12420號）18.4元賣出20│
│  │    │          │  張、18.5元賣出68張18.6元賣出44張。                │
│  │    │          │黃林月雲（券商989b;帳號0000000號）18.4元賣出30張、│
│  │    │          │  18.3 元賣出50張、18.6元買進281張、賣出33張。      │
│  │    ├─────┼──────────────────────────┤
│  │    │93.06.09買│陳慧月（券商551F建華嘉義; 帳號68998號）18.5元買進 │
│  │    │進489張/40│  80張、賣出71張、18.4元賣出134張。                 │
│  │    │.28%;賣出 │己○○（券商845S康和南崁; 帳號26625號）18.5元買進 │
│  │    │370張/30. │  63張。                                            │
│  │    │48%       │吳玉梅（券商509Q華南永昌桃園; 帳號2074號）18.4元買│
│  │    │          │  進120張。                                         │
│  │    │          │ｂ○○○（券商1211;帳號31883號）18.5元買進130張。 │
│  │    │          │玄○○（券商551F建華嘉義; 帳號66068號）18.5元買進 │
│  │    │          │  79張、18.4元買進17張、（券商6465;帳號12420號）18.4│
│  │    │          │  元賣出30張、18.5元賣出134張。                     │
│  │    │          │Ｋ○○（券商989b;帳號00000 00號）18.3元買進1張。  │
├─┼──┼─────┼──────────────────────────┤
│6 │93. │93.06.15買│陳慧月（券商551F建華嘉義; 帳號68998號）17.3元買進 │
│  │06. │進1315張/5│  128 張、賣出214張、17.5元買進201張、賣出45張、17.1│
│  │15. │4.43%;賣出│  元賣出15張、17.2元買進50張、賣出36張、16.9元買進21│
│  │至  │1183張/48.│  張、賣出15張。                                    │
│  │93. │97%       │己○○（券商845S康和南崁; 帳號26625號）17.4元買進 │
│  │06. │          │  15張、17.8元買進130張、17.1元買進73張。           │
│  │18. │          │吳玉梅（券商509Q華南永昌桃園; 帳號2074號）17.5元買│
│  │    │          │  進40張、17.3元買進38張、17.1元買進20張、17.2元買進│
│  │    │          │  70張、賣出5張。                                   │
│  │    │          │ｂ○○○（券商1211;帳號31883號）17.1元買進8張、17.│
│  │    │          │  2元買進10張。                                     │
│  │    │          │玄○○（券商551F建華嘉義; 帳號66068號）17.8元賣出 │
│  │    │          │  10張、17.2元買進204張、賣出47張、17.5元買進51張、 │
│  │    │          │  賣出190張、17.3元買進221張、賣出160張、17.1元買進 │
│  │    │          │  17張、16.9元買進18張、賣出20張、（券商6465;帳號124│
│  │    │          │  20號）17.2 元賣出148張、17.3元賣出118張。         │
│  │    │          │黃林月雲（券商989b;帳號0000000號）17.2元賣出160張 │
│  │    │          │  。                                                │
│  │    ├─────┼──────────────────────────┤
│  │    │93.06.16買│陳慧月（券商551F建華嘉義; 帳號68998號）17.8元賣出 │
│  │    │進1389張/5│  14張、17.9元賣出162張、18元買進100張、17.7元元買進│
│  │    │8.17%;賣出│  108張、17.4元買進3張、17.5元賣出50張、17.6元買進67│
│  │    │1350張/56.│  張、賣出80張、（券商565C;帳號83535號）17.4元賣出19│
│  │    │53%       │  張、17.8元賣出50張、17.5元賣出18張、17.6元賣出121 │
│  │    │          │  張。                                              │
│  │    │          │己○○（券商845S康和南崁; 帳號26625號）17.5元買進 │
│  │    │          │  33張、17.7元買進7張、17.8元買進128張、18.1元買進13│
│  │    │          │  0張、18元買進66張、17.6元買進48張。               │
│  │    │          │吳玉梅（券商509Q華南永昌桃園; 帳號2074號）17.6元賣│
│  │    │          │  出50張、17.8元賣出61張、18元賣出100張、17.9元賣出 │
│  │    │          │  50張、17.5元賣出40張。                            │
│  │    │          │玄○○（券商551F建華嘉義; 帳號66068號）17.8元賣出 │
│  │    │          │  50張、17.9元買進173張、賣出5張、17.7元買進27張、賣│
│  │    │          │  出103張、17.6元買進147張、賣出2張、17.5元買進52張 │
│  │    │          │  。                                                │
│  │    │          │Ｋ○○（券商5859;帳號221190號）17.5元買進65張、17.│
│  │    │          │  8元買進70張、17.7元買進45張、18.1元買進120張。    │
│  │    │          │黃林月雲（券商989b;帳號0000000號）17.8元賣出50張、│
│  │    │          │  17.5元賣出185張、18.1元賣出140張。                │
│  │    ├─────┼──────────────────────────┤
│  │    │93.06.17買│于佩瑩（券商7038;帳號42460號）17.4元賣出9張。     │
│  │    │進1688張/ │陳穎緹（券商551F建華嘉義; 帳號67782號）17.4元賣出 │
│  │    │52.82%;賣 │  10張。                                            │
│  │    │出1992張/6│陳慧月（券商551F建華嘉義; 帳號68998號）17.8元賣出 │
│  │    │2.33%     │  194張、17.6元賣出33張、17.9元買進90張、17.7元買進 │
│  │    │          │  20張、賣出112張、17.5元買進100張、賣出100張、（券 │
│  │    │          │  商565C;帳號83535號）17.4元賣出99張、17.5元賣出85張│
│  │    │          │  、17.6元賣出9張。                                 │
│  │    │          │己○○（券商845S康和南崁; 帳號26625號）17.8元買進 │
│  │    │          │  188張、賣出60張。                                 │
│  │    │          │吳玉梅（券商509Q華南永昌桃園; 帳號2074號）17.5元買│
│  │    │          │  進210張、賣出148張、17.7元買進20張、17.4元買進100 │
│  │    │          │  張、17.6元買進80張、賣出1張。                     │
│  │    │          │ｂ○○○（券商1211;帳號318 83號）17.5元賣出152張。│
│  │    │          │玄○○（券商551F建華嘉義; 帳號66068號）17.8元買進 │
│  │    │          │  173張、賣出125張、17.5元買進85張、賣出122張、17.9 │
│  │    │          │  元買進108張、賣出85張、17.7元買進12張、賣出73張、 │
│  │    │          │  17.4元賣出50張、17.3元買進2張。                   │
│  │    │          │Ｋ○○（券商5859;帳號221190號）17.3元買進75張、17.│
│  │    │          │  6元買進155張、17.5元買進190張、賣出150張、17.7元買│
│  │    │          │  進80張。                                          │
│  │    │          │黃林月雲（券商989b;帳號0000000號）17.7元賣出100張 │
│  │    │          │  、17.3元賣出75張、17.6元賣出200張。               │
│  │    ├─────┼──────────────────────────┤
│  │    │93.06.18買│于佩瑩（券商7038;帳號42460號）16.9元賣出2張、17.3 │
│  │    │進163張/24│  元賣出7張。                                       │
│  │    │.01%;賣出 │陳慧月（券商551F建華嘉義; 帳號68998號）17.2元買進5│
│  │    │283張/41. │  張、17.6元賣出60張。                              │
│  │    │68%       │吳玉梅（券商509Q華南永昌桃園; 帳號2074號）17.4元買│
│  │    │          │  進20張、17.6元賣出26張。                          │
│  │    │          │玄○○（券商551F建華嘉義; 帳號66068號）17.6元賣出 │
│  │    │          │  100張、17.2元賣出5張、17.4元賣出83張。            │
│  │    │          │Ｋ○○（券商5859;帳號221190號）17.4元買進18張、17.│
│  │    │          │  6元買進120張。                                    │
├─┼──┼─────┼──────────────────────────┤
│7 │93. │93.06.23買│陳慧月（券商551F建華嘉義; 帳號68998號）17.8元買進 │
│  │06. │進1304張/5│  438張、賣出170張、17.4元賣出50張、17.1元賣出28張、│
│  │23. │3.29%;賣出│  16.9元買進30張、17元買進70張17.7元買進1張、17.6元 │
│  │至  │1014張/41.│  買進30張、賣出40張、17.5元賣出99張。              │
│  │93. │44%       │己○○（券商845S康和南崁; 帳號26625號）17.6元賣出 │
│  │06. │          │  125張、17.7元買進115元。                          │
│  │25. │          │吳玉梅（券商509Q華南永昌桃園; 帳號2074號）17.7元賣│
│  │    │          │  出55張、17.8元買進89張、17.5元買進21張、17.1元賣出│
│  │    │          │  40張16.5元買進6張、16.8元買進94張。               │
│  │    │          │玄○○（券商551F建華嘉義; 帳號66068號）17.7元買進1│
│  │    │          │  張、賣出3張、17.3元賣出74張、17.5元買進44張、17.8 │
│  │    │          │  元買進288張、賣出250張、17.6元買進20張、17.4元買進│
│  │    │          │  7張、賣出58張、17.1元賣出25張、16.8元買進50張。   │
│  │    ├─────┼──────────────────────────┤
│  │    │93.06.24買│Ｓ○○（券商116S日盛土城;帳號24159號）17.6元買進20│
│  │    │進822張/48│  張、18.1元買進75張。                              │
│  │    │.41%;賣出 │陳慧月（券商551F建華嘉義; 帳號68998號）17.6元賣出 │
│  │    │805張/47.4│  23張、17.7元賣出45張、17.8元買進128張、賣出62張、 │
│  │    │1%        │  17.5元買進70張、17.9元買進55張賣出92張。          │
│  │    │          │己○○（券商845S康和南崁; 帳號26625號）17.9元賣出 │
│  │    │          │  50張、17.8元買進139張、賣出120張、17.7元賣出21張、│
│  │    │          │  17.5元買進50張、17.6元賣出19張。                  │
│  │    │          │吳玉梅（券商509Q華南永昌桃園; 帳號2074號）17.8元買│
│  │    │          │  進154張、賣出133張、18.1元賣出80張。              │
│  │    │          │玄○○（券商551F建華嘉義; 帳號66068號）17.9元買進 │
│  │    │          │  38張、17.8元買進68張、賣出125張、17.7元買進5張、17│
│  │    │          │  .5元賣出35張、17.6元買進20張。                    │
│  │    ├─────┼──────────────────────────┤
│  │    │93.06.25買│Ｓ○○（券商116S日盛土城;帳號24159號）17.5元買進71│
│  │    │進734張/50│  張、17.7元買進50張、17.6元買進10張。              │
│  │    │.90%;賣出 │陳慧月（券商551F建華嘉義; 帳號68998號）17.5元賣出 │
│  │    │800張/55. │  47張、17.8元賣出190張、17.6元買進20張、賣出93張、 │
│  │    │48%       │  17.7元買進63張、賣出20張。                        │
│  │    │          │己○○（券商845S康和南崁; 帳號26625號）17.6元賣出 │
│  │    │          │  141張、17.8元買進55張、17.7元買進31張、賣出31張。 │
│  │    │          │吳玉梅（券商509Q華南永昌桃園; 帳號2074號）17.6元賣│
│  │    │          │  出81張、17.7元買進118張、賣出90張。               │
│  │    │          │未○○（券商585E;帳號11457 4號）17.5元賣出4張。   │
│  │    │          │玄○○（券商551F建華嘉義; 帳號66068號）17.6元買進 │
│  │    │          │  88張、17.8元買進200張、賣出25張、17.7元賣出20張、 │
│  │    │          │  17.5元買進28張、17.6元賣出58張。                  │
├─┼──┼─────┼──────────────────────────┤
│8 │93. │93.06.29買│Ｓ○○（券商116S日盛土城;帳號24159號）17.2元買進8 │
│  │06. │進390張/37│  張、17.3元買進30張、17.1元買進77張。              │
│  │29. │.36%;賣出 │陳穎緹（券商7038;帳號41720號）17.1元賣出7張。     │
│  │至  │558張/53. │陳慧月（券商551F建華嘉義; 帳號68998號）17.1元買進 │
│  │93. │45%       │  64張、賣出48張、17.3元買進103張、17.2元買進2張。  │
│  │07. │          │己○○（券商845S康和南崁; 帳號26625號）17元賣出50 │
│  │29. │          │  張、17.1元買進5張、17.2元賣出30張、17.3元賣出50張 │
│  │    │          │  。                                                │
│  │    │          │吳玉梅（券商509Q華南永昌桃園; 帳號2074號）17.1元賣│
│  │    │          │  出205張。                                         │
│  │    │          │未○○（券商585E;帳號114574號）17.1元買進3張。    │
│  │    │          │玄○○（券商551F建華嘉義; 帳號66068號）17.3元買進 │
│  │    │          │  48張、賣出20張、17.1元買進50張、賣出148張。       │
│  │    ├─────┼──────────────────────────┤
│  │    │93.06.30買│Ｓ○○（券商116S日盛土城;帳號24159號）17.3元賣出  │
│  │    │進1365張/4│  100張、17.4元買進38張。                           │
│  │    │8.47%;賣出│陳慧月（券商551F建華嘉義; 帳號68998號）17.4元賣出 │
│  │    │1409張/50.│  38張、17.5元買進168張、賣出301張、17.6元買進263張 │
│  │    │04%       │  、賣出65張。                                      │
│  │    │          │己○○（券商845S康和南崁; 帳號26625號）17.5元買進 │
│  │    │          │  60張、17.3元買進37張、17.6元買進70張。            │
│  │    │          │吳玉梅（券商509Q華南永昌桃園; 帳號2074號）17.4元賣│
│  │    │          │  出88張、17.6元買進70張、賣出60張、17.5元買進152張 │
│  │    │          │  、賣出148張。                                     │
│  │    │          │ｂ○○○（券商1211;帳號31883號）17.5元買進20張。  │
│  │    │          │未○○（券商585E;帳號114574號）17.6元賣出3張。    │
│  │    │          │玄○○（券商551F建華嘉義; 帳號66068號）17.5元買進 │
│  │    │          │  317張、賣出258張、17.3元買進130張、17.4元買進40張 │
│  │    │          │  、賣出125張、17.6元賣出223張。                    │
│  │    ├─────┼──────────────────────────┤
│  │    │93.07.01買│Ｓ○○（券商116S日盛土城;帳號24159號）17.3元買進14│
│  │    │進391張/34│  張。                                              │
│  │    │.88%;賣出 │陳慧月（券商551F建華嘉義; 帳號68998號）17.2元買進 │
│  │    │419張/37.3│  50張、17.4元買進5張、17.3元買進80張。             │
│  │    │8%        │己○○（券商845S康和南崁; 帳號26625號）17.3元買進 │
│  │    │          │  18張、賣出129張。                                 │
│  │    │          │吳玉梅（券商509Q華南永昌桃園; 帳號2074號）17.1元賣│
│  │    │          │  出27張、17.3元賣出80張、17.4元賣出31張。          │
│  │    │          │ｂ○○○（券商1211;帳號31883號）17.3元賣出70張。  │
│  │    │          │玄○○（券商551F建華嘉義; 帳號66068號）17.3買進153│
│  │    │          │  張、賣出30張、17.2元買進68張、賣出52張、17.1元買進│
│  │    │          │  3張。                                             │
│  │    ├─────┼──────────────────────────┤
│  │    │93.07.02買│Ｓ○○（券商116S日盛土城;帳號24159號）17元買進9張 │
│  │    │進830張/78│  、17.2元賣出112張。                               │
│  │    │.45%;賣出 │陳慧月（券商551F建華嘉義; 帳號68998號）17元買進45 │
│  │    │283張/26. │  張、16.9元買進2張、17.2元買進80張、17.1元買進102張│
│  │    │75%       │  、16.7元買進3張。                                 │
│  │    │          │己○○（券商845S康和南崁; 帳號26625號）17元買進135│
│  │    │          │  張、賣出4張、17.1元賣出36張、17.2元買進25張。     │
│  │    │          │Ｅ○○（券商7792國票北投;帳號57733號）17.2元買進29│
│  │    │          │  4張。                                             │
│  │    │          │ｂ○○○（券商1211;帳號318 83號）17.1元買進25張、 │
│  │    │          │  賣出28張、17元買進100張。                         │
│  │    │          │未○○（券商585E;帳號114574號）16.2元買進10張。   │
│  │    │          │玄○○（券商551F建華嘉義; 帳號66068號）17元賣出60 │
│  │    │          │  張、17.2元賣出20張、17.1元賣出23張。              │
│  │    ├─────┼──────────────────────────┤
│  │    │93.07.05買│Ｓ○○（券商116S日盛土城;帳號24159號）16.6元買進14│
│  │    │進708張/44│  張、賣出18張、17.2元買進18 張。                   │
│  │    │.06%;賣出 │陳慧月（券商551F建華嘉義; 帳號68998號）16.8元買進 │
│  │    │866張/53.8│  30張、賣出47張、17.3元賣出23張、17.2元買進100張、 │
│  │    │9%        │  賣出20張、17.1元買進1張、17元買進1張、16.9元買進24│
│  │    │          │  張。                                              │
│  │    │          │己○○（券商845S康和南崁; 帳號26625號）17.2元買進 │
│  │    │          │  73張、賣出139張、17.3元買進3張、17.1元賣出26張。  │
│  │    │          │吳玉梅（券商509Q華南永昌桃園; 帳號2074號）17元賣出│
│  │    │          │  60張、17.2元賣出40張。                            │
│  │    │          │Ｅ○○（券商7792國票北投;帳號57733號）16.8元買進60│
│  │    │          │  張、賣出134張、16.9元賣出70張、17元賣出90張。     │
│  │    │          │ｂ○○○（券商1211;帳號31883號）16.7元買進30張、賣│
│  │    │          │  出27張、17.1元買進1張、17.2元買進26張。           │
│  │    │          │未○○（券商585E;帳號114574號）17.2元賣出10張。   │
│  │    │          │玄○○（券商551F建華嘉義; 帳號66068號）16.7元買進 │
│  │    │          │  30張、賣出30張、16.8元買進52張、17.2元買進70張、17│
│  │    │          │  元買進70張、賣出100張、17.1元賣出32張、16.9元買進 │
│  │    │          │  80張、17.3元買進25張。                            │
│  │    ├─────┼──────────────────────────┤
│  │    │93.07.06買│陳慧月（券商551F建華嘉義; 帳號68998號）17.3元買進 │
│  │    │進2178張/5│  30張、賣出30張、17.6元買進168張、賣出100張、17.5  │
│  │    │6.08%;賣出│  元買進288張、賣出268張、17.4元賣出70張。          │
│  │    │1440張/37.│己○○（券商845S康和南崁; 帳號26625號）17.3元買進 │
│  │    │08%       │  149張、賣出30張、17.2元賣出71張、17.4元買進19張、 │
│  │    │          │  17.5元買進26張。                                  │
│  │    │          │吳玉梅（券商509Q華南永昌桃園; 帳號2074號）17.5元買│
│  │    │          │  進549張、賣出150張、17.4元買進215張、賣出13張、17.│
│  │    │          │  3元賣出80張、17.6元賣出100張、17.2元買進78張、賣出│
│  │    │          │  49張。                                            │
│  │    │          │Ｅ○○（券商7792國票北投;帳號57733號）17.3元買進60│
│  │    │          │  張。                                              │
│  │    │          │ｂ○○○（券商1211;帳號318 83號）17.3元買進2張、17│
│  │    │          │  .4元買進21張。                                    │
│  │    │          │玄○○（券商551F建華嘉義; 帳號66068號）17.2元買進5│
│  │    │          │  張、賣出66張、17.5元買進233張、賣出108張、17.6元買│
│  │    │          │  進173張、賣出120張、17.4元買進22張、賣出70張、17.3│
│  │    │          │  元買進60張、賣出195張。                           │
│  │    ├─────┼──────────────────────────┤
│  │    │93.07.07買│Ｓ○○（券商116S日盛土城;帳號24159號）17.3元賣出50│
│  │    │進657張/30│  張、17.7元賣出43張、17.8元賣出7張、18元賣出50張。 │
│  │    │.29%;賣出 │陳慧月（券商551F建華嘉義; 帳號68998號）17.3元買進 │
│  │    │623張/28. │  21張、賣出6張、17.9元買進30張、17.8元賣出20張、17.│
│  │    │72%       │  4元賣出22張。                                     │
│  │    │          │己○○（券商845S康和南崁; 帳號26625號）17.9元買進 │
│  │    │          │  92張、賣出20張、17.8元買進20張、賣出95張。        │
│  │    │          │Ｅ○○（券商7792國票北投;帳號57733號）17.3元買進63│
│  │    │          │  張、17.2元買進1張、17.4元買進1張。                │
│  │    │          │ｂ○○○（券商1211;帳號318 83號）17.3元賣出100張、│
│  │    │          │  18元買進40張、賣出100張、18.1元買進25張、17.9元賣 │
│  │    │          │  出10張。                                          │
│  │    │          │玄○○（券商551F建華嘉義; 帳號66068號）17.3元買進 │
│  │    │          │  50張、18元買進168張、17.9元買進10張、賣出80張、17.│
│  │    │          │  7元買進27張、17.4元買進96張、賣出16張、17.8元買進 │
│  │    │          │  13張。                                            │
│  │    │          │Ｋ○○（券商989b;帳號0000000號）17.6元賣出3張、18 │
│  │    │          │  元賣出1張。                                       │
│  │    ├─────┼──────────────────────────┤
│  │    │93.07.08買│Ｓ○○（券商116S日盛土城;帳號24159號）17.91元賣出 │
│  │    │進717張/41│  0.359張。                                         │
│  │    │.57%;賣出 │陳慧月（券商551F建華嘉義; 帳號68998號）17.6元賣出 │
│  │    │873.359張/│  45張、17.7元賣出50張、18元買進234張、賣出49張、18.│
│  │    │50.63%    │  1元賣出38張、17.8元賣出120張。                    │
│  │    │          │己○○（券商845S康和南崁; 帳號26625號）18元賣出50 │
│  │    │          │  張、17.4元買進50張、17.6元賣出26張、17.5元賣出49張│
│  │    │          │  。                                                │
│  │    │          │吳玉梅（券商509Q華南永昌桃園; 帳號2074號）17.5元賣│
│  │    │          │  出50張、17.9元賣出20張、17.6 元賣出41張。         │
│  │    │          │Ｅ○○（券商7792國票北投;帳號57733號）18元買進65張│
│  │    │          │  。                                                │
│  │    │          │ｂ○○○（券商1211;帳號318 83號）17.9元買進11張、 │
│  │    │          │  18.1元買進18張、18元買進21張。                    │
│  │    │          │玄○○（券商551F建華嘉義; 帳號66068號）17.6元買進 │
│  │    │          │  48張、賣出30張、18.1元買進39張、賣出60張、18元買進│
│  │    │          │  50張、賣出245張、17.7元買進53張、17.8元買進128 張 │
│  │    │          │  。                                                │
│  │    ├─────┼──────────────────────────┤
│  │    │93.07.09買│Ｓ○○（券商116S日盛土城;帳號24159號）18元賣出10張│
│  │    │進1608張/3│  。                                                │
│  │    │5.06%;賣出│陳慧月（券商551F建華嘉義; 帳號68998號）17.4元賣出 │
│  │    │2227張/48.│  28張、17.8元買進50張、賣出55張、17.5元賣出18張、18│
│  │    │56%       │  .1元買進125張、賣出20張、18元買進288張、賣出259張 │
│  │    │          │  、17.9元買進230張、賣出387張、17.7 元賣出63張、17.│
│  │    │          │  6元賣出5張。                                      │
│  │    │          │己○○（券商845S康和南崁; 帳號26625號）17.5元賣出 │
│  │    │          │  144張、18元賣出168張、17.9元買進260張、賣出92張、 │
│  │    │          │  17.6元買進15張、賣出2張。                         │
│  │    │          │吳玉梅（券商509Q華南永昌桃園; 帳號2074號）17.7元賣│
│  │    │          │  出73張、17.8元賣出30張、18元賣出35張、17.9元賣出  │
│  │    │          │  105張。                                           │
│  │    │          │Ｅ○○（券商7792國票北投;帳號57733號）17.5元買進85│
│  │    │          │  張、18元買進70張。                                │
│  │    │          │玄○○（券商551F建華嘉義; 帳號66068號）17.6元賣出 │
│  │    │          │  35 張、17.9元買進258張、賣出123張、17.5元賣出35張 │
│  │    │          │  、18.1元賣出110張、18元買進150 張、賣出240張、17. │
│  │    │          │  8元買進10張、賣出170張、17.7元買進67張、賣出20張。│
│  │    ├─────┼──────────────────────────┤
│  │    │93.07.12買│Ｓ○○（券商116S日盛土城;帳號24159號）17.5元賣出  │
│  │    │進1167張/3│  111張。                                           │
│  │    │5.43%;賣出│陳慧月（券商551F建華嘉義; 帳號68998號）17.8元買進 │
│  │    │1579張/47.│  77張、賣出30張、18.1元買進60張、賣出140張、18.2元 │
│  │    │94%       │  買進245張、賣出60張、17.5元買進100張、18元賣出9張 │
│  │    │          │  。                                                │
│  │    │          │己○○（券商845S康和南崁; 帳號26625號）17.8元賣出4│
│  │    │          │  張、17.9元賣出120張、17.5元賣出95張、17.7元買進50 │
│  │    │          │  張、賣出51張、18.1元賣出30張、17.6元賣出29張、18.2│
│  │    │          │  元買進75張、賣出90張。                            │
│  │    │          │吳玉梅（券商509Q華南永昌桃園; 帳號2074號）17.6元賣│
│  │    │          │  出125張、17.8元賣出70張、17.7元賣出25張。         │
│  │    │          │Ｅ○○（券商7792國票北投;帳號57733號）17.5元買進10│
│  │    │          │  張、17.6元買進4張、18.2元買進100張、17.8元買進10張│
│  │    │          │  。                                                │
│  │    │          │ｂ○○○（券商1211;帳號31883號）17.5元賣出40張、17│
│  │    │          │  .6元賣出100張、17.7元買進40張、賣出50張。         │
│  │    │          │玄○○（券商551F建華嘉義; 帳號66068號）17.5元買進 │
│  │    │          │  91張、18.1元買進180張、賣出50張、18.2元買進70張、 │
│  │    │          │  賣出195張、17.8元賣出50張、17.7元買進55張、賣出5張│
│  │    │          │  、17.5 元賣出100張。                              │
│  │    ├─────┼──────────────────────────┤
│  │    │93.07.13買│Ｓ○○（券商116S日盛土城;帳號24159號）17.5元賣出15│
│  │    │進1334張/3│  張、17.6元賣出35張。                              │
│  │    │8.43%;賣出│陳慧月（券商551F建華嘉義; 帳號68998號）17.3元賣出 │
│  │    │2029張/58.│  161張、17.5元買進120張、賣出311張、17.8元買進115  │
│  │    │46%       │  張、賣出210張、17.7元買進20張、賣出3張、17.6元買進│
│  │    │          │  98張、賣出87張、17.4元賣出10張。                  │
│  │    │          │己○○（券商845S康和南崁; 帳號26625號）17.3元買進 │
│  │    │          │  140張、賣出30張、17.5元賣出191元、17.6元買進60張、│
│  │    │          │  賣出27張、17.7元買進60張。                        │
│  │    │          │吳玉梅（券商509Q華南永昌桃園; 帳號2074號）17.3元賣│
│  │    │          │  出34張、17.5元賣出45張、17.6元賣出60張、17.4元賣出│
│  │    │          │  50張。                                            │
│  │    │          │Ｅ○○（券商7792國票北投;帳號57733號）17.5元買進  │
│  │    │          │  180張。                                           │
│  │    │          │ｂ○○○（券商1211;帳號31883號）17.8元買進50張。  │
│  │    │          │李董秋月（券商551F建華嘉義; 帳號71985號）17.5元買 │
│  │    │          │  進8張。                                           │
│  │    │          │玄○○（券商551F建華嘉義; 帳號66068號）17.5元買進 │
│  │    │          │  152張、賣出215張、17.6元買進46張、賣出93張、17.8  │
│  │    │          │  元買進220張、賣出96張、17.7元買進65張、賣出86張、 │
│  │    │          │  17.3元賣出170張。                                 │
│  │    │          │Ｋ○○（券商5859;帳號22119 0號）17.3元賣出100張。 │
│  │    ├─────┼──────────────────────────┤
│  │    │93.07.14買│Ｓ○○（券商116S日盛土城;帳號24159號）17.3元賣出13│
│  │    │進1985張/3│  張、17.4元賣出80張、17.6元買進235張、賣出2張、17.5│
│  │    │8.38%;賣出│  元賣出5張。                                       │
│  │    │2784張/53.│陳慧月（券商551F建華嘉義; 帳號68998號）17.3元賣出5│
│  │    │83%       │  張、17.5元買進88張、賣出57張、17.4元買進160張、17.│
│  │    │          │  6元買進189張、賣出303張、17.7元買進318張、賣出260 │
│  │    │          │  張。                                              │
│  │    │          │己○○（券商845S康和南崁; 帳號26625號）17.8元買進 │
│  │    │          │  150張、賣出115張、17.7元買進328張、賣出180張、17.3│
│  │    │          │  元賣出62張、17.6元買進88張、17.4元賣出180張。     │
│  │    │          │吳玉梅（券商509Q華南永昌桃園; 帳號2074號）17.3元賣│
│  │    │          │  出195張、17.4元賣出76張、17.5元賣出7張、17.7元賣出│
│  │    │          │  15張、17.6元賣出5張。                             │
│  │    │          │ｂ○○○（券商1211;帳號318 83號）17.2元賣出100張、│
│  │    │          │  17.7元買進195張。                                 │
│  │    │          │李董秋月（券商551F建華嘉義; 帳號71985號）17.6元賣 │
│  │    │          │  出8張。                                           │
│  │    │          │玄○○（券商551F建華嘉義; 帳號66068號）17.3元買進1│
│  │    │          │  張、17.4元賣出4張、17.5元買進33張、17.6元買進110張│
│  │    │          │  、賣出292張、17.7元買進90張、賣出460張。          │
│  │    │          │Ｋ○○（券商5859;帳號221190號）17.2元賣出130張、  │
│  │    │          │  17.3元賣出215張、17.4元賣出15張。                 │
│  │    ├─────┼──────────────────────────┤
│  │    │93.07.15買│陳慧月（券商551F建華嘉義; 帳號68998號）16.7元買進 │
│  │    │進1011張/3│  18張、17.1元買進10張、16.9元買進105張、賣出50張、 │
│  │    │5.28%;賣出│  17元買進120張、賣出94張、16.8元賣出176張、17.2元買│
│  │    │1337 張/46│  進10張、賣出83張。17.3元賣出7張。                 │
│  │    │.65%      │己○○（券商845S康和南崁; 帳號26625號）16.9元賣出 │
│  │    │          │  210張、17.2元買進5張、17.3元買進70張、17元買進35張│
│  │    │          │  、賣出151張、17.1元賣出17張。                     │
│  │    │          │Ｅ○○（券商7792國票北投;帳號57733號）17.4賣出74張│
│  │    │          │  、16.8元賣出70張、17元買進57張、17.3元買進70張、16│
│  │    │          │  .9元賣出60張。                                    │
│  │    │          │ｂ○○○（券商1211;帳號318 83號）16.9元賣出10張、 │
│  │    │          │  17元賣出45張、16.8元賣出152張。                   │
│  │    │          │玄○○（券商551F建華嘉義; 帳號66068號）16.9元買進 │
│  │    │          │  99張、賣出38張、17.2元買進72張、17.4元買進184張、 │
│  │    │          │  17.3元買進5張、17元買進151張。                    │
│  │    │          │Ｋ○○（券商5859;帳號221190號）16.9元賣出100張。  │
│  │    ├─────┼──────────────────────────┤
│  │    │93.07.16買│Ｓ○○（券商116S日盛土城;帳號24159號）16.5元賣出32│
│  │    │進737張/24│  張、16.8元賣出3張。                               │
│  │    │.37%;賣出 │陳慧月（券商551F建華嘉義; 帳號68998號）16.5元賣出 │
│  │    │1686張/55.│  85張、16.6元賣出39張、16.8元買進23張、賣出137張、 │
│  │    │75%       │  16.7元賣出30張、16.9元買進168張、賣出180張。      │
│  │    │          │己○○（券商845S康和南崁; 帳號26625號）16.4元賣出 │
│  │    │          │  155張、16.6元買進60張、16.9元買進94張、16.8元買進 │
│  │    │          │  169張、16.7元賣出50張。                           │
│  │    │          │Ｅ○○（券商7792國票北投;帳號57733號）16.7元賣出30│
│  │    │          │  張、16.9元賣出92張、16.8元賣出40張。              │
│  │    │          │ｂ○○○（券商1211;帳號318 83號）16.8元賣出193張。│
│  │    │          │玄○○（券商551F建華嘉義; 帳號66068號）16.3元買進1│
│  │    │          │  張、16.5元買進30張、賣出26張、16.9元買進150張、賣 │
│  │    │          │  出418張、16.8元買進42張、賣出30張、16.6元賣出56張 │
│  │    │          │  。                                                │
│  │    │          │Ｋ○○（券商5859;帳號221190號）16.8元賣出40張、16.│
│  │    │          │  6元賣出50張。                                     │
│  │    ├─────┼──────────────────────────┤
│  │    │93.07.19買│陳慧月（券商551F建華嘉義; 帳號68998號）16.1元賣出 │
│  │    │進392張/35│  50張、16.2元賣出38張。                            │
│  │    │.80%;賣出 │己○○（券商845S康和南崁; 帳號26625號）16.2元賣出 │
│  │    │243張/22. │  83張。                                            │
│  │    │19%       │Ｅ○○（券商7792國票北投;帳號57733號）16.1元賣出10│
│  │    │          │  張、16.3元賣出20張。                              │
│  │    │          │ｂ○○○（券商1211;帳號31883號）16.1元賣出24張。  │
│  │    │          │玄○○（券商551F建華嘉義; 帳號66068號）16.1元買進 │
│  │    │          │  53張、賣出18張。                                  │
│  │    │          │Ｋ○○（券商527L群益屏東; 帳號82551號）16.1元買進 │
│  │    │          │  20張、16.2元買進174張、16.3 元買進145張。         │
│  │    ├─────┼──────────────────────────┤
│  │    │93.07.20買│Ｓ○○（券商116S日盛土城;帳號24159號）16.4元賣出50│
│  │    │進1180張/4│  張。                                              │
│  │    │1.80%;賣出│于珮瑩（券商7038;帳號42460號）16.3元買進20張。    │
│  │    │446張/15.8│陳慧月（券商551F建華嘉義; 帳號68998號）16.6元買進 │
│  │    │0%        │  90張、16.4元買進200張。                           │
│  │    │          │己○○（券商845S康和南崁; 帳號26625號）16.4元買進 │
│  │    │          │  50張、16.5元賣出70張。                            │
│  │    │          │Ｅ○○（券商7792國票北投;帳號57733號）16.4元賣出40│
│  │    │          │  張。                                              │
│  │    │          │ｂ○○○（券商1211;帳號31883號）16.3元賣出70張、16│
│  │    │          │  .4元賣出6張。                                     │
│  │    │          │玄○○（券商551F建華嘉義; 帳號66068號）16.4元買進 │
│  │    │          │  15張、16.2元買進54張、16.3元買進45張、16.5元買進  │
│  │    │          │  100張、16.6元買進10張、賣出80張。                 │
│  │    │          │Ｋ○○（券商527L群益屏東; 帳號82551號）16.1元買進 │
│  │    │          │  52張、16.4元買進220張、16.2元買進8張、16.3元買進  │
│  │    │          │  271張、16.5元賣出130張、16.6元買進45張。          │
│  │    ├─────┼──────────────────────────┤
│  │    │93.07.21買│Ｓ○○（券商116S日盛土城;帳號24159號）17元買進93張│
│  │    │進992張/55│  。                                                │
│  │    │.45%;賣出 │陳慧月（券商551F建華嘉義; 帳號68998號）17元買進118│
│  │    │471張/26. │  張、16.9元買進30張。                              │
│  │    │33%       │己○○（券商845S康和南崁; 帳號26625號）16.8元買進 │
│  │    │          │  50張、17.3元買進50張、16.9元賣出8張、17.2元買進35 │
│  │    │          │  張、17.1元買進30張。                              │
│  │    │          │Ｅ○○（券商7792國票北投;帳號57733號）17.1元賣出  │
│  │    │          │  100張。                                           │
│  │    │          │ｂ○○○（券商1211;帳號318 83號）17.1元買進110張、│
│  │    │          │  16.9元買進5張。                                   │
│  │    │          │玄○○（券商551F建華嘉義; 帳號66068號）16.8元買進3│
│  │    │          │  張、16.9元買進12張、賣出26張、17元買進156張、賣出 │
│  │    │          │  112張。                                           │
│  │    │          │Ｋ○○（券商527L群益屏東; 帳號82551號）16.7元買進 │
│  │    │          │  10張、17元買進100張、16.9元買進55張、17.2元賣出30 │
│  │    │          │  張、17.3元賣出45張、17.1元買進75張、16.8元買進60張│
│  │    │          │  、（券商5859;帳號221190號）17.2元賣出150張。      │
│  │    │          │                                                    │
│  │    ├─────┼──────────────────────────┤
│  │    │93.07.22買│Ｓ○○（券商116S日盛土城;帳號24159號）17.2元賣出43│
│  │    │進1499張/3│  張、17.6元賣出100張。                             │
│  │    │3.16%;賣出│陳慧月（券商551F建華嘉義; 帳號68998號）17.8元買進 │
│  │    │1754張/38.│  34 張、17.2元買進10張、17.9元賣出80張、17.7元賣出 │
│  │    │80%       │  60張、17.4元買進50張、賣出50張、17.3元賣出80張、18│
│  │    │          │  元買進11 4張、賣出75張。                          │
│  │    │          │己○○（券商845S康和南崁; 帳號26625號）16.9元買進1│
│  │    │          │  張、17.4元買進36張、賣出100張、17.6元買進50張、17.│
│  │    │          │  3元買進210張、17元買進34張、17.7元買進7張、17.9元 │
│  │    │          │  買進112張、17.5元賣出200張、17.1元買進8張、17.8元 │
│  │    │          │  買進60張。                                        │
│  │    │          │Ｅ○○（券商7792國票北投;帳號57733號）17.2元賣出60│
│  │    │          │  張。                                              │
│  │    │          │ｂ○○○（券商1211;帳號318 83號）17.5元賣出150張、│
│  │    │          │  18元買進51張、17.9元買進200張。                   │
│  │    │          │玄○○（券商551F建華嘉義; 帳號66068號）17.2元買進 │
│  │    │          │  28張、17.4元賣出50張、17.3 元賣出155張、18元買進78│
│  │    │          │  張、賣出125張。                                   │
│  │    │          │Ｋ○○（券商527L群益屏東; 帳號82551號）17.8元賣出 │
│  │    │          │  50 張、17.1元買進92張、17.7元買進147張、賣出76張、│
│  │    │          │  17.5 元買進27張、18元買進95張、17.2元賣出100張、  │
│  │    │          │  17.9元賣出100張、17.3元賣出100張。                │
│  │    │          │黃林月雲（券商527L群益屏東; 帳號82483號）17.3元買 │
│  │    │          │  進55張。                                          │
│  │    ├─────┼──────────────────────────┤
│  │    │93.07.23買│Ｓ○○（券商116S日盛土城;帳號24159號）18.4元買進  │
│  │    │進2551張/3│  200張。                                           │
│  │    │5.09%;賣出│陳慧月（券商551F建華嘉義; 帳號68998號）18.3元買進 │
│  │    │2697張/37.│  83張、賣出5張、18.5元買進30張、18.4元買進173張、賣│
│  │    │10%       │  出536張、18.6元買進63張。                         │
│  │    │          │己○○（券商845S康和南崁; 帳號26625號）18.3元賣出 │
│  │    │          │  230張、18.5元買進200張、賣出250張、18.6元買進50張 │
│  │    │          │  、18.4元賣出50張。                                │
│  │    │          │Ｅ○○（券商7792國票北投;帳號57733號）18.3元賣出50│
│  │    │          │  張、18.5元買進85張、賣出150張、18.4元買進188張。  │
│  │    │          │ｂ○○○（券商1211;帳號318 83號）18.3元賣出150張、│
│  │    │          │  18.6元買進120張、18.5元買進180張、18.4元賣出50張。│
│  │    │          │李董秋月（券商9439台証屏東; 帳號92143號）18.6元買 │
│  │    │          │  進200張。                                         │
│  │    │          │玄○○（券商551F建華嘉義; 帳號66068號）18.3元買進 │
│  │    │          │  266張、賣出50張、18.4元買進70張、賣出208張、18.5  │
│  │    │          │  元買進123張、賣出130張。                          │
│  │    │          │Ｋ○○（券商527L群益屏東; 帳號82551號）18.2元賣出 │
│  │    │          │  10張、18.3元賣出470張、18.6元賣出100張、18.5元買進│
│  │    │          │  100張、賣出100張、18.4元買進420張、賣出158張。    │
│  │    ├─────┼──────────────────────────┤
│  │    │93.07.26買│Ｓ○○（券商116S日盛土城;帳號24159號）18.2元賣出60│
│  │    │進2108張/2│  張、18.8元買進100張、18.5元買進200張、賣出200張。 │
│  │    │8.26%;賣出│于珮瑩（券商7038;帳號42460號）18.5元賣出10張。    │
│  │    │2187張/29.│陳慧月（券商551F建華嘉義; 帳號68998號）18.3元賣出 │
│  │    │32%       │  50張、18.5元賣出110張、18.9元買進120張、18.8元買進│
│  │    │          │  34張、18.6元賣出189張。                           │
│  │    │          │己○○（券商845S康和南崁; 帳號26625號）18.5元賣出 │
│  │    │          │  100張、18.6元賣出200張、18.8元買進94張、18.7元買進│
│  │    │          │  40張、18.9元買進72張、18.4元買進69張。            │
│  │    │          │Ｅ○○（券商7792國票北投;帳號57733號）18.5元買進  │
│  │    │          │  346張、賣出100張、18.6元賣出100張。               │
│  │    │          │ｂ○○○（券商1211;帳號318 83號）18.2元賣出15張、 │
│  │    │          │  18.5元買進200張、賣出100張。                      │
│  │    │          │玄○○（券商551F建華嘉義; 帳號66068號）18.3元賣出 │
│  │    │          │  30張、18.4元賣出30張、18.6元買進122張、18.5元買進 │
│  │    │          │  150張、18.8元買進150張、賣出200張、18.7元賣出28張 │
│  │    │          │  、18.9元賣出49張。                                │
│  │    │          │Ｋ○○（券商527L群益屏東; 帳號82551號）18.2元賣出 │
│  │    │          │  124張、18.5元賣出86張、18.7元買進252張、賣出40張、│
│  │    │          │  18.9元買進174張、18.8元賣出30張、18.6元買進57 張、│
│  │    │          │  賣出164張、18.4元買進50張、賣出50張。             │
│  │    ├─────┼──────────────────────────┤
│  │    │93.07.27買│Ｓ○○（券商116S日盛土城;帳號24159號）18.6元賣出  │
│  │    │進1238張/2│  100張、18.8元賣出66張。                           │
│  │    │9.96%;賣出│陳慧月（券商551F建華嘉義; 帳號68998號）18.5元買進 │
│  │    │1027張/24.│  128張、賣出154張、18.6元買進80張、18.8元買進128張 │
│  │    │85%       │  、18.2元買進70張。                                │
│  │    │          │己○○（券商845S康和南崁; 帳號26625號）18.5元買進 │
│  │    │          │  100張、18.8元買進125張。                          │
│  │    │          │Ｅ○○（券商7792國票北投;帳號57733號）18.7元賣出20│
│  │    │          │  張、18.5元賣出40張、18.8元賣出66張。              │
│  │    │          │ｂ○○○（券商1211;帳號31883號）18.5元賣出320張。 │
│  │    │          │李董秋月（券商9439台証屏東; 帳號92143號）18.6元賣 │
│  │    │          │  出97張。                                          │
│  │    │          │玄○○（券商551F建華嘉義; 帳號66068號）18.5元買進 │
│  │    │          │  288張、18.8元賣出108張。                          │
│  │    │          │Ｋ○○（券商527L群益屏東; 帳號82551號）18.5元買進 │
│  │    │          │  168張、18.8元買進130張、18.6元買進21張、18.7元賣出│
│  │    │          │  56張。                                            │
│  │    ├─────┼──────────────────────────┤
│  │    │93.07.28買│Ｓ○○（券商116S日盛土城;帳號24159號）18.2元賣出24│
│  │    │進1345張/4│  張、18.4元賣出24張、18.5元買進160張、賣出50張。   │
│  │    │7.53%;賣出│于珮瑩（券商7038;帳號42460號）18.2元賣出10張。    │
│  │    │1329張/46.│陳穎緹（券商7038;帳號41720號）18.2元賣出15張。    │
│  │    │96%       │陳慧月（券商551F建華嘉義; 帳號68998號）18.3元買進 │
│  │    │          │  15張、18.4元買進119張、賣出100張、18.5元買進200張 │
│  │    │          │  。                                                │
│  │    │          │己○○（券商845S康和南崁; 帳號26625號）18.2元賣出 │
│  │    │          │  36張、18.4元賣出30張、18.5元買進140張、賣出210張。│
│  │    │          │Ｅ○○（券商7792國票北投;帳號57733號）18.4元賣出30│
│  │    │          │  張、18.2元賣出23張、18.5元賣出50張。              │
│  │    │          │ｂ○○○（券商1211;帳號31883號）18.2元賣出17張、  │
│  │    │          │  18.4元賣出20張、18.5元賣出50張。                  │
│  │    │          │許意萍（券商527L群益屏東; 帳號83275號）18.3元買進6│
│  │    │          │  張、18.5元買進1張、18.4元買進2張。                │
│  │    │          │玄○○（券商551F建華嘉義; 帳號66068號）18.3元買進 │
│  │    │          │  96張、18.4元買進269張、賣出100張、18.5元買進109張 │
│  │    │          │  、賣出130張。                                     │
│  │    │          │Ｋ○○（券商527L群益屏東; 帳號82551號）18.2元賣出 │
│  │    │          │  45張、18.3元賣出40張、18.4元賣出125張、18.5元買進 │
│  │    │          │  228張、賣出200張。                                │
│  │    ├─────┼──────────────────────────┤
│  │    │93.07.29買│Ｓ○○（券商116S日盛土城;帳號24159號）18.3元買進35│
│  │    │進1076張/5│  張、18.4元買進224張、18.5元買進5張。              │
│  │    │2.41%;賣出│陳慧月（券商551F建華嘉義; 帳號68998號）18.1元買進 │
│  │    │857張/41.7│  13張、18.5元買進150張、賣出90張、18.2元買進5張、18│
│  │    │4%        │  .3元買進5張、賣出20張、18.4元賣出77張。           │
│  │    │          │己○○（券商845S康和南崁; 帳號26625號）18.2元買進 │
│  │    │          │  25張、18.5元買進65張、18.4元買進5張、賣出183張、18│
│  │    │          │  .3元買進21張、賣出10張。                          │
│  │    │          │Ｅ○○（券商7792國票北投;帳號57733號）18.3元賣出30│
│  │    │          │  張。                                              │
│  │    │          │ｂ○○○（券商1211;帳號31883號）18.2元買進30張、18│
│  │    │          │  .4元賣出94張。                                    │
│  │    │          │李董秋月（券商551F建華嘉義; 帳號71985號）18.4元賣 │
│  │    │          │  出53張、18.2元買進120張。、                       │
│  │    │          │許意萍（券商527L群益屏東; 帳號83275號）18.3元買進1│
│  │    │          │  張。                                              │
│  │    │          │玄○○（券商551F建華嘉義; 帳號66068號）18.2元買進 │
│  │    │          │  15張、賣出25張、18.5元買進100張、賣出140張、18.3元│
│  │    │          │  買進18張、賣出9張、18.4元賣出76張。               │
│  │    │          │Ｋ○○（券商527L群益屏東; 帳號82551號）18.2元買進 │
│  │    │          │  70張、18.3元買進28張、18.4元買進141張、賣出50張。 │
├─┼──┼─────┼──────────────────────────┤
│9 │93. │93.08.03買│唯勤科技（券商551F建華嘉義; 帳號65807號）17元賣出 │
│  │08. │進1922張/4│  181張、17.1元賣出27張、17.2元賣出72張、17.4元賣出 │
│  │03. │4.50%;賣出│  30張、17.5元賣出245張。                           │
│  │至  │2486張/57.│Ｓ○○（券商116S日盛土城;帳號24159號）17.4元買進  │
│  │93. │56%       │  120張、17.5元買進218張、賣出110張。               │
│  │08. │          │陳慧月（券商551F建華嘉義; 帳號68998號）17.4元賣出 │
│  │06. │          │  60張、17.3元賣出183張。                           │
│  │    │          │己○○（券商845S康和南崁; 帳號26625號）16.7元買進 │
│  │    │          │  20張、17.2元賣出219張、17.3元買進90張、賣出76張、 │
│  │    │          │  17.4元買進25張、賣出168張、17.5元買進70張、賣出28 │
│  │    │          │  張。                                              │
│  │    │          │Ｅ○○（券商7792國票北投;帳號57733號）17.5元買進  │
│  │    │          │  137張、17.6元買進55張、17.4元賣出50張。           │
│  │    │          │ｂ○○○（券商1211;帳號31883號）17.3元買進30張、17│
│  │    │          │  .4元買進20張、17.6元買進99張、賣出50張。          │
│  │    │          │李董秋月（券商551F建華嘉義; 帳號72985號）17.4元買 │
│  │    │          │  進120張、17.5元買進105張。                        │
│  │    │          │許意萍（券商527L群益屏東; 帳號83275號）17元買進10 │
│  │    │          │  張。                                              │
│  │    │          │玄○○（券商551F建華嘉義; 帳號66068號）16.8元賣出 │
│  │    │          │  15張、17.3元買進62張、17.5元買進120張、賣出80張、 │
│  │    │          │  17.4元賣出110張、17.2元賣出44張、17元賣出21張。   │
│  │    │          │Ｋ○○（券商527L群益屏東; 帳號82551號）17.3元賣出 │
│  │    │          │  50張、17.4元賣出35張、17.6元買進70張、17.2元買進50│
│  │    │          │  張、17.1元賣出60張、17.5元賣出385張。             │
│  │    │          │黃林月雲（券商527L群益屏東; 帳號82483號）16.8元賣 │
│  │    │          │  出85張、17.6元買進135張、賣出50張、17.1元賣出47張 │
│  │    │          │  、17.4元買進103張、17.3元買進55張、賣出5張、17.5元│
│  │    │          │  買進208張。                                       │
│  │    ├─────┼──────────────────────────┤
│  │    │93.08.04買│Ｓ○○（券商116S日盛土城;帳號24159號）16.8元賣出81│
│  │    │進1081張/4│  張、17元買進11張、賣出50張、16.5元賣出60張、17.1元│
│  │    │1.04%;賣出│  買進53張、賣出50張、16.9元買進10張。              │
│  │    │1226.299張│陳慧月（券商551F建華嘉義; 帳號68998號）16.61元賣出│
│  │    │/46.56%   │  0.299張。                                         │
│  │    │          │己○○（券商845S康和南崁; 帳號26625號）16.6元賣出 │
│  │    │          │  30張、16.8元賣出120張、16.9元賣出55張、17元賣出170│
│  │    │          │  張。                                              │
│  │    │          │Ｅ○○（券商7792國票北投;帳號57733號）16.9元賣出50│
│  │    │          │  張、17.1元賣出4張、17元賣出40張。                 │
│  │    │          │ｂ○○○（券商1211;帳號31883號）16.9元買進10張、17│
│  │    │          │  元賣出16張、16.8元買進50張、17.1元買進130張、賣出 │
│  │    │          │  80張。                                            │
│  │    │          │李董秋月（券商551F建華嘉義; 帳號71985號）16.5元買 │
│  │    │          │  進140張、賣出112張、16.6元賣出100張、16.7元賣出23 │
│  │    │          │  張。                                              │
│  │    │          │玄○○（券商551F建華嘉義; 帳號66068號）16.8元買進 │
│  │    │          │  48張、16.9元買進58張、16.7元賣出張、17元買進60張、│
│  │    │          │  賣出180張、17.1元買進2張、16.6元買進1張、17元買進 │
│  │    │          │  126張、16.9元買進75張、17.1元買進42張、16.8元買進 │
│  │    │          │  75張、16.7元買進20張。                            │
│  │    │          │黃林月雲（券商527L群益屏東; 帳號82483號）17元賣出 │
│  │    │          │  64張、17.1元賣出90張。                            │
│  │    ├─────┼──────────────────────────┤
│  │    │93.08.05買│Ｓ○○（券商116S日盛土城;帳號24159號）17元賣出121 │
│  │    │進608張/22│  張、17.2元賣出50張。                              │
│  │    │.46%;賣出 │己○○（券商845S康和南崁; 帳號26625號）17.2元賣出 │
│  │    │1190張/43.│  50張、17.1元買進30張、賣出12張、17元買進162張、賣 │
│  │    │96%       │  出38張。                                          │
│  │    │          │Ｅ○○（券商7792國票北投; 帳號57733號）17.1元賣出 │
│  │    │          │  60張、17元賣出38張。                              │
│  │    │          │ｂ○○○（券商1211;帳號31883號）17元賣出83張、17.1│
│  │    │          │  元賣出60張。                                      │
│  │    │          │李董秋月（券商551F建華嘉義; 帳號71985號）17元賣出 │
│  │    │          │  40張、17.2元賣出70張、17.3元買進80張。            │
│  │    │          │許意萍（券商527L群益屏東; 帳號83275號）17.2元賣出 │
│  │    │          │  10張。                                            │
│  │    │          │玄○○（券商551F建華嘉義; 帳號66068號）17.2元賣出 │
│  │    │          │  124張、17.3元買進112張、賣出74張、17.1元賣出20張。│
│  │    │          │Ｋ○○（券商527L群益屏東; 帳號82551號）16.9元買進9│
│  │    │          │  張、17.1元賣出80張、17.2元買進30張、賣出100張、17 │
│  │    │          │  元買進80張。                                      │
│  │    │          │黃林月雲（券商527L群益屏東; 帳號82483號）17元賣出 │
│  │    │          │  45張、17.2元買進105張、賣出25張、16.9元賣出90張。 │
│  │    ├─────┼──────────────────────────┤
│  │    │93.08.06買│己○○（券商845S康和南崁; 帳號26625號）17.1元買進 │
│  │    │進812張/29│  20張、賣出60張、17.2元買進263張、賣出50張。       │
│  │    │.01%;賣出 │ｂ○○○（券商1211;帳號31883號）17.2元賣出100張。 │
│  │    │1048張/37.│李董秋月（券商551F建華嘉義; 帳號71985號）16.7元買 │
│  │    │44%       │  進50張、17.2元賣出100張、17.3元買進158張、17.1元買│
│  │    │          │  進70張、賣出10張。                                │
│  │    │          │許意萍（券商527L群益屏東; 帳號83275號）16.9元賣出 │
│  │    │          │  15張。                                            │
│  │    │          │玄○○（券商551F建華嘉義; 帳號66068號）17元賣出30 │
│  │    │          │  張、17.2元賣出95張、17.1元賣出87張。              │
│  │    │          │Ｋ○○（券商527L群益屏東; 帳號82551號）17.2元賣出 │
│  │    │          │  120張、17元買進113張、賣出13張。                  │
│  │    │          │黃林月雲（券商527L群益屏東; 帳號82483號）17元賣出 │
│  │    │          │  105張、17.2元買進138張、賣出223張、17.1元賣出40張 │
│  │    │          │  。                                                │
├─┼──┼─────┼──────────────────────────┤
│10│93. │93.08.12買│Ｓ○○（券商116S日盛土城;帳號24159號）15元買進150 │
│  │08. │進965張/23│  張。                                              │
│  │12. │.97%;賣出 │己○○（券商845S康和南崁; 帳號26625號）14.95元買進│
│  │至  │50張/1.24%│  50張、15元買進50張。                              │
│  │93. │          │ｂ○○○（券商1211;帳號31883號）15元買進51張。    │
│  │11. │          │亥○○（券商7783;帳號32819號）14.95元買進40張。   │
│  │03. │          │李董秋月（券商551F建華嘉義; 帳號71985號）14.95元買│
│  │    │          │  進45張、15.2元賣出50張、15.5 元買進79張、15元買進 │
│  │    │          │  200張。                                           │
│  │    │          │Ｋ○○（券商527L群益屏東; 帳號82551號）15.2元買進 │
│  │    │          │  200張。                                           │
│  │    │          │黃林月雲（券商527L群益屏東; 帳號82483號）15元買進 │
│  │    │          │  100張。                                           │
│  │    ├─────┼──────────────────────────┤
│  │    │93.08.13買│Ｓ○○（券商116S日盛土城;帳號24159號）14.9元買進30│
│  │    │進1413張/4│  張、15.1元買進30張、15元買進買進58張、賣出50張。  │
│  │    │4.81%;賣出│己○○（券商845S康和南崁; 帳號26625號）15元買進130│
│  │    │566張/17.9│  張、15.1元買進40張、15.2元買進100張。             │
│  │    │5%        │Ｅ○○（券商7792國票北投; 帳號57733號）15元買進65 │
│  │    │          │  張、15.1元買進102張、14.95元買進11張。            │
│  │    │          │ｂ○○○（券商1211;帳號31883號）15元買進50張、15.1│
│  │    │          │  元買進79張。                                      │
│  │    │          │亥○○（券商7783;帳號32819號）15.2元賣出140張。   │
│  │    │          │李董秋月（券商551F建華嘉義; 帳號71985號）15元買進 │
│  │    │          │  100張、15.1元賣出56張、15.2元賣出150張。          │
│  │    │          │玄○○（券商551F建華嘉義; 帳號66068號）15元買進47 │
│  │    │          │  張、15.1元買進20張、15.2元買進170張。             │
│  │    │          │Ｋ○○（券商527L群益屏東; 帳號82551號）15元買進28 │
│  │    │          │  張、賣出55張、15.2元買進85張、賣出45張。          │
│  │    │          │黃林月雲（券商527L群益屏東; 帳號82483號）15元買進 │
│  │    │          │  138張、15.2元買進130張、賣出70張。                │
│  │    ├─────┼──────────────────────────┤
│  │    │93.08.16買│Ｓ○○（券商116S日盛土城;帳號24159號）15元買進40張│
│  │    │進985張/45│  、賣出68張、15.1元賣出150 張、14.9元買進30張。    │
│  │    │.58%;賣出 │己○○（券商845S康和南崁; 帳號26625號）14.95元賣出│
│  │    │1066 張/49│  95張、15元買進50張、賣出105張、15.1元買進100張、賣│
│  │    │.33%      │  出70張。                                          │
│  │    │          │Ｅ○○（券商7792國票北投; 帳號57733號）15元賣出80 │
│  │    │          │  張、15.1元買進15張。                              │
│  │    │          │ｂ○○○（券商1211;帳號318 83號）15.1元買進115張、│
│  │    │          │  賣出20張、15元買進50張。                          │
│  │    │          │李董秋月（券商551F建華嘉義; 帳號71985號）15元賣出 │
│  │    │          │  20張、15.1元買進80張、賣出46張。                  │
│  │    │          │玄○○（券商551F建華嘉義; 帳號66068號）14.9元賣出 │
│  │    │          │  50張、15.1元買進132張、賣出107張、15元賣出80張。  │
│  │    │          │Ｋ○○（券商527L群益屏東; 帳號82551號）15元買進235│
│  │    │          │  張、15.1元買進58張。                              │
│  │    │          │黃林月雲（券商527L群益屏東; 帳號82483號）15.1元賣 │
│  │    │          │  出50張、15.2元買進80張、15元賣出125張。           │
│  │    ├─────┼──────────────────────────┤
│  │    │93.08.17買│Ｓ○○（券商116S日盛土城;帳號24159號）15元買進21張│
│  │    │進995張/31│  、14.8元買進3張、14.7元買進1張、14.85元買進29張、 │
│  │    │.73%;賣出 │  14.9元買進57張。                                  │
│  │    │826張/26. │己○○（券商845S康和南崁; 帳號26625號）14.7元買進 │
│  │    │34%       │  14張、14.85元買進6張、15元買進217張、賣出132張、14│
│  │    │          │  .8元買進24張、15.1元買進55張。                    │
│  │    │          │ｂ○○○（券商1211;帳號31883號）14.6元買進21張、15│
│  │    │          │  元買進12張、賣出200張、14.85元買進49張。          │
│  │    │          │李董秋月（券商551F建華嘉義; 帳號71985號）15元賣出 │
│  │    │          │  32張。                                            │
│  │    │          │玄○○（券商551F建華嘉義; 帳號66068號）15元賣出16 │
│  │    │          │  張、15.1元賣出116張。                             │
│  │    │          │Ｋ○○（券商527L群益屏東; 帳號82551號）15元賣出82 │
│  │    │          │  張、15.1元賣出248張。                             │
│  │    │          │黃林月雲（券商527L群益屏東; 帳號82483號）14.75元買│
│  │    │          │  進13張、15.1元買進373張、14.7元買進50張、14.85元買│
│  │    │          │  進50張。                                          │
│  │    ├─────┼──────────────────────────┤
│  │    │93.08.18買│Ｓ○○（券商116S日盛土城;帳號24159號）14.6元賣出31│
│  │    │進962張   │  張。                                              │
│  │    │/23.64%;賣│己○○（券商845S康和南崁; 帳號26625號）14.6元賣出 │
│  │    │出541張   │  34張、14.8元賣出100張、15元買進108張、14.7元買進20│
│  │    │/13.30%   │  張、14.5元買進39張。                              │
│  │    │          │Ｅ○○（券商7792國票北投; 帳號57733號）14.6元賣出 │
│  │    │          │  13張、15元買進100張。                             │
│  │    │          │ｂ○○○（券商1211;帳號31883號）14.8元賣出100張、 │
│  │    │          │  14.55元買進100張。                                │
│  │    │          │李董秋月（券商551F建華嘉義; 帳號71985號）14.3元買 │
│  │    │          │  進23張、14.35元買進40張、14.8元賣出100張。        │
│  │    │          │許意萍（券商527L群益屏東; 帳號83275號）13.7元買進2│
│  │    │          │  張、13.85元買進1張。                              │
│  │    │          │玄○○（券商551F建華嘉義; 帳號66068號）14元買進30 │
│  │    │          │  張、14.6元買進120張、14.2元買進30張、14.4元買進46 │
│  │    │          │  張。                                              │
│  │    │          │Ｋ○○（券商527L群益屏東; 帳號82551號）14.2元買進 │
│  │    │          │  30張、14.25元買進5張、14.4元買進4張、14.6元買進201│
│  │    │          │  張、14.45元買進40張、14.55元買進14張、14.3元買進5 │
│  │    │          │  張。                                              │
│  │    │          │黃林月雲（券商527L群益屏東; 帳號82483號）14.6元賣 │
│  │    │          │  出163張、14.9元買進4張。                          │
│  │    ├─────┼──────────────────────────┤
│  │    │93.08.19買│Ｓ○○（券商116S日盛土城;帳號24159號）15.1元買進20│
│  │    │進2647張/5│  張、15.3元買進30張、15.6元買進30張。              │
│  │    │1.55%;賣出│己○○（券商845S康和南崁; 帳號26625號）15.5元買進 │
│  │    │1721張/33.│  130張、15.6元買進60張、15.2元買進88張、賣出77張、 │
│  │    │52%       │  15.3元買進15張、15元賣出90張、15.7元買進318張。   │
│  │    │          │Ｅ○○（券商7792國票北投; 帳號57733號）15.3元買進 │
│  │    │          │  33張、15.4元賣出50張、15.6元買進40張、15.5元買進13│
│  │    │          │  5張、賣出20張。                                   │
│  │    │          │ｂ○○○（券商1211;帳號31883號）15.2元買進24張、  │
│  │    │          │  15.5元買進6張、賣出140張、15.4元買進170張、15.6 元│
│  │    │          │  買進20張。                                        │
│  │    │          │李董秋月（券商551F建華嘉義; 帳號71985號）15.2元賣 │
│  │    │          │  出30張、15.5元賣出113張、15.3元買進183張、15.4元賣│
│  │    │          │  出20張。                                          │
│  │    │          │玄○○（券商551F建華嘉義; 帳號66068號）15.元買進84│
│  │    │          │  張、15.2元買進23張、賣出226 張、15.3元買進6張、15.│
│  │    │          │  1元買進4張、15.4元買進45張。                      │
│  │    │          │Ｋ○○（券商527L群益屏東; 帳號82551號）15.1元買進 │
│  │    │          │  130張、15.6元買進223張、賣出70張、15.7元賣出130張 │
│  │    │          │  、15.2元買進113張、15.5元買進76張、賣出133張、15.4│
│  │    │          │  元賣出92張。                                      │
│  │    │          │黃林月雲（券商527L群益屏東; 帳號82483號）15元賣出 │
│  │    │          │  70張、15.2元買進168張、賣出100張、15.1元賣出110張 │
│  │    │          │  、15.4元買進94張、15.6元買進88張、賣出189張、15.5 │
│  │    │          │  元買進291張、賣出61張。                           │
│  │    ├─────┼──────────────────────────┤
│  │    │93.08.20買│Ｓ○○（券商116S日盛土城;帳號24159號）15.4元買進23│
│  │    │進3492張/3│  張、15.5元買進229張、15.8 元買進55張、15.6元賣出  │
│  │    │4.42%;賣出│  230張、15.7元買進200張。                          │
│  │    │2292張/22.│己○○（券商845S康和南崁; 帳號26625號）15.1元賣出 │
│  │    │59%       │  170張、15.4元買進316張、賣出100張、15.5元賣出100  │
│  │    │          │  張、15.8元買進100張、15.7元買進118張。            │
│  │    │          │Ｅ○○（券商7792國票北投; 帳號57733號）15.3元買進 │
│  │    │          │  30張、15.7元買進100張、賣出100張、15.6元賣出238張 │
│  │    │          │  、15.8元買進285張、15.9元買進20張。               │
│  │    │          │ｂ○○○（券商1211;帳號31883號）15.2元買進15張、15│
│  │    │          │  .4元買進100張、15.8元賣出15張。                   │
│  │    │          │李董秋月（券商551F建華嘉義; 帳號71985號）15.7元買 │
│  │    │          │  進128張、賣出50張、15.3元買進100張、15.4元買進100 │
│  │    │          │  張、15.8元買進248張、賣出56張、15.1元賣出52張、15.│
│  │    │          │  2元賣出25張。                                     │
│  │    │          │許意萍（券商527L群益屏東; 帳號82551號）15.8元賣出3│
│  │    │          │  張。                                              │
│  │    │          │玄○○（券商551F建華嘉義; 帳號66068號）15.2元買進 │
│  │    │          │  29張、賣出140張、15.3元買進52張、15.1元賣出52張、 │
│  │    │          │  15.4元買進149張。                                 │
│  │    │          │Ｋ○○（券商527L群益屏東; 帳號82551號）15元賣出100│
│  │    │          │  張、15.3元賣出150張、15.2元賣出50張、15.4元買進236│
│  │    │          │  張、賣出50張、15.7元賣出98張、15.9元買進120張、15.│
│  │    │          │  8元買進20張、賣出120張、15.5 元買進50張、15.6元買 │
│  │    │          │  進80張。                                          │
│  │    │          │黃林月雲（券商527L群益屏東; 帳號82483號）15.1元賣 │
│  │    │          │  出55張、15.6元買進109張、賣出50張、15.5元賣出40張 │
│  │    │          │  、15.4 元賣出208張、15.7元買進133張、15.9元買進20 │
│  │    │          │  張、賣出70張、15.8元買進327張。                   │
│  │    ├─────┼──────────────────────────┤
│  │    │93.08.23買│Ｓ○○（券商116S日盛土城;帳號24159號）15.7元買進50│
│  │    │進2481張/3│  張、15.8元買進100張、15.9 元買進50張。            │
│  │    │7.31%;賣出│己○○（券商845S康和南崁; 帳號26625號）15.7元賣出 │
│  │    │1112張/16.│  75張、15.8元買進123張。                           │
│  │    │72%       │Ｅ○○（券商7792國票北投; 帳號57733號）15.6元買進 │
│  │    │          │  47張、15.9元買進113張、15.7元買進32張。           │
│  │    │          │ｂ○○○（券商1211;帳號31883號）15.8元買進123張、 │
│  │    │          │  賣出210張、15.9元買進80張。                       │
│  │    │          │李董秋月（券商551F建華嘉義; 帳號71985號）15.9元買 │
│  │    │          │  進242張。                                         │
│  │    │          │玄○○（券商551F建華嘉義; 帳號66068號）15.6元買進 │
│  │    │          │  68張、15.9元買進183張、15.8元買進195張、15.5元買進│
│  │    │          │  20張、16元買進30張、賣出90張、15.7元賣出140張。   │
│  │    │          │Ｋ○○（券商527L群益屏東; 帳號82551號）15.8元買進 │
│  │    │          │  409張、16元賣出40張、15.9元買進113張、賣出100張。 │
│  │    │          │黃林月雲（券商527L群益屏東; 帳號82483號）15.7元賣 │
│  │    │          │  出137張、15.9元買進369張、賣出70張、15.8元買進84張│
│  │    │          │  、賣出250張、16元買進50張。                       │
│  │    ├─────┼──────────────────────────┤
│  │    │93.08.26買│Ｓ○○（券商116S日盛土城;帳號24159號）16元賣出7張 │
│  │    │進5212張/5│  。                                                │
│  │    │0.41%;賣出│己○○（券商845S康和南崁; 帳號26625號）15.9元買進 │
│  │    │801張/7.75│  120張、16元賣出123張。                            │
│  │    │%         │Ｅ○○（券商7792國票北投; 帳號57733號）16元賣出27 │
│  │    │          │  張。                                              │
│  │    │          │戌○○（券商551F建華嘉義; 帳號65056號）16元買進432│
│  │    │          │  張、15.9元買進168張。                             │
│  │    │          │辛○○（券商551F建華嘉義; 帳號49784號）15.9元買進 │
│  │    │          │  600張、16元買進500張。                            │
│  │    │          │Ｂ○○（券商551F建華嘉義; 帳號56476號）15.9元買進 │
│  │    │          │  450張、16元買進550張。                            │
│  │    │          │Ｆ○○（券商551F建華嘉義; 帳號49218號）15.9元買進 │
│  │    │          │  200張、16元買進100張。                            │
│  │    │          │李董秋月（券商551F建華嘉義; 帳號71985號）16.1元買 │
│  │    │          │  進279張。                                         │
│  │    │          │玄○○（券商551F建華嘉義; 帳號66068號）16.1元買進 │
│  │    │          │  559張。                                           │
│  │    │          │Ｋ○○（券商527L群益屏東; 帳號82551號）15.9元買進 │
│  │    │          │  100張、16元買進196張、16.1元買進272張、賣出148張、│
│  │    │          │  16.2元買進238張。                                 │
│  │    │          │黃林月雲（券商527L群益屏東; 帳號82483號）16元買進 │
│  │    │          │  216張、16.2元買進20張、賣出200張、16.1元買進408張 │
│  │    │          │  、賣出100張。                                     │
│  │    ├─────┼──────────────────────────┤
│  │    │93.08.27買│Ｓ○○（券商116S日盛土城;帳號24159號）16元買進50張│
│  │    │進2307張/4│  。                                                │
│  │    │2.71%;賣出│丁○○（券商845S康和南崁; 帳號2966號）15.9元買進28│
│  │    │493張/9.13│  0張。                                             │
│  │    │%         │Ｅ○○（券商7792國票北投; 帳號57733號）16元買進30 │
│  │    │          │  張。                                              │
│  │    │          │ｂ○○○（券商1211;帳號31883號）16元買進50張。    │
│  │    │          │Ｆ○○（券商551F建華嘉義; 帳號49218號）16元買進200│
│  │    │          │  張。                                              │
│  │    │          │李董秋月（券商551F建華嘉義; 帳號71985號）15.9元買 │
│  │    │          │  進23張、16.1元買進143元。                         │
│  │    │          │乙○○（券商700G倍利麻豆;帳號39984號）15.9元買進  │
│  │    │          │  250張。                                           │
│  │    │          │許意萍（券商527L群益屏東; 帳號83275號）15.9元買進 │
│  │    │          │  26張。                                            │
│  │    │          │玄○○（券商551F建華嘉義; 帳號66068號）15.8元買進 │
│  │    │          │  190張、15.9元買進10張。                           │
│  │    │          │Ｋ○○（券商527L群益屏東; 帳號82551號）15.9元買進 │
│  │    │          │  200張、16.1元買進108張、賣出243張、16元買進150張。│
│  │    │          │黃林月雲（券商527L群益屏東; 帳號82483號）15.9元買 │
│  │    │          │  進100張、賣出150張、16.1元買進117張、賣出100張、16│
│  │    │          │  元買進130張。                                     │
│  │    │          │Ｗ○○（券商582H金鼎屏東; 帳號242169號）15.9元買進│
│  │    │          │  250張。                                           │
│  │    ├─────┼──────────────────────────┤
│  │    │93.08.30買│卯○○（券商551F建華嘉義; 帳號59855號）16元買進350│
│  │    │進2184張/7│  張。                                              │
│  │    │3.02%;賣出│Ｓ○○（券商116S日盛土城;帳號24159號）16元賣出50張│
│  │    │368張/12. │  、15.9元買進79張。                                │
│  │    │30%       │丁○○（券商845S康和南崁; 帳號2966號）16.1元買進60│
│  │    │          │  張。                                              │
│  │    │          │ｂ○○○（券商1211;帳號31883號）15.8元買進21張、15│
│  │    │          │  .9元買進79張。                                    │
│  │    │          │亥○○（券商551F建華嘉義; 帳號52328號）15.9元買進 │
│  │    │          │  500張。                                           │
│  │    │          │Ｆ○○（券商551F建華嘉義; 帳號49218號）16元買進200│
│  │    │          │  張。                                              │
│  │    │          │未○○（券商551F建華嘉義; 帳號63375號）15.9元買進 │
│  │    │          │  134張、16元買進300張。                            │
│  │    │          │李董秋月（券商9439台証屏東; 帳號92143號）15.8元買 │
│  │    │          │  進147張。                                         │
│  │    │          │許意萍（券商527L群益屏東; 帳號83275號）15.8元買進1│
│  │    │          │  張。                                              │
│  │    │          │玄○○（券商551F建華嘉義; 帳號66068號）15.9元買進 │
│  │    │          │  146張、16元賣出50張。                             │
│  │    │          │Ｋ○○（券商527L群益屏東; 帳號82551號）16.1元賣出 │
│  │    │          │  150張。                                           │
│  │    │          │黃林月雲（券商527L群益屏東; 帳號82483號）16.1元買 │
│  │    │          │  進167張。                                         │
│  │    ├─────┼──────────────────────────┤
│  │    │93.08.31買│卯○○（券商551F建華嘉義; 帳號59855號）15.8元買進 │
│  │    │進1803張/4│  237張。                                           │
│  │    │9.15%;賣出│Ｓ○○（券商116S日盛土城;帳號24159號）15.8元買進29│
│  │    │317張/8.64│  張。                                              │
│  │    │%         │Ｈ○○（券商845S康和南崁; 帳號33566號）15.8元買進 │
│  │    │          │  258張。                                           │
│  │    │          │未○○（券商551F建華嘉義; 帳號63375號）15.7元買進 │
│  │    │          │  152張、15.8元買進400張。                          │
│  │    │          │Ｏ○○（券商527L群益屏東; 帳號83301號）15.8元買進 │
│  │    │          │  180張。                                           │
│  │    │          │李董秋月（券商9439台証屏東; 帳號92143號）15.7元買 │
│  │    │          │  進24張。                                          │
│  │    │          │乙○○（券商700G倍利麻豆;帳號39984號）15.8元買進  │
│  │    │          │  222張。                                           │
│  │    │          │許意萍（券商527L群益屏東; 帳號83275號）15.8元買進 │
│  │    │          │  10張。                                            │
│  │    │          │玄○○（券商551F建華嘉義; 帳號66068號）15.7元賣出 │
│  │    │          │  50張、15.8元賣出100張。                           │
│  │    │          │Ｌ○○（券商527L群益屏東; 帳號82580號）15.7元買進 │
│  │    │          │  90張、15.8元買進160張。                           │
│  │    │          │黃林月雲（券商527L群益屏東; 帳號82483號）15.8元買 │
│  │    │          │  進167張。                                         │
│  │    │          │Ｗ○○（券商582H金鼎屏東; 帳號242169號）15.7元買進│
│  │    │          │  41張。                                            │
│  │    ├─────┼──────────────────────────┤
│  │    │93.09.01買│陳怡如（券商551F建華嘉義; 帳號59965號）15.6元買進 │
│  │    │進663張/35│  303張。                                           │
│  │    │.65%;賣出 │己○○（券商845S康和南崁; 帳號26625號）15.6元賣出 │
│  │    │411張/22.1│  120張。                                           │
│  │    │0%        │Ｏ○○（券商527L群益屏東; 帳號83301號）15.8元買進 │
│  │    │          │  154張、15.6元買進7張。                            │
│  │    │          │李董秋月（券商9439台証屏東; 帳號92143號）15.7元賣 │
│  │    │          │  出71張。                                          │
│  │    │          │許意萍（券商527L群益屏東; 帳號83275號）15.7元買進3│
│  │    │          │  張。                                              │
│  │    │          │玄○○（券商551F建華嘉義; 帳號66068號）15.7元買進 │
│  │    │          │  101張、15.8元買進91張。                           │
│  │    │          │Ｌ○○（券商527L群益屏東; 帳號82580號）15.6元買進4│
│  │    │          │  張、15.8元買進220張。                             │
│  │    ├─────┼──────────────────────────┤
│  │    │93.09.02買│陳怡如（券商551F建華嘉義; 帳號59965號）15.5元買進 │
│  │    │進942張/46│  150張、15.6元買進162張。                          │
│  │    │.00%;賣出 │Ｈ○○（券商845S康和南崁; 帳號33566號）15.7元買進 │
│  │    │612張/29. │  145張、15.8元買進113張。                          │
│  │    │88%       │丁○○（券商845S康和南崁; 帳號2966號）15.7元買進62│
│  │    │          │  張、15.8元買進123張、15.6元買進101張。            │
│  │    │          │乙○○（券商700G倍利麻豆;帳號39984號）15.6元賣出  │
│  │    │          │  190張、15.7元賣出32張。                           │
│  │    │          │許意萍（券商527L群益屏東; 帳號83275號）15.5元買進2│
│  │    │          │  張、15.6元買進3張。                               │
│  │    │          │玄○○（券商551F建華嘉義; 帳號66068號）15.6元賣出 │
│  │    │          │  91張。                                            │
│  │    │          │Ｗ○○（券商582H金鼎屏東; 帳號242169號）15.6元買進│
│  │    │          │  294張、15.7元買進45張、15.8元賣出41張。           │
│  │    ├─────┼──────────────────────────┤
│  │    │93.09.03買│未○○（券商551F建華嘉義; 帳號63375號）15.6元買進 │
│  │    │進1014張/5│  267張。                                           │
│  │    │5.65%;賣出│Ｏ○○（券商527L群益屏東; 帳號83301號）15.3元買進 │
│  │    │151張/8.29│  46張、15.4元買進118張、15.6元買進24張、15.7元買進 │
│  │    │%         │  59張、賣出25張、15.5元買進299張。                 │
│  │    │          │許意萍（券商527L群益屏東; 帳號83275號）15.4元買進1│
│  │    │          │  張、15.7元賣出1張。                               │
│  │    │          │玄○○（券商551F建華嘉義; 帳號66068號）15.7元買進 │
│  │    │          │  200張。                                           │
│  │    │          │黃林月雲（券商527L群益屏東; 帳號82483號）15.7元賣 │
│  │    │          │  出125張。                                         │
│  │    ├─────┼──────────────────────────┤
│  │    │93.09.06買│陳怡如（券商551F建華嘉義; 帳號59965號）15元買進100│
│  │    │進694張/49│  張、15.1元買進95張、15.2元買進100張、15.3元買進5張│
│  │    │.82%;賣出3│  、15.5元買進50張、15.4元買進50張。                │
│  │    │張/0.22%  │卯○○（券商551F建華嘉義; 帳號59855號）15元買進288│
│  │    │          │  張。                                              │
│  │    │          │Ｏ○○（券商527L群益屏東; 帳號83301號）15.2元買進1│
│  │    │          │  張。                                              │
│  │    │          │許意萍（券商527L群益屏東; 帳號83275號）15元買進4張│
│  │    │          │  、15.2元賣出3張、15.3元買進1張。                  │
│  │    ├─────┼──────────────────────────┤
│  │    │93.09.07買│卯○○（券商551F建華嘉義; 帳號59855號）15元買進171│
│  │    │進695張/42│  張、15.1元買進100張。                             │
│  │    │.48%;賣出 │Ｏ○○（券商527L群益屏東; 帳號83301號）15.2元買進 │
│  │    │60張/3.67%│  125張、15.1元買進40張、15.3元賣出60張。           │
│  │    │          │許意萍（券商527L群益屏東; 帳號83275號）15.1元買進5│
│  │    │          │  張。                                              │
│  │    │          │Ｌ○○（券商527L群益屏東; 帳號82580號）15.3元買進 │
│  │    │          │  63張。                                            │
│  │    │          │Ｗ○○（券商582H金鼎屏東; 帳號242169號）15.2元買進│
│  │    │          │  191張。                                           │
│  │    ├─────┼──────────────────────────┤
│  │    │93.09.08買│陳怡如（券商551F建華嘉義; 帳號59965號）15.2元買進 │
│  │    │進1594張/7│  250張。                                           │
│  │    │7.30%;賣出│卯○○（券商551F建華嘉義; 帳號59855號）15.2元買進 │
│  │    │960張/46.5│  148張。                                           │
│  │    │6%        │Ｆ○○（券商551F建華嘉義; 帳號49218號）15.2元賣出 │
│  │    │          │  470張、15.3元賣出230張。                          │
│  │    │          │Ｏ○○（券商527L群益屏東; 帳號83301號）15.2元買進 │
│  │    │          │  443張、賣出71張、15.3元買進136張、賣出185張。     │
│  │    │          │許意萍（券商527L群益屏東; 帳號83275號）15.2元賣出4│
│  │    │          │  張。                                              │
│  │    │          │Ｌ○○（券商527L群益屏東; 帳號82580號）15.2元買進 │
│  │    │          │  70張、15.3元買進192張。                           │
│  │    │          │黃林月雲（券商527L群益屏東; 帳號82483號）15.2元買 │
│  │    │          │  進20張。                                          │
│  │    │          │Ｗ○○（券商582H金鼎屏東; 帳號242169號）15.2元買進│
│  │    │          │  230張、15.3元買進105張。                          │
│  │    ├─────┼──────────────────────────┤
│  │    │93.09.09買│Ｓ○○（券商116S日盛土城;帳號24159號）15.5元買進  │
│  │    │進2901張/7│  104張、15.6元買進163張。                          │
│  │    │4.06%;賣出│寅○○（券商551F建華嘉義; 帳號63278號）15.5元買進 │
│  │    │3039張/77.│  125張。                                           │
│  │    │58%       │Ｈ○○（券商845S康和南崁; 帳號33566號）15.5元買進 │
│  │    │          │  88張、15.6元買進104張。                           │
│  │    │          │丁○○（券商845S康和南崁; 帳號2966號）15.5元賣出79│
│  │    │          │  張、15.6元賣出90張。                              │
│  │    │          │辛○○（券商551F建華嘉義; 帳號49784號）15.2元賣出 │
│  │    │          │  150張、15.3元賣出150張、15.4元賣出123張、15.5元賣 │
│  │    │          │  出602張、15.1元賣出75張。                         │
│  │    │          │Ｂ○○（券商551F建華嘉義; 帳號56476號）15.5元賣出 │
│  │    │          │  515張、15.6元賣出485張。                          │
│  │    │          │Ｆ○○（券商551F建華嘉義; 帳號49218號）15.5元買進 │
│  │    │          │  600張、15.4元買進100張。                          │
│  │    │          │Ｏ○○（券商527L群益屏東; 帳號83301號）15.5元買進 │
│  │    │          │  15張。                                            │
│  │    │          │李董秋月（券商9439台証屏東; 帳號92143號）15.4元賣 │
│  │    │          │  出50張、15.5元賣出50張。                          │
│  │    │          │許意萍（券商527L群益屏東; 帳號83275號）15.5元買進 │
│  │    │          │  12張、15.6元賣出10張。                            │
│  │    │          │玄○○（券商551F建華嘉義; 帳號66068號）15.6元買進 │
│  │    │          │  151張、15.5元賣出134張。                          │
│  │    │          │Ｋ○○（券商527L群益屏東; 帳號82551號）15.5元買進8│
│  │    │          │  張賣出25張、15.6元買進107張。                     │
│  │    │          │Ｌ○○（券商527L群益屏東; 帳號82580號）15.5元賣出 │
│  │    │          │  10張、15.6元買進78張、賣出100張、15.2元買進142張、│
│  │    │          │  15.3元買進100張。                                 │
│  │    │          │黃林月雲（券商527L群益屏東; 帳號82483號）15.6元買 │
│  │    │          │  進41張、15.1元買進74張。                          │
│  │    │          │Ｗ○○（券商582H金鼎屏東; 帳號242169號）15.3元買進│
│  │    │          │  92張、15.5元買進486張、賣出141張、15.6元買進311張 │
│  │    │          │  、賣出139張。                                     │
│  │    ├─────┼──────────────────────────┤
│  │    │93.09.10買│Ｓ○○（券商116S日盛土城;帳號24159號）15.5元賣出30│
│  │    │進3115張/6│  張、15.6元賣出150張。                             │
│  │    │8.63%;賣出│Ｈ○○（券商845S康和南崁; 帳號33566號）15.6元買進 │
│  │    │2348張/51.│  81張。                                            │
│  │    │73%       │丁○○（券商845S康和南崁; 帳號2966號）15.6元賣出77│
│  │    │          │  張。                                              │
│  │    │          │ｂ○○○（券商1211;帳號31883號）15.5元賣出60張、15│
│  │    │          │  .6元賣出140張。                                   │
│  │    │          │亥○○（券商551F建華嘉義; 帳號52328號）15.5元賣出 │
│  │    │          │  100張、15.6元賣出150張、15.7元賣出250張、（券商958│
│  │    │          │  V;帳號13096號）15.6元賣出50張。                   │
│  │    │          │戌○○（券商551F建華嘉義; 帳號65056號）15.4元賣出 │
│  │    │          │  75張、15.7元賣出221張、15.5 元賣出304張。         │
│  │    │          │辛○○（券商551F建華嘉義; 帳號49784號）15.4元買進 │
│  │    │          │  78張、15.6元買進659張、15.5元買進198張、15.7元買進│
│  │    │          │  265張。                                           │
│  │    │          │Ｂ○○（券商551F建華嘉義; 帳號56476號）15.5元買進 │
│  │    │          │  498張、15.6元買進702張。                          │
│  │    │          │Ｏ○○（券商527L群益屏東; 帳號83301號）15.5元賣出 │
│  │    │          │  50張、15.6元賣出80張。                            │
│  │    │          │乙○○（券商700G倍利麻豆;帳號39984號）15.7元買進  │
│  │    │          │  237張。                                           │
│  │    │          │玄○○（券商551F建華嘉義; 帳號66068號）15.5元賣出 │
│  │    │          │  10張、15.4元買進59張、15.6元賣出100張。           │
│  │    │          │Ｋ○○（券商527L群益屏東; 帳號82551號）15.5元賣出 │
│  │    │          │  60張、15.6元賣出23張、15.7元賣出82張。            │
│  │    │          │Ｌ○○（券商527L群益屏東; 帳號82580號）15.4元買進 │
│  │    │          │  110張、15.7元買進132張、15.5元買進75張、15.6元買進│
│  │    │          │  23張。                                            │
│  │    │          │黃林月雲（券商527L群益屏東; 帳號82483號）15.5元賣 │
│  │    │          │  出75張、15.6元賣出77張。                          │
│  │    │          │Ｗ○○（券商582H金鼎屏東; 帳號242169號）15.5元賣出│
│  │    │          │  90張、15.6元賣出74張。                            │
│  │    ├─────┼──────────────────────────┤
│  │    │93.09.13買│Ｓ○○（券商116S日盛土城;帳號24159號）15.2元賣出25│
│  │    │進2583張/6│  張、15.3元買進100張。                             │
│  │    │6.74%;賣出│Ｈ○○（券商845S康和南崁; 帳號33566號）15.5元賣出 │
│  │    │602張/15.5│  73張。                                            │
│  │    │6%        │丁○○（券商845S康和南崁; 帳號2966號）15.2元賣出  │
│  │    │          │  100張。                                           │
│  │    │          │ｂ○○○（券商1211;帳號31883號）15.2元買進48張、15│
│  │    │          │  .3元買進172張、15.5元買進40張、15.4元買進70張。   │
│  │    │          │亥○○（券商551F建華嘉義; 帳號52328號）15.2元買進 │
│  │    │          │  300張、15.3元買進200張、（券商958V;帳號13096號）15│
│  │    │          │  .4元賣出50張。                                    │
│  │    │          │戌○○（券商551F建華嘉義; 帳號65056號）15.4元買進 │
│  │    │          │  743張、15.5元買進257張。                          │
│  │    │          │Ｏ○○（券商527L群益屏東; 帳號83301號）15.5元買進 │
│  │    │          │  131張。                                           │
│  │    │          │乙○○（券商700G倍利麻豆;帳號39984號）15.3元賣出  │
│  │    │          │  100張、15.5元賣出34張。                           │
│  │    │          │許意萍（券商527L群益屏東; 帳號83275號）15.3元買進 │
│  │    │          │  10張、15.4元買進20張。                            │
│  │    │          │玄○○（券商551F建華嘉義; 帳號66068號）15.3元買進 │
│  │    │          │  150張。                                           │
│  │    │          │Ｌ○○（券商527L群益屏東; 帳號82580號）15.3元買進 │
│  │    │          │  168張、賣出90張、15.5元買進57張、賣出80張、15.4 元│
│  │    │          │  買進100張。                                       │
│  │    │          │Ｗ○○（券商582H金鼎屏東; 帳號242169號）15.5元賣出│
│  │    │          │  50張、15.2元買進17張。                            │
│  │    ├─────┼──────────────────────────┤
│  │    │93.09.14買│寅○○（券商551F建華嘉義; 帳號63278號）15.3元買進 │
│  │    │進761張/32│  150張。                                           │
│  │    │.51%;賣出 │亥○○（券商7783;帳號32819號）15.1元買進100張。   │
│  │    │0張/0.00% │Ｋ○○（券商527L群益屏東; 帳號82551號）15.2元買進 │
│  │    │          │  50張。                                            │
│  │    │          │Ｌ○○（券商527L群益屏東; 帳號82580號）15.3元買進 │
│  │    │          │  150張。                                           │
│  │    │          │黃林月雲（券商527L群益屏東; 帳號82483號）15.3元買 │
│  │    │          │  進104張。                                         │
│  │    ├─────┼──────────────────────────┤
│  │    │93.09.15買│寅○○（券商551F建華嘉義; 帳號63278號）15.1元買進 │
│  │    │進2087張/5│  200張、15.5元買進152張、15.6元買進60張、15.2元買進│
│  │    │8.56%;賣出│  6張。                                             │
│  │    │1022張/28.│Ｈ○○（券商845S康和南崁; 帳號33566號）15.5元買入 │
│  │    │68%       │  105張、15.6元賣出50張。                           │
│  │    │          │ｂ○○○（券商1211;帳號31883號）15.5元買進70張、賣│
│  │    │          │  出90張。                                          │
│  │    │          │Ｖ○○（券商551F建華嘉義; 帳號62884號）15.5元買進 │
│  │    │          │  218張。                                           │
│  │    │          │Ｏ○○（券商527L群益屏東; 帳號83301號）15.2元買進 │
│  │    │          │  52張、15.3元買進118張。                           │
│  │    │          │乙○○（券商700G倍利麻豆;帳號39984號）15.5元買進  │
│  │    │          │  215張、賣出100張。                                │
│  │    │          │玄○○（券商551F建華嘉義; 帳號66068號）15.5元買進 │
│  │    │          │  110張、賣出210張。                                │
│  │    │          │Ｋ○○（券商527L群益屏東; 帳號82551號）15.2元賣出 │
│  │    │          │  52張、15.6元買進30張、15.3元買進20張、15.5元買進37│
│  │    │          │  張。                                              │
│  │    │          │Ｌ○○（券商527L群益屏東; 帳號82580號）15.5元買進 │
│  │    │          │  160張、賣出267張、15.4元買進101張、賣出5張、15.2  │
│  │    │          │  元買進40張、賣出48張、15.3元買進100張、賣出100張。│
│  │    │          │黃林月雲（券商527L群益屏東; 帳號82483號）15.5元買 │
│  │    │          │  進53張。                                          │
│  │    │          │Ｗ○○（券商582H金鼎屏東; 帳號242169號）15.5元賣出│
│  │    │          │  50張、15.2元買進17張。                            │
│  │    ├─────┼──────────────────────────┤
│  │    │93.09.16買│Ｎ○○（券商551F建華嘉義; 帳號58377號）15.4元買進 │
│  │    │進3239張/7│  93張、15.5元買進366張、15.6元買進161張。          │
│  │    │2.30%;賣出│Ｓ○○（券商116S日盛土城;帳號24159號）15.5元賣出25│
│  │    │864張/19.2│  張、15.7元買進127張、15.3元賣出35張、15.6元買進35 │
│  │    │9%        │  張。                                              │
│  │    │          │黃賴秋香（券商551F;帳號58597號）15.5元買進250張、 │
│  │    │          │  15.6元買進352張。                                 │
│  │    │          │寅○○（券商551F建華嘉義; 帳號63278號）15.4元買進 │
│  │    │          │  293張、15.5元買進111張。                          │
│  │    │          │陳穎緹（券商551F建華嘉義; 帳號67782號）15.6元買進 │
│  │    │          │  534張。                                           │
│  │    │          │Ｈ○○（券商845S康和南崁; 帳號33566號）15.6元賣出 │
│  │    │          │  155張、15.7元賣出100張。                          │
│  │    │          │丁○○（券商845S康和南崁; 帳號2966號）15.6元買進  │
│  │    │          │  170張、15.7元買進108張。                          │
│  │    │          │ｂ○○○（券商1211;帳號31883號）15.3元賣出30張、15│
│  │    │          │  .6元買進130張、15.5元賣出30張。                   │
│  │    │          │亥○○（券商958V;帳號13096號）15.7元賣出50張。    │
│  │    │          │Ｏ○○（券商527L群益屏東; 帳號83301號）15.5元賣出 │
│  │    │          │  71張、15.6元賣出100張。                           │
│  │    │          │乙○○（券商700G倍利麻豆;帳號39984號）15.3元賣出15│
│  │    │          │  張、15.6元買進45張、15.5元賣出15張。              │
│  │    │          │許意萍（券商527L群益屏東; 帳號83275號）15.6元賣出5│
│  │    │          │  張。                                              │
│  │    │          │玄○○（券商551F建華嘉義; 帳號66068號）15.6元賣出 │
│  │    │          │  110張。                                           │
│  │    │          │Ｌ○○（券商527L群益屏東; 帳號82580號）15.4元買進 │
│  │    │          │  103張、15.5元買進80張、15.6元買進281張。          │
│  │    │          │Ｗ○○（券商582H金鼎屏東; 帳號242169號）15.7元賣出│
│  │    │          │  123張。                                           │
│  │    ├─────┼──────────────────────────┤
│  │    │93.09.17買│Ｎ○○（券商551F建華嘉義; 帳號58377號）15.6元買進 │
│  │    │進3224張/8│  70張、15.7元買進228張。                           │
│  │    │4.86%;賣出│Ｓ○○（券商116S日盛土城;帳號24159號）15.4元賣出77│
│  │    │1174張/30.│  張、15.7元買進40張、賣出60張、15.5元買進10張。    │
│  │    │90%       │黃賴秋香（券商551F;帳號58597號）15.7元買進226張。 │
│  │    │          │陳穎緹（券商551F建華嘉義; 帳號67782號）15.4元買進 │
│  │    │          │  15張、15.7元買進238張、15.5元買進82張、15.6元買進 │
│  │    │          │  153張。                                           │
│  │    │          │Ｈ○○（券商845S康和南崁; 帳號33566號）15.8元買進 │
│  │    │          │  88張。                                            │
│  │    │          │丁○○（券商845S康和南崁; 帳號2966號）15.8元賣出78│
│  │    │          │  張。                                              │
│  │    │          │ｂ○○○（券商1211;帳號31883號）15.4元賣出110張、 │
│  │    │          │  15.7元買進140張、賣出50張、15.6元賣出60張。       │
│  │    │          │亥○○（券商958V;帳號13096號）15.4元買進57張、15.5│
│  │    │          │  元買進43張、15.7元賣出50張。                      │
│  │    │          │未○○（券商1211;帳號251922號）15.6元買進173張、15│
│  │    │          │  .7元買進597張、15.5元買進180張。                  │
│  │    │          │Ｖ○○（券商551F建華嘉義; 帳號62884號）15.7元賣出 │
│  │    │          │  218張。                                           │
│  │    │          │Ｏ○○（券商527L群益屏東; 帳號83301號）15.6元買進 │
│  │    │          │  65張、15.7元買進529張。                           │
│  │    │          │乙○○（券商700G倍利麻豆;帳號39984號）15.6元賣出20│
│  │    │          │  張、15.7元買進20張、賣出90張。                    │
│  │    │          │Ｌ○○（券商527L群益屏東; 帳號82580號）15.4元賣出5│
│  │    │          │  張、15.6元賣出61張、15.7元買進100張、賣出295張。  │
│  │    │          │Ｗ○○（券商582H金鼎屏東; 帳號242169號）15.7元買進│
│  │    │          │  170張。                                           │
│  │    ├─────┼──────────────────────────┤
│  │    │93.09.20買│陳耀宗（券商527C群益; 帳號173236號）15.5元買進12張│
│  │    │進2345張/7│  、15.6元買進552張。                               │
│  │    │3.58%;賣出│沈憲維（券商527C群益; 帳號173249號）15.5元買進56張│
│  │    │1479張/46.│  、15.6元買進444張。                               │
│  │    │41%       │Ｓ○○（券商116S日盛土城;帳號24159號）15.6元賣出27│
│  │    │          │  7張。                                             │
│  │    │          │陳穎緹（券商572C大華桃園;帳號86006號）15.5元買進10│
│  │    │          │  0張、15.6元買進188張。                            │
│  │    │          │Ｈ○○（券商845S康和南崁; 帳號33566號）15.6元賣出 │
│  │    │          │  88張。                                            │
│  │    │          │丁○○（券商845S康和南崁; 帳號2966號）15.6元賣出10│
│  │    │          │  0張。                                             │
│  │    │          │ｂ○○○（券商1211;帳號31883號）15.7元買進120張、 │
│  │    │          │  15.5元買進155張、賣出255張、15.6元買進65張、賣出60│
│  │    │          │  張。                                              │
│  │    │          │未○○（券商1211;帳號251922號）15.5元買進150張、15│
│  │    │          │  .6元買進50張。                                    │
│  │    │          │Ｏ○○（券商527L群益屏東; 帳號83301號）15.5元賣出 │
│  │    │          │  122張、15.6元賣出160張。                          │
│  │    │          │乙○○（券商700G倍利麻豆;帳號39984號）15.6元賣出14│
│  │    │          │  0張。                                             │
│  │    │          │玄○○（券商551F建華嘉義; 帳號66068號）15.6元賣出 │
│  │    │          │  50張、15.5元賣出50張。                            │
│  │    │          │Ｌ○○（券商527L群益屏東; 帳號82580號）15.6元賣出 │
│  │    │          │  69張、15.7元賣出18張。                            │
│  │    │          │黃林月雲（券商527L群益屏東; 帳號82483號）15.6元買 │
│  │    │          │  進173張、15.5元買進151張。                        │
│  │    │          │Ｗ○○（券商582H金鼎屏東; 帳號242169號）15.6元買進│
│  │    │          │  129張、15.7元賣出90張。                           │
│  │    ├─────┼──────────────────────────┤
│  │    │93.09.21買│陳耀宗（券商527C群益; 帳號173236號）15.7元買進271 │
│  │    │進3011張/6│  張、15.8元買進365張。                             │
│  │    │1.73%;賣出│沈憲維（券商527C群益; 帳號173249號）15.5元買進218 │
│  │    │1517張/31.│  張、15.6元買進436張、15.7元買進46張。             │
│  │    │10%       │Ｓ○○（券商116S日盛土城;帳號24159號）15.7元買進29│
│  │    │          │  張、15.5元賣出13張。                              │
│  │    │          │陳穎緹（券商572C大華桃園;帳號86006號）15.5元買進  │
│  │    │          │  289張。                                           │
│  │    │          │Ｈ○○（券商845S康和南崁; 帳號33566號）15.6元買進 │
│  │    │          │  50張。                                            │
│  │    │          │丁○○（券商845S康和南崁; 帳號2966號）15.4元賣出65│
│  │    │          │  張、15.5元賣出35元。                              │
│  │    │          │ｂ○○○（券商1211;帳號31883號）15.5元賣出120張、 │
│  │    │          │  15.6元賣出195張、15.7元買進200張。                │
│  │    │          │亥○○（券商958V;帳號13096號）15.8元賣出50張。    │
│  │    │          │戌○○（券商989g;帳號27433號）15.7元賣出100張。   │
│  │    │          │Ｏ○○（券商527L群益屏東; 帳號83301號）15.4元賣出 │
│  │    │          │  146張、15.7元賣出18張、15.5元賣出148張。          │
│  │    │          │李董秋月（券商9439台証屏東; 帳號92143號）15.8元買 │
│  │    │          │  進349張。                                         │
│  │    │          │玄○○（券商551F建華嘉義; 帳號66068號）15.5元賣出 │
│  │    │          │  49張、15.6元賣出50張。                            │
│  │    │          │Ｌ○○（券商527L群益屏東; 帳號82580號）15.4元買進 │
│  │    │          │  30張、15.8元買進133張、15.6元買進171張、15.7元買進│
│  │    │          │  274張。                                           │
│  │    │          │黃林月雲（券商527L群益屏東; 帳號82483號）15.7元賣 │
│  │    │          │  出214張、15.8元賣出110張。                        │
│  │    │          │Ｗ○○（券商582H金鼎屏東; 帳號242169號）15.4元買進│
│  │    │          │  150張、賣出143張、15.5元賣出61張。                │
│  │    ├─────┼──────────────────────────┤
│  │    │93.09.22買│Ｓ○○（券商116S日盛土城;帳號24159號）15.7元買進29│
│  │    │進1166張/4│  張。                                              │
│  │    │9.51%;賣出│于珮瑩（券商527C群益; 帳號173252號）15.7元買進322 │
│  │    │1182張/50.│  張、15.8元買進178張。                             │
│  │    │19%       │Ｈ○○（券商845S康和南崁; 帳號33566號）15.7元賣出 │
│  │    │          │  50張。                                            │
│  │    │          │丁○○（券商845S康和南崁; 帳號2966號）15.7元賣出13│
│  │    │          │  張、15.8元賣出67張。                              │
│  │    │          │ｂ○○○（券商1211;帳號318 83號）15.7元買進188張、│
│  │    │          │  賣出403張、15.8元買進20張、賣出137張、15.9元買進  │
│  │    │          │  100張。                                           │
│  │    │          │Ｏ○○（券商527L群益屏東; 帳號83301號）15.7元買進 │
│  │    │          │  145張、15.8元買進9張、15.9元買進175張。           │
│  │    │          │Ｌ○○（券商527L群益屏東; 帳號82580號）15.7元賣出 │
│  │    │          │  167張、15.8元賣出58張、15.9元賣出132張。          │
│  │    │          │Ｗ○○（券商582H金鼎屏東; 帳號242169號）15.7元賣出│
│  │    │          │  155張。                                           │
│  │    ├─────┼──────────────────────────┤
│  │    │93.09.23買│                                                    │
│  │    │進514張/24│                                                    │
│  │    │.69%;賣出 │                                                    │
│  │    │482張/23. │                                                    │
│  │    │15%       │                                                    │
│  │    │93.09.24買│                                                    │
│  │    │進4012張/5│                                                    │
│  │    │8.88%;賣出│                                                    │
│  │    │1991張/29.│                                                    │
│  │    │22%       │                                                    │
│  │    │93.09.27買│                                                    │
│  │    │進1664張/5│                                                    │
│  │    │3.15%;賣出│                                                    │
│  │    │1620張/51.│                                                    │
│  │    │74%       │                                                    │
│  │    │93.09.29買│                                                    │
│  │    │進1262張/7│                                                    │
│  │    │9.27%;賣出│                                                    │
│  │    │301張/18.9│                                                    │
│  │    │1%        │                                                    │
│  │    │93.09.30買│                                                    │
│  │    │進1790張/5│                                                    │
│  │    │6.20%;賣出│                                                    │
│  │    │1309張/41.│                                                    │
│  │    │10%       │                                                    │
│  │    │93.10.01買│                                                    │
│  │    │進1547張/4│                                                    │
│  │    │4.93%;賣出│                                                    │
│  │    │951張/27.6│                                                    │
│  │    │2%        │                                                    │
│  │    │93.10.04買│                                                    │
│  │    │進2376張/5│                                                    │
│  │    │1.06%;賣出│                                                    │
│  │    │1925張/41.│                                                    │
│  │    │37%       │                                                    │
│  │    │93.10.05買│                                                    │
│  │    │進1761張/4│                                                    │
│  │    │1.30%;賣出│                                                    │
│  │    │1611張/37.│                                                    │
│  │    │78%       │                                                    │
│  │    │93.10.06買│                                                    │
│  │    │進1366張/3│                                                    │
│  │    │8.82%;賣出│                                                    │
│  │    │936張/26.6│                                                    │
│  │    │0%        │                                                    │
│  │    │93.10.07買│                                                    │
│  │    │進2061張/4│                                                    │
│  │    │7.60%;賣出│                                                    │
│  │    │3148張/72.│                                                    │
│  │    │70%       │                                                    │
│  │    │93.10.08買│                                                    │
│  │    │進3675張/5│                                                    │
│  │    │8.00%;賣出│                                                    │
│  │    │4118張/64.│                                                    │
│  │    │99%       │                                                    │
│  │    │93.10.11買│                                                    │
│  │    │進2413張/8│                                                    │
│  │    │3.18%;賣出│                                                    │
│  │    │1854張/63.│                                                    │
│  │    │91%       │                                                    │
│  │    │93.10.12買│                                                    │
│  │    │進3661張/8│                                                    │
│  │    │6.63%;賣出│                                                    │
│  │    │2927張/69.│                                                    │
│  │    │26%       │                                                    │
│  │    │93.10.13買│                                                    │
│  │    │進3176張/7│                                                    │
│  │    │7.54%;賣出│                                                    │
│  │    │1376張/33.│                                                    │
│  │    │59%       │                                                    │
│  │    │93.10.14買│                                                    │
│  │    │進1487張/6│                                                    │
│  │    │2.56%;賣出│                                                    │
│  │    │1140張/47.│                                                    │
│  │    │96%       │                                                    │
│  │    │93.10.15買│                                                    │
│  │    │進2683張/6│                                                    │
│  │    │6.43%;賣出│                                                    │
│  │    │1452張/35.│                                                    │
│  │    │95%       │                                                    │
│  │    │93.10.18買│                                                    │
│  │    │進4220張/7│                                                    │
│  │    │1.42%;賣出│                                                    │
│  │    │3024張/51.│                                                    │
│  │    │18%       │                                                    │
│  │    │93.10.19買│                                                    │
│  │    │進1647張/7│                                                    │
│  │    │9.11%;賣出│                                                    │
│  │    │1124張/53.│                                                    │
│  │    │99%       │                                                    │
│  │    │93.10.20買│                                                    │
│  │    │進1070張/7│                                                    │
│  │    │5.67%;賣出│                                                    │
│  │    │598張/42.2│                                                    │
│  │    │9%        │                                                    │
│  │    │93.10.21買│                                                    │
│  │    │進740張/67│                                                    │
│  │    │.46%;賣出2│                                                    │
│  │    │53張/23.06│                                                    │
│  │    │%         │                                                    │
│  │    │93.10.22買│                                                    │
│  │    │進677張/50│                                                    │
│  │    │.19%;賣出 │                                                    │
│  │    │141張/10.4│                                                    │
│  │    │5%        │                                                    │
│  │    │93.10.26買│                                                    │
│  │    │進1706張/6│                                                    │
│  │    │2.47%;賣出│                                                    │
│  │    │28張/1.03%│                                                    │
│  │    │93.10.27買│                                                    │
│  │    │進1131張/8│                                                    │
│  │    │6.14%;賣出│                                                    │
│  │    │19張/1.45%│                                                    │
│  │    │93.10.28買│                                                    │
│  │    │進2608張/4│                                                    │
│  │    │3.41%;賣出│                                                    │
│  │    │4123張/68.│                                                    │
│  │    │63%       │                                                    │
│  │    │93.10.29買│                                                    │
│  │    │進2499張/4│                                                    │
│  │    │0.65%;賣出│                                                    │
│  │    │3641張/59.│                                                    │
│  │    │23%       │                                                    │
│  │    │93.11.01買│                                                    │
│  │    │進5204張/5│                                                    │
│  │    │7.11%;賣出│                                                    │
│  │    │1781張/19.│                                                    │
│  │    │54%       │                                                    │
│  │    │93.11.02買│                                                    │
│  │    │進2616張/8│                                                    │
│  │    │0.15%;賣出│                                                    │
│  │    │1279張/39.│                                                    │
│  │    │19%       │                                                    │
│  │    │93.11.03買│                                                    │
│  │    │進3670張/5│                                                    │
│  │    │5.84%;賣出│                                                    │
│  │    │4074張/61.│                                                    │
│  │    │99%       │                                                    │
└─┴──┴─────┴──────────────────────────┘
附表(三)
┌─┬──┬─────┬──────────────────────────┐
│編│期  │當日成交張│                                                    │
│  │    │數／占當日│    詳     細      成      交     明      細        │
│  │    │買進賣出成│                                                    │
│號│間  │交量之百分│                                                    │
│  │    │比        │                                                    │
├─┼──┼─────┼──────────────────────────┤
│1 │93. │93.03.26買│Ｙ○○（券商551F建華嘉義; 帳號53110號）17.6元買進 │
│  │03. │進892張/19│  11張、17.8元買進4張、18.3元買進40張、18.2元買進50 │
│  │26. │.19%;賣出 │  張、18.4元買進55張、18.1元買進34張。              │
│  │至  │2133張/45 │陳怡如（券商6960;帳號338573號）17.8元買進70張、18 │
│  │93. │.89%      │  元買進99張、17.9元買進123張。                     │
│  │04. │          │陳穎緹（券商572C大華桃園;  帳號86006號）18.1元賣出│
│  │16. │          │  90 張。                                           │
│  │    │          │陳慧月（券商565C中信新竹;帳號83535號）17.9元買進38│
│  │    │          │  張、18.1元賣出40張、18元賣出140張、18.2元賣出96張 │
│  │    │          │  、17.8元賣出208張、18.4元買進181張、18.3元買進1張 │
│  │    │          │  、賣出30張、（券商9828;帳號47932號）17.8元賣出39張│
│  │    │          │  、18.1元賣出148張、18元賣出10張18.2元賣出3張。    │
│  │    │          │未○○（券商551F建華嘉義; 帳號63375號）18.3元買進 │
│  │    │          │  75張、賣出138張、18.4元買進218張、賣出105張、（券 │
│  │    │          │  商585E;帳號114574號）17.8元買進4張、18元買進2張。 │
│  │    │          │Ｖ○○（券商551F建華嘉義; 帳號62884號）18.3元買進 │
│  │    │          │  253張、賣出68張、18.4元買進120張、賣出200張。     │
│  │    │          │玄○○（券商116S日盛土城;帳號18615號）17.8元賣出22│
│  │    │          │  張、17.9元賣出70張、18元賣出206張、（券商509Q華南 │
│  │    │          │  永昌桃園; 帳號4603號）18.1元賣出7張、18.2元賣出27 │
│  │    │          │  張。                                              │
│  │    ├─────┼──────────────────────────┤
│  │    │93.03.29買│卯○○（券商551F建華嘉義; 帳號59855號）17.41元賣出│
│  │    │進200張/7.│  0.153張。                                         │
│  │    │27%;賣出0.│玄○○（券商6465;帳號12420號）18.7元買進200張。   │
│  │    │153張/0.01│                                                    │
│  │    │%         │                                                    │
│  │    ├─────┼──────────────────────────┤
│  │    │93.03.30買│陳耀宗（券商551F建華嘉義; 帳號53699號）18.6元賣出 │
│  │    │進507張/16│  0.515張。                                         │
│  │    │.78%;賣出 │Ｙ○○（券商551F建華嘉義; 帳號53110號）18.6元賣出 │
│  │    │264.909張/│  0.221張。                                         │
│  │    │8.77%     │陳怡如（券商551F建華嘉義; 帳號59965號）18.6元賣出 │
│  │    │          │  0.24張、19元買進98張。                            │
│  │    │          │Ｎ○○（券商551F建華嘉義; 帳號58377號）18.6元賣出 │
│  │    │          │  0.579張。                                         │
│  │    │          │卯○○（券商551F建華嘉義; 帳號59855號）18.6元賣出 │
│  │    │          │  0.567張。                                         │
│  │    │          │黃賴秋香（券商551F;帳號58597號）18.6元賣出0.075張 │
│  │    │          │  。                                                │
│  │    │          │陳穎緹（券商572C大華桃園;帳號86006號）18.6元賣出  │
│  │    │          │  0.858張、（券商585J;帳號95481號）18.9元買進28張、 │
│  │    │          │  19元買進90張。                                    │
│  │    │          │陳慧月（券商565C中信新竹;帳號83535號）19元買進30張│
│  │    │          │  。                                                │
│  │    │          │未○○（券商551F建華嘉義; 帳號63375號）18.6元賣出 │
│  │    │          │  0.361張、19元買進52張、賣出99張、（券商585E統一;  │
│  │    │          │  帳號114574號）19.1元賣出2張、19.2元賣出2張、19元賣│
│  │    │          │  出2張。                                           │
│  │    │          │Ｖ○○（券商551F建華嘉義;  帳號62884號）18.6元賣出│
│  │    │          │  0.055張、19元買進95張、賣出154張。                │
│  │    │          │玄○○（券商509Q華南永昌桃園; 帳號4603號）18.6元賣│
│  │    │          │  出0.438張、（券商6465;帳號12420號）18.8元買進2張、│
│  │    │          │  18.9元買進18張、19元買進94張。                    │
│  │    │          │黃林月雲（券商989B;帳號0000000號）19.1元賣出2張。 │
│  │    ├─────┼──────────────────────────┤
│  │    │93.03.31買│陳怡如（券商551F建華嘉義; 帳號59965號）19.3元買進 │
│  │    │進1518張/4│  59張、19.5元買進71張、19.4元買進167張。           │
│  │    │3.20%;賣出│寅○○（券商845S康和南崁;    帳號25752號）19元賣出│
│  │    │375.04張/1│  0.04張。                                          │
│  │    │0.67%     │陳穎緹（券商585J統一三重;  帳號95481號）19.5元買進│
│  │    │          │  163 張。                                          │
│  │    │          │陳慧月（券商551F建華嘉義; 帳號68998號）19.4元賣出 │
│  │    │          │  189張、（券商565C中信新竹; 帳號83535號）19.3元買進│
│  │    │          │  3張、19.4元買進27張、19.5元買進18張。             │
│  │    │          │未○○（券商1211;帳號251922號）19.4元買進133張、  │
│  │    │          │  19.6元買進226張、19.5元買進92張、19.7元買進30張、 │
│  │    │          │  （券商551F建華嘉義; 帳號63375號）19.4元賣出100張、│
│  │    │          │  19.3元買進27張、賣出86張、（券商585E;帳號114574 號│
│  │    │          │  ）19.3元買進2張、19.4元買進60張、19.5元買進40張。 │
│  │    │          │玄○○（券商6465;帳號12420號）19.4元買進34張、19.5│
│  │    │          │  元買進366張。                                     │
│  │    ├─────┼──────────────────────────┤
│  │    │93.04.01買│陳怡如（券商527A群益屏東; 帳號0000000號）19.6元賣 │
│  │    │進1078張/3│  出123張、（券商551F建華嘉義; 帳號59965號）19.9元買│
│  │    │3.66%;賣出│  進113張。                                         │
│  │    │409.629張/│陳穎緹（券商585J統一三重;  帳號95481號）19.9元買進│
│  │    │12.79%    │  140張、19.8元買進30張、（券商9415台証桃園; 帳號134│
│  │    │          │  245號）19.6元買進51張、19.8元買進30張、19.7元買進 │
│  │    │          │  19張。                                            │
│  │    │          │陳慧月（券商551F建華嘉義;  帳號68998號）19.6元賣出│
│  │    │          │  127 張。                                          │
│  │    │          │未○○（券商1211;帳號251922號）19.6買進61張、19.8 │
│  │    │          │  元買進93張賣、19.9元買進37張、19.99元賣出0.629張、│
│  │    │          │  19.7元買進186張、（券商585E;帳號114574號）19.7元買│
│  │    │          │  進20張、19.8元買進186張、19.6元買進3張、19.5元買進│
│  │    │          │  1張。                                             │
│  │    │          │Ｖ○○（券商551F建華嘉義;  帳號62884號）19.6元買進│
│  │    │          │  108張、賣19.8元賣出100張、19.9元賣出59張。        │
│  │    ├─────┼──────────────────────────┤
│  │    │93.04.02買│陳怡如（券商527A群益屏東; 帳號0000000號）20元賣出 │
│  │    │進1202張/2│  30 張、20.1元賣出50張、20.6元賣出20張、20.5元賣出 │
│  │    │1.82%;賣出│  20張（券商551F建華嘉義; 帳號59965號）19.元賣出183 │
│  │    │995張/18.0│  張、20.1元賣出100張。                             │
│  │    │6%        │寅○○（券商551F建華嘉義; 帳號63278號）20元買進1張│
│  │    │          │  、20.1元買進60張、19.5元買買進299張。             │
│  │    │          │陳穎緹（券商585J統一三重;  帳號95481號）20.6元買進│
│  │    │          │  49張、20.4元買進90張。                            │
│  │    │          │陳慧月（券商551F建華嘉義;  帳號68998號）20.2元買進│
│  │    │          │  27    張、20.3元買進62張、（券商565C;帳號83535號）│
│  │    │          │  20.8   元買進100張、21元買進150張、（券商9828;帳號│
│  │    │          │  47932號）20.8元買進50張、20.9元買進100張。        │
│  │    │          │未○○（券商551F建華嘉義; 帳號63375號）19.9元賣出 │
│  │    │          │  62張、20元賣出100張、（券商585E;帳號114574號）19.9│
│  │    │          │  元賣出21張、20.1元賣出299張。                     │
│  │    │          │Ｖ○○（券商551F建華嘉義;  帳號62884號）20元買進95│
│  │    │          │  張、19.9元買進58張。                              │
│  │    │          │玄○○（券商116S日盛土城;帳號18615號）20.1元賣出30│
│  │    │          │  張、20.5元賣出80張、21元買進121張。               │
│  │    ├─────┼──────────────────────────┤
│  │    │93.04.05買│陳怡如（券商527A群益屏東; 帳號0000000）20.7元賣出 │
│  │    │進1463張/2│  60張、21.4元買進178張、21.3元買進63張、21元賣出5張│
│  │    │3.54%;賣出│  、（券商551F建華嘉義; 帳號59965號）20.6元買進2張、│
│  │    │619張;9.96│  20.7元買進26張、21.1元買進34張。                  │
│  │    │%         │陳穎緹（券商551F建華嘉義; 帳號67782）21.1元買進139│
│  │    │          │  張、（卷商585J統一三重; 帳號95481）20.8元買進1張、│
│  │    │          │  21.4元買進117張。                                 │
│  │    │          │陳慧月（券商551F建華嘉義;  帳號68998號）20.6元賣出│
│  │    │          │  145  張、21元賣出105張、21.1元賣出89張、21.4元賣出│
│  │    │          │  80張、20.8元賣出10張、（券商565C;帳號83535號）21.2│
│  │    │          │  元買進5張、21.4元買進50張、21.3元買進45張、（券商 │
│  │    │          │  9828;帳號47932號）21元買進19張、21.3元買進15張、21│
│  │    │          │  .4 元買進90張、21.1元買進81張。                   │
│  │    │          │Ｖ○○（券商538Q;帳號64435號）21.3元買進50張、21.4│
│  │    │          │  元買進50張、（券商551F建華嘉義;  帳號62884號）21元│
│  │    │          │  買進99張、21.1元買進80張、20.8元賣出75張、21.3元賣│
│  │    │          │  出50張。                                          │
│  │    │          │玄○○（券商116S日盛土城;帳號18615號）21.1元買進5 │
│  │    │          │  張、21.3元買進102張、21.2元買進82張、（券商509Q華 │
│  │    │          │  南永昌桃園; 帳號4603號）21.3元買進10張、21.4元買進│
│  │    │          │  20張、21.2元買進100張。                           │
│  │    ├─────┼──────────────────────────┤
│  │    │93.04.06買│Ｙ○○（券商551F建華嘉義; 帳號53110號）20.7元買進 │
│  │    │進547張/18│  10張、21元買進91張、20.8元買進45張、20.9元買進35張│
│  │    │.41%;賣出 │  。                                                │
│  │    │0張/0.00% │陳怡如（券商551F建華嘉義; 帳號59965號）20.8元買進 │
│  │    │          │  20張。                                            │
│  │    │          │陳穎緹（券商551F建華嘉義; 帳號67782號）21元買進130│
│  │    │          │  張。                                              │
│  │    │          │Ｖ○○（券商551F建華嘉義;  帳號62884號）20.7元買進│
│  │    │          │  70 張、21.1元買進116張、21元買進30張。            │
│  │    ├─────┼──────────────────────────┤
│  │    │93.04.07買│Ｙ○○（券商551F建華嘉義; 帳號53110號）20.7元買進 │
│  │    │進341張/20│  80張、20.9元買進90張。                            │
│  │    │.49%;賣出0│陳怡如（券商527A群益古亭; 帳號0000000號）20.8元買 │
│  │    │張/0.00%  │  進100張。                                         │
│  │    │          │陳慧月（券商9828;帳號47932 號）20.9元買進71張。   │
│  │    ├─────┼──────────────────────────┤
│  │    │93.04.08買│唯勤科技（券商551F建華嘉義;  帳號65807號）21元買進│
│  │    │進1065張/4│  217 張、20.9元買進20張。                          │
│  │    │4.73%;賣出│英維投資股份有限公司（券商527A群益屏東; 帳號533859│
│  │    │556張/23.3│  9號）20.9元買進20張、21元買進280張。              │
│  │    │5%        │陳耀宗（券商551F建華嘉義; 帳號53699號）20.8元買進2│
│  │    │          │  張、20.9元買進103張、21元買進113張。              │
│  │    │          │Ｙ○○（券商551F建華嘉義; 帳號53110號）20.9元買進 │
│  │    │          │  70張。                                            │
│  │    │          │陳慧月（券商551F建華嘉義; 帳號68998號）21.1元賣出6│
│  │    │          │  張、20.9元買進120張、賣出122張、（券商565C;帳號835│
│  │    │          │  35號）20.9元賣出173張。                           │
│  │    │          │Ｖ○○（券商551F建華嘉義; 帳號62884號）20.8元賣出 │
│  │    │          │  113張、20.9元買進120張、賣出71張。                │
│  │    ├─────┼──────────────────────────┤
│  │    │93.04.09買│誠鴻投資股份有限公司（券商527A群益屏東; 帳號533866│
│  │    │進1601張  │  7號）21.2元買進20張、21.3元買進176張、（券商551F建│
│  │    │/40.16%;賣│  華嘉義; 帳號53288號）21元買進10張、21.1元買進105張│
│  │    │出531張/  │  、21.2買進40張、21.3元買進295張。                 │
│  │    │13.32%    │英維投資股份有限公司（券商527A群益屏東; 帳號533859│
│  │    │          │  9號）21.2元買進46張、21.3元買進404張、（券商551F建│
│  │    │          │  華嘉義; 帳號53068號）21.3元買進20張、21.4元買進330│
│  │    │          │  張。                                              │
│  │    │          │陳耀宗（券商551F建華嘉義; 帳號53699號）21元買進87 │
│  │    │          │  張。                                              │
│  │    │          │Ｙ○○（券商551F建華嘉義; 帳號53110號）21元買進67 │
│  │    │          │  張、賣出70張。                                    │
│  │    │          │陳穎緹（券商551F建華嘉義; 帳號67782號）21.3元賣出 │
│  │    │          │  29張、21.2元賣出25張。                            │
│  │    │          │陳慧月（券商551F建華嘉義; 帳號68998號）21.4元買進 │
│  │    │          │  87 張。                                           │
│  │    │          │Ｖ○○（券商538Q;帳號64435號）21.3元賣出100張。   │
│  │    │          │玄○○（券商509Q華南永昌桃園; 帳號4603號）21.1元賣│
│  │    │          │  出130張。                                         │
│  │    ├─────┼──────────────────────────┤
│  │    │93.04.12買│誠鴻投資股份有限公司（券商509L華南永昌斗六; 帳號  │
│  │    │進900張/9.│  81813號）22.2元買進350張、22.3元買進100張。       │
│  │    │71%;賣出99│英維投資股份有限公司（券商527A群益屏東; 帳號533859│
│  │    │6張/10.75%│  9號）22.3元買進300張、22.4元買進150張。           │
│  │    │          │寅○○（券商551F建華嘉義;  帳號63278）22.2元賣出94│
│  │    │          │  張。                                              │
│  │    │          │陳慧月（券商565C;帳號83535號）22元賣出450張。     │
│  │    │          │玄○○（券商116S日盛土城;帳號18615號）22元買進330 │
│  │    │          │  張、22.1元買進120張。                             │
│  │    │          │Ｋ○○（券商989b;帳號00000 00號）22.2元賣出1張。  │
│  │    │          │黃林月雲（券商989b;帳號000 0000號）22.2元賣出1張。│
│  │    ├─────┼──────────────────────────┤
│  │    │93.04.13買│誠鴻投資股份有限公司（券商509L華南永昌斗六; 帳號  │
│  │    │進2204張/2│  81813號）22元買進200張、（券商527A群益屏東; 帳號  │
│  │    │4.51%;賣出│  0000000號）21.9元買進100張、22元買進104張、（券商 │
│  │    │1475張/16.│  551F建華嘉義; 帳號53288號）21.8元買進280張、21.9元│
│  │    │40%       │  買進170張。                                       │
│  │    │          │英維投資股份有限公司（券商509L華南永昌斗六; 帳號  │
│  │    │          │  81839號）21.9元買進110張、22元買進340張、（券商527│
│  │    │          │  A群益屏東; 帳號0000000號）22.1元買進450張、（券商 │
│  │    │          │  551F建華嘉義; 帳號53068號）22元買進450張。        │
│  │    │          │陳怡如（券商527A群益古亭; 帳號0000000號）22元賣出 │
│  │    │          │  300張、22.1元賣出199張。                          │
│  │    │          │寅○○（券商551F建華嘉義; 帳號63278）22.2元賣出206│
│  │    │          │  張。                                              │
│  │    │          │陳穎緹（券商551F建華嘉義; 帳號67782號）21.9元賣出 │
│  │    │          │  102張、22元賣出113張。                            │
│  │    │          │Ｖ○○（券商551F建華嘉義; 帳號62884號）22元賣出199│
│  │    │          │  張、22.1元賣出205張。                             │
│  │    │          │玄○○（券商116S日盛土城;帳號18615號）22元賣出150 │
│  │    │          │  張。                                              │
│  │    │          │黃林月雲（券商989b;帳號0000000號）22.5元賣出1張。 │
│  │    ├─────┼──────────────────────────┤
│  │    │93.04.14買│誠鴻投資股份有限公司（券商527A群益屏東; 帳號533866│
│  │    │進449張/9.│  7號）22.3元買進449張。                            │
│  │    │83%;賣出45│英維投資股份有限公司（券商527A群益屏東; 帳號533859│
│  │    │0.202張/9.│  9號）22.3元賣出450張。                            │
│  │    │85%       │陳怡如（券商527A群益古亭; 帳號0000000號）22.48元賣│
│  │    │          │  出0.202張。                                       │
│  │    ├─────┼──────────────────────────┤
│  │    │93.04.15買│誠鴻投資股份有限公司（券商52 7A群益屏東; 帳號0000000│
│  │    │進1張/0.01│號）23.8元買進1張。                                 │
│  │    │%;賣出0張/│                                                    │
│  │    │0.00%     │                                                    │
│  │    ├─────┼──────────────────────────┤
│  │    │93.04.16買│唯勤科技（券商551F建華嘉義;  帳號65807號）24.9元賣│
│  │    │進1314張/5│  出237張。                                         │
│  │    │.46%;賣出 │陳耀宗（券商551F建華嘉義; 帳號53699號）24.9元賣出 │
│  │    │2392張/9.9│  215張。                                           │
│  │    │4%        │Ｙ○○（券商551F建華嘉義; 帳號53110號）25元賣出347│
│  │    │          │  張。                                              │
│  │    │          │陳怡如（券商551F建華嘉義; 帳號59965號）24.8元買進 │
│  │    │          │  401張。                                           │
│  │    │          │陳慧月（券商551F建華嘉義; 帳號68998號）24.4元買進 │
│  │    │          │  11張、賣出11張、24.9元賣出200張、24.5元賣出150張、│
│  │    │          │  24.8元買進120張、賣出315張、（券商565C;帳號83535號│
│  │    │          │  ）24.6元買進122張、賣出122張、24.8元賣出115張、（ │
│  │    │          │  券商572K大華中港; 帳號60804號）24.5元買進150張、24│
│  │    │          │  .6 元買進8張、（券商9828;帳號47932號）24.5元賣出30│
│  │    │          │  6張、24.8元賣出120張。                            │
│  │    │          │未○○（券商551F建華嘉義; 帳號63375號）24.7元買進 │
│  │    │          │  266張。                                           │
│  │    │          │Ｖ○○（券商551F建華嘉義; 帳號62884號）24.7元賣出 │
│  │    │          │  218張。                                           │
│  │    │          │玄○○（券商116S日盛土城;帳號18615號）24.9元買進  │
│  │    │          │  200張、24.8元買進36張、賣出36張。                 │
└─┴──┴─────┴──────────────────────────┘
附表(四)
┌─┬──┬─────┬──────────────────────────┐
│編│期  │當日成交張│                                                    │
│  │    │數／占當日│     詳     細     成     交     明      細         │
│號│間  │買進賣出成│                                                    │
│  │    │交量之百分│                                                    │
│  │    │比        │                                                    │
├─┼──┼─────┼──────────────────────────┤
│  │93. │93.07.01買│Ｓ○○（券商116S日盛土城;帳號24159號）17.3元買進14│
│  │07. │進391張/34│  張。                                              │
│  │01. │.88%;賣出 │陳慧月（券商551F建華嘉義; 帳號68998號）17.2元買進 │
│  │至  │419張/37.3│  50張、17.4元買進5張、17.3元買進80張。             │
│  │93. │8%        │己○○（券商845S康和南崁; 帳號26625號）17.3元買進 │
│  │10. │          │  18張、賣出129張。                                 │
│  │31. │          │吳玉梅（券商509Q華南永昌桃園; 帳號2074號）17.1元賣│
│  │    │          │  出27張、17.3元賣出80張、17.4元賣出31張。          │
│  │    │          │ｂ○○○（券商1211;帳號31883號）17.3元賣出70張。  │
│  │    │          │玄○○（券商551F建華嘉義; 帳號66068號）17.3買進153│
│  │    │          │  張、賣出30張、17.2元買進68張、賣出52張、17.1元買進│
│  │    │          │  3張。                                             │
│  │    ├─────┼──────────────────────────┤
│  │    │93.07.02買│Ｓ○○（券商116S日盛土城;帳號24159號）17元買進9張 │
│  │    │進830張/78│  、17.2元賣出112張。                               │
│  │    │.45%;賣出 │陳慧月（券商551F建華嘉義; 帳號68998號）17元買進45 │
│  │    │283張/26.7│  張、16.9元買進2張、17.2元買進80張、17.1元買進102張│
│  │    │5%        │  、16.7元買進3張。                                 │
│  │    │          │己○○（券商845S康和南崁; 帳號26625號）17元買進135│
│  │    │          │  張、賣出4張、17.1元賣出36張、17.2元買進25張。     │
│  │    │          │Ｅ○○（券商7792國票北投;帳號57733號）17.2元買進  │
│  │    │          │  294張。                                           │
│  │    │          │ｂ○○○（券商1211;帳號318 83號）17.1元買進25張、 │
│  │    │          │  賣出28張、17元買進100張。                         │
│  │    │          │未○○（券商585E;帳號114574號）16.2元買進10張。   │
│  │    │          │玄○○（券商551F建華嘉義; 帳號66068號）17元賣出60 │
│  │    │          │  張、17.2元賣出20張、17.1元賣出23張。              │
│  │    ├─────┼──────────────────────────┤
│  │    │93.07.05買│Ｓ○○（券商116S日盛土城;帳號24159號）16.6元買進14│
│  │    │進708張/44│  張、賣出18張、17.2元買進18張。                    │
│  │    │.06%;賣出 │陳慧月（券商551F建華嘉義; 帳號68998號）16.8元買進 │
│  │    │866張/53.8│  30張、賣出47張、17.3元賣出23張、17.2元買進100張、 │
│  │    │9%        │  賣出20張、17.1元買進1張、17元買進1張、16.9元買進24│
│  │    │          │  張。                                              │
│  │    │          │己○○（券商845S康和南崁; 帳號26625號）17.2元買進 │
│  │    │          │  73張、賣出139張、17.3元買進3張、17.1元賣出26張。  │
│  │    │          │吳玉梅（券商509Q華南永昌桃園; 帳號2074號）17元賣出│
│  │    │          │  60張、17.2元賣出40張。                            │
│  │    │          │Ｅ○○（券商7792國票北投;帳號57733號）16.8元買進60│
│  │    │          │  張、賣出134張、16.9元賣出70張、17元賣出90張。     │
│  │    │          │ｂ○○○（券商1211;帳號31883號）16.7元買進30張、賣│
│  │    │          │  出27張、17.1元買進1張、17.2元買進26張。           │
│  │    │          │未○○（券商585E;帳號114574號）17.2元賣出10張。   │
│  │    │          │玄○○（券商551F建華嘉義; 帳號66068號）16.7元買進 │
│  │    │          │  30張、賣出30張、16.8元買進52張、17.2元買進70張、17│
│  │    │          │  元買進70張、賣出100張、17.1元賣出32張、16.9元買進 │
│  │    │          │  80張、17.3元買進25張。                            │
│  │    ├─────┼──────────────────────────┤
│  │    │93.07.06買│陳慧月（券商551F建華嘉義; 帳號68998號）17.3元買進 │
│  │    │進2178張/5│  30張、賣出30張、17.6元買進168張、賣出100張、17.5元│
│  │    │6.08%;賣出│  買進288張、賣出268張、17.4元賣出70張。            │
│  │    │1440張/37.│己○○（券商845S康和南崁; 帳號26625號）17.3元買進 │
│  │    │08%       │  149張、賣出30張、17.2元賣出71張、17.4元買進19張、 │
│  │    │          │  17.5元買進26張。                                  │
│  │    │          │吳玉梅（券商509Q華南永昌桃園; 帳號2074號）17.5元買│
│  │    │          │  進549張、賣出150張、17.4元買進215張、賣出13張、17.│
│  │    │          │  3元賣出80張、17.6元賣出100張、17.2元買進78張、賣出│
│  │    │          │  49張。                                            │
│  │    │          │Ｅ○○（券商7792國票北投;帳號57733號）17.3元買進60│
│  │    │          │  張。                                              │
│  │    │          │ｂ○○○（券商1211;帳號318 83號）17.3元買進2張、17│
│  │    │          │  .4元買進21張。                                    │
│  │    │          │玄○○（券商551F建華嘉義; 帳號66068號）17.2元買進5│
│  │    │          │  張、賣出66張、17.5元買進233張、賣出108張、17.6元買│
│  │    │          │  進173張、賣出120張、17.4元買進22張、賣出70張、17.3│
│  │    │          │  元買進60張、賣出195張。                           │
│  │    ├─────┼──────────────────────────┤
│  │    │93.07.07買│Ｓ○○（券商116S日盛土城;帳號24159號）17.3元賣出50│
│  │    │進657張/30│  張、17.7元賣出43張、17.8元賣出7張、18元賣出50張。 │
│  │    │.29%;賣出 │陳慧月（券商551F建華嘉義; 帳號68998號）17.3元買進 │
│  │    │623張/28.7│  21張、賣出6張、17.9元買進30張、17.8元賣出20張、17.│
│  │    │2%        │  4元賣出22張。                                     │
│  │    │          │己○○（券商845S康和南崁; 帳號26625號）17.9元買進 │
│  │    │          │  92張、賣出20張、17.8元買進20張、賣出95張。        │
│  │    │          │Ｅ○○（券商7792國票北投;帳號57733號）17.3元買進63│
│  │    │          │  張、17.2元買進1張、17.4元買進1張。                │
│  │    │          │ｂ○○○（券商1211;帳號31883號）17.3元賣出100張、 │
│  │    │          │  18元買進40張、賣出100張、18.1元買進25張、17.9元賣 │
│  │    │          │  出10張。                                          │
│  │    │          │玄○○（券商551F建華嘉義; 帳號66068號）17.3元買進 │
│  │    │          │  50張、18元買進168張、17.9元買進10張、賣出80張、17.│
│  │    │          │  7元買進27張、17.4元買進96張、賣出16張、17.8元買進 │
│  │    │          │  13張。                                            │
│  │    │          │Ｋ○○（券商989b;帳號0000000號）17.6元賣出3張、18 │
│  │    │          │  元賣出1張。                                       │
│  │    ├─────┼──────────────────────────┤
│  │    │93.07.08買│Ｓ○○（券商116S日盛土城;帳號24159號）17.91元賣出 │
│  │    │進717張/41│  0.359張。                                         │
│  │    │.57%;賣出 │陳慧月（券商551F建華嘉義; 帳號68998號）17.6元賣出 │
│  │    │873.359張/│  45張、17.7元賣出50張、18元買進234張、賣出49張、18.│
│  │    │50.63%    │  1元賣出38張、17.8元賣出120張。                    │
│  │    │          │己○○（券商845S康和南崁; 帳號26625號）18元賣出50 │
│  │    │          │  張、17.4元買進50張、17.6元賣出26張、17.5元賣出49張│
│  │    │          │  。                                                │
│  │    │          │吳玉梅（券商509Q華南永昌桃園; 帳號2074號）17.5元賣│
│  │    │          │  出50張、17.9元賣出20張、17.6元賣出41張。          │
│  │    │          │Ｅ○○（券商7792國票北投;帳號57733號）18元買進65張│
│  │    │          │  。                                                │
│  │    │          │ｂ○○○（券商1211;帳號31883號）17.9元買進11張、18│
│  │    │          │  .1元買進18張、18元買進21張。                      │
│  │    │          │玄○○（券商551F建華嘉義; 帳號66068號）17.6元買進 │
│  │    │          │  48張、賣出30張、18.1元買進39張、賣出60張、18元買進│
│  │    │          │  50張、賣出245張、17.7元買進53張、17.8元買進128張。│
│  │    ├─────┼──────────────────────────┤
│  │    │93.07.09買│Ｓ○○（券商116S日盛土城;帳號24159號）18元賣出10張│
│  │    │進1608張/3│  。                                                │
│  │    │5.06%;賣出│陳慧月（券商551F建華嘉義; 帳號68998號）17.4元賣出 │
│  │    │2227 張/48│  28張、17.8元買進50張、賣出55張、17.5元賣出18張、18│
│  │    │.56%      │  .1元買進125張、賣出20張、18元買進288張、賣出259張 │
│  │    │          │  、17.9元買進230張、賣出387張、17.7 元賣出63張、17.│
│  │    │          │  6元賣出5張。                                      │
│  │    │          │己○○（券商845S康和南崁; 帳號26625號）17.5元賣出 │
│  │    │          │  144張、18元賣出168張、17.9元買進260張、賣出92張、 │
│  │    │          │  17.6元買進15張、賣出2張。                         │
│  │    │          │吳玉梅（券商509Q華南永昌桃園; 帳號2074號）17.7元賣│
│  │    │          │  出73張、17.8元賣出30張、18元賣出35張、17.9元賣出10│
│  │    │          │  5張。                                             │
│  │    │          │Ｅ○○（券商7792國票北投;帳號57733號）17.5元買進85│
│  │    │          │  張、18元買進70張。                                │
│  │    │          │玄○○（券商551F建華嘉義; 帳號66068號）17.6元賣出 │
│  │    │          │  35張、17.9元買進258張、賣出123張、17.5元賣出35張、│
│  │    │          │  18.1元賣出110張、18元買進150張、賣出240張、17.8元 │
│  │    │          │  買進10張、賣出170張、17.7元買進67張、賣出20張。   │
│  │    ├─────┼──────────────────────────┤
│  │    │93.07.12買│Ｓ○○（券商116S日盛土城;帳號24159號）17.5元賣出  │
│  │    │進1167張/3│  111張。                                           │
│  │    │5.43%;賣出│陳慧月（券商551F建華嘉義; 帳號68998號）17.8元買進 │
│  │    │1579張/47.│  77張、賣出30張、18.1元買進60張、賣出140張、18.2元 │
│  │    │94%       │  買進245張、賣出60張、17.5元買進100張、18元賣出9張 │
│  │    │          │  。                                                │
│  │    │          │己○○（券商845S康和南崁; 帳號26625號）17.8元賣出4│
│  │    │          │  張、17.9元賣出120張、17.5元賣出95張、17.7元買進50 │
│  │    │          │  張、賣出51張、18.1元賣出30張、17.6元賣出29張、18.2│
│  │    │          │  元買進75張、賣出90張。                            │
│  │    │          │吳玉梅（券商509Q華南永昌桃園; 帳號2074號）17.6元賣│
│  │    │          │  出125張、17.8元賣出70張、17.7元賣出25張。         │
│  │    │          │Ｅ○○（券商7792國票北投;帳號57733號）17.5元買進10│
│  │    │          │  張、17.6元買進4張、18.2元買進100張、17.8元買進10張│
│  │    │          │  。                                                │
│  │    │          │ｂ○○○（券商1211;帳號318 83號）17.5元賣出40張、 │
│  │    │          │  17.6 元賣出100張、17.7元買進40張、賣出50張。      │
│  │    │          │玄○○（券商551F建華嘉義; 帳號66068號）17.5元買進 │
│  │    │          │  91張、18.1元買進180張、賣出50張、18.2元買進70張、 │
│  │    │          │  賣出195張、17.8元賣出50張、17.7元買進55張、賣出5張│
│  │    │          │  、17.5 元賣出100張。                              │
│  │    ├─────┼──────────────────────────┤
│  │    │93.07.13買│Ｓ○○（券商116S日盛土城;帳號24159號）17.5元賣出15│
│  │    │進1334張/3│  張、17.6元賣出35張。                              │
│  │    │8.43%;賣出│陳慧月（券商551F建華嘉義; 帳號68998號）17.3元賣出 │
│  │    │2029張/58.│  161張、17.5元買進120張、賣出311張、17.8元買進115張│
│  │    │46%       │  、賣出210張、17.7元買進20張、賣出3張、17.6元買進98│
│  │    │          │  張、賣出87張、17.4元賣出10張。                    │
│  │    │          │己○○（券商845S康和南崁; 帳號26625號）17.3元買進 │
│  │    │          │  140張、賣出30張、17.5元賣出191元、17.6元買進60張、│
│  │    │          │  賣出27張、17.7元買進60張。                        │
│  │    │          │吳玉梅（券商509Q華南永昌桃園; 帳號2074號）17.3元賣│
│  │    │          │  出34張、17.5元賣出45張、17.6元賣出60張、17.4元賣出│
│  │    │          │  50張。                                            │
│  │    │          │Ｅ○○（券商7792國票北投;帳號57733號）17.5元買進  │
│  │    │          │  180張。                                           │
│  │    │          │ｂ○○○（券商1211;帳號31883號）17.8元買進50張。  │
│  │    │          │李董秋月（券商551F建華嘉義; 帳號71985號）17.5元買 │
│  │    │          │  進8張。                                           │
│  │    │          │玄○○（券商551F建華嘉義; 帳號66068號）17.5元買進 │
│  │    │          │  152張、賣出215張、17.6元買進46張、賣出93張、17.8  │
│  │    │          │  元買進220張、賣出96張、17.7元買進65張、賣出86張、 │
│  │    │          │  17.3元賣出170張。                                 │
│  │    │          │Ｋ○○（券商5859;帳號221190號）17.3元賣出100張。  │
│  │    ├─────┼──────────────────────────┤
│  │    │93.07.14買│Ｓ○○（券商116S日盛土城;帳號24159號）17.3元賣出13│
│  │    │進1985張/3│  張、17.4元賣出80張、17.6元買進235張、賣出2張、17.5│
│  │    │8.38%;賣出│  元賣出5張。                                       │
│  │    │2784張/53.│陳慧月（券商551F建華嘉義; 帳號68998號）17.3元賣出5│
│  │    │83%       │  張、17.5元買進88張、賣出57張、17.4元買進160張、17.│
│  │    │          │  6元買進189張、賣出303張、17.7 元買進318張、賣出260│
│  │    │          │  張。                                              │
│  │    │          │己○○（券商845S康和南崁; 帳號26625號）17.8元買進 │
│  │    │          │  150 張、賣出115張、17.7元買進328張、賣出180張、17.│
│  │    │          │  3元賣出62張、17.6元買進88張、17 .4 元賣出180張。  │
│  │    │          │吳玉梅（券商509Q華南永昌桃園; 帳號2074號）17.3元賣│
│  │    │          │  出195張、17.4元賣出76張、17.5元賣出7張、17.7元賣出│
│  │    │          │  15張、17.6元賣出5張。                             │
│  │    │          │ｂ○○○（券商1211;帳號31883號）17.2元賣出100張、 │
│  │    │          │  17.7元買進195張。                                 │
│  │    │          │李董秋月（券商551F建華嘉義; 帳號71985號）17.6元賣 │
│  │    │          │  出8張。                                           │
│  │    │          │玄○○（券商551F建華嘉義; 帳號66068號）17.3元買進1│
│  │    │          │  張、17.4元賣出4張、17.5元買進33張、17.6元買進110張│
│  │    │          │  、賣出292張、17.7元買進90張、賣出460張。          │
│  │    │          │Ｋ○○（券商5859;帳號221190號）17.2元賣出130張、17│
│  │    │          │  .3元賣出215張、17.4元賣出15張。                   │
│  │    ├─────┼──────────────────────────┤
│  │    │93.07.15買│陳慧月（券商551F建華嘉義; 帳號68998號）16.7元買進 │
│  │    │進1011張/3│  18張、17.1元買進10張、16.9元買進105張、賣出50張、 │
│  │    │5.28%;賣出│  17元買進120張、賣出94張、16.8元賣出176張、17.2元買│
│  │    │1337張/46.│  進10張、賣出83張。17.3元賣出7張。                 │
│  │    │65%       │己○○（券商845S康和南崁; 帳號26625號）16.9元賣出 │
│  │    │          │  210張、17.2元買進5張、17.3元買進70張、17元買進35張│
│  │    │          │  、賣出151張、17.1元賣出17張。                     │
│  │    │          │Ｅ○○（券商7792國票北投;帳號57733號）17.4賣出74張│
│  │    │          │  、16.8元賣出70張、17元買進57張、17.3元買進70張、16│
│  │    │          │  .9元賣出60張。                                    │
│  │    │          │ｂ○○○（券商1211;帳號31883號）16.9元賣出10張、17│
│  │    │          │  元賣出45張、16.8元賣出152張。                     │
│  │    │          │玄○○（券商551F建華嘉義; 帳號66068號）16.9元買進 │
│  │    │          │  99張、賣出38張、17.2元買進72張、17.4元買進184張、 │
│  │    │          │  17.3元買進5張、17元買進151張。                    │
│  │    │          │Ｋ○○（券商5859;帳號221190號）16.9元賣出100張。  │
│  │    ├─────┼──────────────────────────┤
│  │    │93.07.16買│Ｓ○○（券商116S日盛土城;帳號24159號）16.5元賣出32│
│  │    │進737張/24│  張、16.8元賣出3張。                               │
│  │    │.37%;賣出 │陳慧月（券商551F建華嘉義; 帳號68998號）16.5元賣出 │
│  │    │1686張/55.│  85張、16.6元賣出39張、16.8元買進23張、賣出137張、 │
│  │    │75%       │  16.7元賣出30張、16.9元買進168張、賣出180張。      │
│  │    │          │己○○（券商845S康和南崁; 帳號26625號）16.4元賣出 │
│  │    │          │  155張、16.6元買進60張、16.9元買進94張、16.8元買進 │
│  │    │          │  169張、16.7元賣出50張。                           │
│  │    │          │Ｅ○○（券商7792國票北投;帳號57733號）16.7元賣出30│
│  │    │          │  張、16.9元賣出92張、16.8元賣出40張。              │
│  │    │          │ｂ○○○（券商1211;帳號31883號）16.8元賣出193張。 │
│  │    │          │玄○○（券商551F建華嘉義; 帳號66068號）16.3元買進1│
│  │    │          │  張、16.5元買進30張、賣出26張、16.9元買進150張、賣 │
│  │    │          │  出418張、16.8元買進42張、賣出30張、16.6元賣出56張 │
│  │    │          │  。                                                │
│  │    │          │Ｋ○○（券商5859;帳號221190號）16.8元賣出40張、16.│
│  │    │          │  6元賣出50張。                                     │
│  │    ├─────┼──────────────────────────┤
│  │    │93.07.19買│陳慧月（券商551F建華嘉義; 帳號68998號）16.1元賣出 │
│  │    │進392張/35│  50張、16.2元賣出38張。                            │
│  │    │.80%;賣出 │己○○（券商845S康和南崁; 帳號26625號）16.2元賣出 │
│  │    │243張/22. │  83 。                                             │
│  │    │19%       │Ｅ○○（券商7792國票北投;帳號57733號）16.1元賣出10│
│  │    │          │  張、16.3元賣出20張。                              │
│  │    │          │ｂ○○○（券商1211;帳號318 83號）16.1元賣出24張。 │
│  │    │          │玄○○（券商551F建華嘉義; 帳號66068號）16.1元買進 │
│  │    │          │  53張、賣出18張。                                  │
│  │    │          │Ｋ○○（券商527L群益屏東; 帳號82551號）16.1元買進 │
│  │    │          │  20張、16.2元買進174張、16.3 元買進145張。         │
│  │    ├─────┼──────────────────────────┤
│  │    │93.07.20買│Ｓ○○（券商116S日盛土城;帳號24159號）16.4元賣出50│
│  │    │進1180張/4│  張。                                              │
│  │    │1.80%;賣出│于珮瑩（券商7038;帳號42460 號）16.3元買進20張。   │
│  │    │446張/15.8│陳慧月（券商551F建華嘉義; 帳號68998號）16.6元買進 │
│  │    │0%        │  90張、16.4元買進200張。                           │
│  │    │          │己○○（券商845S康和南崁; 帳號26625號）16.4元買進 │
│  │    │          │  50張、16.5元賣出70張。                            │
│  │    │          │Ｅ○○（券商7792國票北投;帳號57733號）16.4元賣出40│
│  │    │          │  張。                                              │
│  │    │          │ｂ○○○（券商1211;帳號31883號）16.3元賣出70張、16│
│  │    │          │  .4元賣出6張。                                     │
│  │    │          │玄○○（券商551F建華嘉義; 帳號66068號）16.4元買進 │
│  │    │          │  15張、16.2元買進54張、16.3元買進45張、16.5元買進  │
│  │    │          │  100張、16.6元買進10張、賣出80張。                 │
│  │    │          │Ｋ○○（券商527L群益屏東; 帳號82551號）16.1元買進 │
│  │    │          │  52張、16.4元買進220張、16.2元買進8張、16.3元買進  │
│  │    │          │  271張、16.5元賣出130張、16.6元買進45張。          │
│  │    ├─────┼──────────────────────────┤
│  │    │93.07.21買│Ｓ○○（券商116S日盛土城;帳號24159號）17元買進93張│
│  │    │進992張/55│  。                                                │
│  │    │.45%;賣出 │陳慧月（券商551F建華嘉義; 帳號68998號）17元買進118│
│  │    │471張/26.3│  張、16.9元買進30張。                              │
│  │    │3%        │己○○（券商845S康和南崁; 帳號26625號）16.8元買進 │
│  │    │          │  50張、17.3元買進50張、16.9元賣出8張、17.2元買進35 │
│  │    │          │  張、17.1元買進30張。                              │
│  │    │          │Ｅ○○（券商7792國票北投;帳號57733號）17.1元賣出  │
│  │    │          │  100張。                                           │
│  │    │          │ｂ○○○（券商1211;帳號318 83號）17.1元買進110張、│
│  │    │          │  16.9元買進5張。                                   │
│  │    │          │玄○○（券商551F建華嘉義; 帳號66068號）16.8元買進3│
│  │    │          │  張、16.9元買進12張、賣出26張、17元買進156張、賣出 │
│  │    │          │  112張。                                           │
│  │    │          │Ｋ○○（券商527L群益屏東; 帳號82551號）16.7元買進 │
│  │    │          │  10張、17元買進100張、16.9元買進55張、17.2元賣出30 │
│  │    │          │  張、17.3元賣出45張、17.1元買進75張、16.8元買進60張│
│  │    │          │  、（券商5859;帳號221190號）17.2元賣出150張。      │
│  │    ├─────┼──────────────────────────┤
│  │    │93.07.22買│Ｓ○○（券商116S日盛土城;帳號24159號）17.2元賣出43│
│  │    │進1499張/3│  張、17.6元賣出100張。                             │
│  │    │3.16%;賣出│陳慧月（券商551F建華嘉義; 帳號68998號）17.8元買進 │
│  │    │1754張/38.│  34張、17.2元買進10張、17.9元賣出80張、17.7元賣出60│
│  │    │80%       │  張、17.4元買進50張、賣出50張、17.3元賣出80張、18元│
│  │    │          │  買進114張、賣出75張。                             │
│  │    │          │己○○（券商845S康和南崁; 帳號26625號）16.9元買進1│
│  │    │          │  張、17.4元買進36張、賣出100張、17.6元買進50張、17.│
│  │    │          │  3元買進210張、17元買進34張、17.7元買進7張、17.9元 │
│  │    │          │  買進112張、17.5元賣出200張、17.1元買進8張、17.8元 │
│  │    │          │  買進60張。                                        │
│  │    │          │Ｅ○○（券商7792國票北投;帳號57733號）17.2元賣出60│
│  │    │          │  張。                                              │
│  │    │          │ｂ○○○（券商1211;帳號318 83號）17.5元賣出150張、│
│  │    │          │  18元買進51張、17.9元買進200張。                   │
│  │    │          │玄○○（券商551F建華嘉義; 帳號66068號）17.2元買進 │
│  │    │          │  28張、17.4元賣出50張、17.3 元賣出155張、18元買進78│
│  │    │          │  張、賣出125張。                                   │
│  │    │          │Ｋ○○（券商527L群益屏東; 帳號82551號）17.8元賣出 │
│  │    │          │  50張、17.1元買進92張、17.7元買進147張、賣出76張、 │
│  │    │          │  17.5元買進27張、18元買進95張、17.2元賣出100張、17.│
│  │    │          │  9元賣出100張、17.3元賣出100張。                   │
│  │    │          │黃林月雲（券商527L群益屏東; 帳號82483號）17.3元買 │
│  │    │          │  進55張。                                          │
│  │    ├─────┼──────────────────────────┤
│  │    │93.07.23買│Ｓ○○（券商116S日盛土城;帳號24159號）18.4元買進  │
│  │    │進2551張/3│  200張。                                           │
│  │    │5.09%;賣出│陳慧月（券商551F建華嘉義; 帳號68998號）18.3元買進 │
│  │    │2697張/37.│  83張、賣出5張、18.5元買進30張、18.4元買進173張、賣│
│  │    │10%       │  出536張、18.6元買進63張。                         │
│  │    │          │己○○（券商845S康和南崁; 帳號26625號）18.3元賣出 │
│  │    │          │  230張、18.5元買進200張、賣出250張、18.6元買進50張 │
│  │    │          │  、18.4元賣出50張。                                │
│  │    │          │Ｅ○○（券商7792國票北投;帳號57733號）18.3元賣出50│
│  │    │          │  張、18.5元買進85張、賣出150張、18.4元買進188張。  │
│  │    │          │ｂ○○○（券商1211;帳號31883號）18.3元賣出150張、 │
│  │    │          │  18.6元買進120張、18.5元買進180張、18.4元賣出50張。│
│  │    │          │李董秋月（券商9439台証屏東; 帳號92143號）18.6元買 │
│  │    │          │  進200張。                                         │
│  │    │          │玄○○（券商551F建華嘉義; 帳號66068號）18.3元買進 │
│  │    │          │  266張、賣出50張、18.4元買進70張、賣出208張、18.5元│
│  │    │          │  買進123張、賣出130張。                            │
│  │    │          │Ｋ○○（券商527L群益屏東; 帳號82551號）18.2元賣出 │
│  │    │          │  10張、18.3元賣出470張、18.6元賣出100張、18.5元買進│
│  │    │          │  100張、賣出100張、18.4元買進420張、賣出158張。    │
│  │    ├─────┼──────────────────────────┤
│  │    │93.07.26買│Ｓ○○（券商116S日盛土城;帳號24159號）18.2元賣出60│
│  │    │進2108張/2│  張、18.8元買進100張、18.5元買進200張、賣出200張。 │
│  │    │8.26%;賣出│于珮瑩（券商7038;帳號42460號）18.5元賣出10張。    │
│  │    │2187張/29.│陳慧月（券商551F建華嘉義; 帳號68998號）18.3元賣出 │
│  │    │32%       │  50張、18.5元賣出110張、18.9元買進120張、18.8元買進│
│  │    │          │  34張、18.6元賣出189張。                           │
│  │    │          │己○○（券商845S康和南崁; 帳號26625號）18.5元賣出 │
│  │    │          │  100張、18.6元賣出200張、18.8元買進94張、18.7元買進│
│  │    │          │  40張、18.9元買進72張、18.4元買進69張。            │
│  │    │          │Ｅ○○（券商7792國票北投;帳號57733號）18.5元買進34│
│  │    │          │  6張、賣出100張、18.6元賣出100張。                 │
│  │    │          │ｂ○○○（券商1211;帳號31883號）18.2元賣出15張、18│
│  │    │          │  .5元買進200張、賣出100張。                        │
│  │    │          │玄○○（券商551F建華嘉義; 帳號66068號）18.3元賣出 │
│  │    │          │  30張、18.4元賣出30張、18.6元買進122張、18.5元買進 │
│  │    │          │  150張、18.8元買進150張、賣出200張、18.7元賣出28張 │
│  │    │          │  、18.9元賣出49張。                                │
│  │    │          │Ｋ○○（券商527L群益屏東; 帳號82551號）18.2元賣出 │
│  │    │          │  124張、18.5元賣出86張、18.7元買進252張、賣出40張、│
│  │    │          │  18.9元買進174張、18.8元賣出30張、18.6元買進57張、 │
│  │    │          │  賣出164張、18.4元買進50張、賣出50張。             │
│  │    ├─────┼──────────────────────────┤
│  │    │93.07.27買│Ｓ○○（券商116S日盛土城;帳號24159號）18.6元賣出  │
│  │    │進1238張/2│  100張、18.8元賣出66張。                           │
│  │    │9.96%;賣出│陳慧月（券商551F建華嘉義; 帳號68998號）18.5元買進 │
│  │    │1027張/24.│  128張、賣出154張、18.6元買進80張、18.8元買進128張 │
│  │    │85%       │  、18.2元買進70張。                                │
│  │    │          │己○○（券商845S康和南崁; 帳號26625號）18.5元買進 │
│  │    │          │  100張、18.8元買進125張。                          │
│  │    │          │Ｅ○○（券商7792國票北投;帳號57733號）18.7元賣出20│
│  │    │          │  張、18.5元賣出40張、18.8元賣出66張。              │
│  │    │          │ｂ○○○（券商1211;帳號31883號）18.5元賣出320張。 │
│  │    │          │李董秋月（券商9439台証屏東; 帳號92143號）18.6元賣 │
│  │    │          │  出97張。                                          │
│  │    │          │玄○○（券商551F建華嘉義; 帳號66068號）18.5元買進 │
│  │    │          │  288張、18.8元賣出108張。                          │
│  │    │          │Ｋ○○（券商527L群益屏東; 帳號82551號）18.5元買進 │
│  │    │          │  168張、18.8元買進130張、18.6元買進21張、18.7元賣出│
│  │    │          │  56張。                                            │
│  │    ├─────┼──────────────────────────┤
│  │    │93.07.28買│Ｓ○○（券商116S日盛土城;帳號24159號）18.2元賣出24│
│  │    │進1345張/4│  張、18.4元賣出24張、18.5元買進160張、賣出50張。   │
│  │    │7.53%;賣出│于珮瑩（券商7038;帳號42460號）18.2元賣出10張。    │
│  │    │1329張/46.│陳穎緹（券商7038;帳號41720號）18.2元賣出15張。    │
│  │    │96%       │陳慧月（券商551F建華嘉義; 帳號68998號）18.3元買進 │
│  │    │          │  15張、18.4元買進119張、賣出100張、18.5元買進200張 │
│  │    │          │  。                                                │
│  │    │          │己○○（券商845S康和南崁; 帳號26625號）18.2元賣出 │
│  │    │          │  36張、18.4元賣出30張、18.5元買進140張、賣出210張。│
│  │    │          │Ｅ○○（券商7792國票北投;帳號57733號）18.4元賣出30│
│  │    │          │  張、18.2元賣出23張、18.5元賣出50張。              │
│  │    │          │ｂ○○○（券商1211;帳號31883號）18.2元賣出17張、18│
│  │    │          │  .4元賣出20張、18.5元賣出50張。                    │
│  │    │          │許意萍（券商527L群益屏東; 帳號83275號）18.3元買進6│
│  │    │          │  張、18.5元買進1張、18.4元買進2張。                │
│  │    │          │玄○○（券商551F建華嘉義; 帳號66068號）18.3元買進 │
│  │    │          │  96張、18.4元買進269張、賣出100張、18.5元買進109張 │
│  │    │          │  、賣出130張。                                     │
│  │    │          │Ｋ○○（券商527L群益屏東; 帳號82551號）18.2元賣出 │
│  │    │          │  45張、18.3元賣出40張、18.4元賣出125張、18.5元買進 │
│  │    │          │  228張、賣出200張。                                │
│  │    ├─────┼──────────────────────────┤
│  │    │93.07.29買│Ｓ○○（券商116S日盛土城;帳號24159號）18.3元買進35│
│  │    │進1076張/5│  張、18.4元買進224張、18.5 元買進5張。             │
│  │    │2.41%;賣出│陳慧月（券商551F建華嘉義; 帳號68998號）18.1元買進 │
│  │    │857張/41.7│  13張、18.5元買進150張、賣出90張、18.2元買進5張、18│
│  │    │4%        │  .3元買進5張、賣出20張、18.4元賣出77張。           │
│  │    │          │己○○（券商845S康和南崁; 帳號26625號）18.2元買進 │
│  │    │          │  25張、18.5元買進65張、18.4元買進5張、賣出183張、18│
│  │    │          │  .3元買進21張、賣出10張。                          │
│  │    │          │Ｅ○○（券商7792國票北投;帳號57733號）18.3元賣出30│
│  │    │          │  張。                                              │
│  │    │          │ｂ○○○（券商1211;帳號318 83號）18.2元買進30張、 │
│  │    │          │  18.4元賣出94張。                                  │
│  │    │          │李董秋月（券商551F建華嘉義; 帳號71985號）18.4元賣 │
│  │    │          │  出53張、18.2元買進120張。、                       │
│  │    │          │許意萍（券商527L群益屏東; 帳號83275號）18.3元買進1│
│  │    │          │  張。                                              │
│  │    │          │玄○○（券商551F建華嘉義; 帳號66068號）18.2元買進 │
│  │    │          │  15張、賣出25張、18.5元買進100張、賣出140張、18.3元│
│  │    │          │  買進18張、賣出9張、18.4元賣出76張。               │
│  │    │          │Ｋ○○（券商527L群益屏東; 帳號82551號）18.2元買進 │
│  │    │          │  70張、18.3元買進28張、18.4元買進141張、賣出50張。 │
│  │    ├─────┼──────────────────────────┤
│  │    │93.07.30買│Ｓ○○（券商116S日盛土城;帳號24159號）18.3元賣出79│
│  │    │進651張/14│  張、18.6元賣出84張、18.7元賣出7張、18.5元賣出130張│
│  │    │.37%;賣出 │  。                                                │
│  │    │1684張/37.│陳慧月（券商551F建華嘉義; 帳號68998號）18.1元買進5│
│  │    │17%       │  張、18.2元買進47張、18.6元買進100張、18.5元賣出210│
│  │    │          │  張。                                              │
│  │    │          │己○○（券商845S康和南崁; 帳號26625號）18.2元買進 │
│  │    │          │  55張、18.5元買進60張、賣出53張、18.6元買進40張、18│
│  │    │          │  .8元賣出7張、18.7元買進60張、賣出30張。           │
│  │    │          │Ｅ○○（券商7792國票北投;帳號57733號）18.2元賣出40│
│  │    │          │  張、18.3元賣出60張。                              │
│  │    │          │ｂ○○○（券商1211;帳號31883號）18.3元賣出50張、18│
│  │    │          │  .2元賣出30張。                                    │
│  │    │          │李董秋月（券商551F建華嘉義; 帳號71985號）18元買進 │
│  │    │          │  10張、（券商9439台証屏東; 帳號92143號）18.3元賣出 │
│  │    │          │  65張、18.4元賣出4張、18.5元賣出1張、18.2元賣出50張│
│  │    │          │  。                                                │
│  │    │          │許意萍（券商527L群益屏東; 帳號83275號）18.7元賣出5│
│  │    │          │  張、18.8元賣出5張。                               │
│  │    │          │玄○○（券商551F建華嘉義; 帳號66068號）18.2元賣出 │
│  │    │          │  15張、18.3元買進110張、18.4元賣出110張、18.6元賣出│
│  │    │          │  185張。                                           │
│  │    │          │Ｋ○○（券商527L群益屏東; 帳號82551號）18.2元賣出 │
│  │    │          │  160張、18.3元賣出250張、18.6元賣出50張、18.4元賣出│
│  │    │          │  4張。                                             │
│  │    │          │黃林月雲（券商527L群益屏東; 帳號82483號）18.2元買 │
│  │    │          │  進8張、18.6元買進50張、18.3 元買進106張。         │
│  │    ├─────┼──────────────────────────┤
│  │    │93.08.02買│Ｓ○○（券商116S日盛土城;帳號24159號）18.3元賣出79│
│  │    │進614張/17│  張、18.6元賣出84張、18.7元賣出7張、18.5元賣出130張│
│  │    │.18%;賣出 │  。                                                │
│  │    │823張/23.0│陳慧月（券商551F建華嘉義; 帳號68998號）18.1元買進5│
│  │    │3%        │  張、18.2元買進47張、18.6元買進100張、18.5元賣出210│
│  │    │          │  張。                                              │
│  │    │          │己○○（券商845S康和南崁; 帳號26625號）18.2元買進 │
│  │    │          │  55張、18.5元買進60張、賣出53張、18.6元買進40張、18│
│  │    │          │  .8元賣出7張、18.7元買進60張、賣出30張。           │
│  │    │          │Ｅ○○（券商7792國票北投;帳號57733號）18.2元賣出40│
│  │    │          │  張、18.3元賣出60張。                              │
│  │    │          │ｂ○○○（券商1211;帳號31883號）18.3元賣出50張、18│
│  │    │          │  .2元賣出30張。                                    │
│  │    │          │李董秋月（券商551F建華嘉義; 帳號71985號）18元買進 │
│  │    │          │  10張、（券商9439台証屏東; 帳號92143號）18.3元賣出 │
│  │    │          │  65張、18.4元賣出4張、18.5元賣出1張、18.2元賣出50張│
│  │    │          │  。                                                │
│  │    │          │許意萍（券商527L群益屏東; 帳號83275號）18.7元賣出5│
│  │    │          │  張、18.8元賣出5張。                               │
│  │    │          │玄○○（券商551F建華嘉義; 帳號66068號）18.2元賣出 │
│  │    │          │  15張、18.3元買進110張、18.4元賣出110張、18.6元賣出│
│  │    │          │  185張。                                           │
│  │    │          │Ｋ○○（券商527L群益屏東; 帳號82551號）18.2元賣出 │
│  │    │          │  160張、18.3元賣出250張、18.6元賣出50張、18.4元賣出│
│  │    │          │  4張。                                             │
│  │    │          │黃林月雲（券商527L群益屏東; 帳號82483號）18.2元買 │
│  │    │          │  進8張、18.6元買進50張、18.3 元買進106張。         │
│  │    ├─────┼──────────────────────────┤
│  │    │93.08.03買│唯勤科技（券商551F建華嘉義; 帳號65807號）17元賣出 │
│  │    │進1922張/4│  181張、17.1元賣出27張、17.2元賣出72張、17.4元賣出 │
│  │    │4.50%;賣出│  30張、17.5元賣出245張。                           │
│  │    │2486張/57.│Ｓ○○（券商116S日盛土城;帳號24159號）17.4元買進  │
│  │    │56%       │  120張、17.5元買進218張、賣出110張。               │
│  │    │          │陳慧月（券商551F建華嘉義; 帳號68998號）17.4元賣出 │
│  │    │          │  60張、17.3元賣出183張。                           │
│  │    │          │己○○（券商845S康和南崁; 帳號26625號）16.7元買進 │
│  │    │          │  20張、17.2元賣出219張、17.3元買進90張、賣出76張、 │
│  │    │          │  17.4元買進25張、賣出168張、17.                    │
│  │    │          │  5元買進70張、賣出28張。                           │
│  │    │          │Ｅ○○（券商7792國票北投;帳號57733號）17.5元買進  │
│  │    │          │  137張、17.6元買進55張、17.4元賣出50張。           │
│  │    │          │ｂ○○○（券商1211;帳號31883號）17.3元買進30張、17│
│  │    │          │  .4元買進20張、17.6元買進99張、賣出50張。          │
│  │    │          │李董秋月（券商551F建華嘉義; 帳號72985號）17.4元買 │
│  │    │          │  進120張、17.5元買進105張。                        │
│  │    │          │許意萍（券商527L群益屏東; 帳號83275號）17元買進10 │
│  │    │          │  張。                                              │
│  │    │          │玄○○（券商551F建華嘉義; 帳號66068號）16.8元賣出 │
│  │    │          │  15張、17.3元買進62張、17.5元買進120張、賣出80張、 │
│  │    │          │  17.4元賣出110張、17.2元賣出44張、17元賣出21張。   │
│  │    │          │Ｋ○○（券商527L群益屏東; 帳號82551號）17.3元賣出 │
│  │    │          │  50張、17.4元賣出35張、17.6元買進70張、17.2元買進50│
│  │    │          │  張、17.1元賣出60張、17.5元賣出385張。             │
│  │    │          │黃林月雲（券商527L群益屏東; 帳號82483號）16.8元賣 │
│  │    │          │  出85張、17.6元買進135張、賣出50張、17.1元賣出47張 │
│  │    │          │  、17.4 元買進103張、17.3元買進55張、賣出5張、17.5 │
│  │    │          │  元買進208張。                                     │
│  │    ├─────┼──────────────────────────┤
│  │    │93.08.04買│Ｓ○○（券商116S日盛土城;帳號24159號）16.8元賣出81│
│  │    │進1081張/4│  張、17元買進11張、賣出50張、16.5元賣出60張、17.1元│
│  │    │1.04%;賣出│  買進53張、賣出50張、16.9元買進10張。              │
│  │    │1226.299張│陳慧月（券商551F建華嘉義; 帳號68998號）16.61元賣出│
│  │    │/46.56%   │  0.299張。                                         │
│  │    │          │己○○（券商845S康和南崁; 帳號26625號）16.6元賣出 │
│  │    │          │  30張、16.8元賣出120張、16.9元賣出55張、17元賣出170│
│  │    │          │  張。                                              │
│  │    │          │Ｅ○○（券商7792國票北投;帳號57733號）16.9元賣出50│
│  │    │          │  張、17.1元賣出4張、17元賣出40張。                 │
│  │    │          │ｂ○○○（券商1211;帳號318 83號）16.9元買進10張、 │
│  │    │          │  17元賣出16張、16.8元買進50張、17.1元買進130張、賣 │
│  │    │          │  出80張。                                          │
│  │    │          │李董秋月（券商551F建華嘉義; 帳號71985號）16.5元買 │
│  │    │          │  進140張、賣出112張、16.6元賣出100張、16.7元賣出23 │
│  │    │          │  張。                                              │
│  │    │          │玄○○（券商551F建華嘉義; 帳號66068號）16.8元買進 │
│  │    │          │  48張、16.9元買進58張、16.7元賣出張、17元買進60張、│
│  │    │          │  賣出180張、17.1元買進2張、16.6元買進1張、17元買進 │
│  │    │          │  126張、16.9元買進75張、17.1元買進42張、16.8元買進 │
│  │    │          │  75張、16.7元買進20張。                            │
│  │    │          │黃林月雲（券商527L群益屏東; 帳號82483號）17元賣出 │
│  │    │          │  64張、17.1元賣出90張。                            │
│  │    ├─────┼──────────────────────────┤
│  │    │93.08.05買│Ｓ○○（券商116S日盛土城;帳號24159號）17元賣出121 │
│  │    │進608張/22│  張、17.2元賣出50張。                              │
│  │    │.46%;賣出 │己○○（券商845S康和南崁; 帳號26625號）17.2元賣出 │
│  │    │1190張/43.│  50張、17.1元買進30張、賣出12張、17元買進162張、賣 │
│  │    │96%       │  出38張。                                          │
│  │    │          │Ｅ○○（券商7792國票北投; 帳號57733號）17.1元賣出 │
│  │    │          │  60張、17元賣出38張。                              │
│  │    │          │ｂ○○○（券商1211;帳號318 83號）17元賣出83張、17 │
│  │    │          │  .1元賣出60張。                                    │
│  │    │          │李董秋月（券商551F建華嘉義; 帳號71985號）17元賣出 │
│  │    │          │  40張、17.2元賣出70張、17.3元買進80張。            │
│  │    │          │許意萍（券商527L群益屏東; 帳號83275號）17.2元賣出 │
│  │    │          │  10張。                                            │
│  │    │          │玄○○（券商551F建華嘉義; 帳號66068號）17.2元賣出 │
│  │    │          │  124張、17.3元買進112張、賣出74張、17.1元賣出20張。│
│  │    │          │Ｋ○○（券商527L群益屏東; 帳號82551號）16.9元買進9│
│  │    │          │  張、17.1元賣出80張、17.2元買進30張、賣出100張、17 │
│  │    │          │  元買進80張。                                      │
│  │    │          │黃林月雲（券商527L群益屏東; 帳號82483號）17元賣出 │
│  │    │          │  45張、17.2元買進105張、賣出25張、16.9元賣出90張。 │
│  │    ├─────┼──────────────────────────┤
│  │    │93.08.06買│己○○（券商845S康和南崁; 帳號26625號）17.1元買進 │
│  │    │進812張/29│  20張、賣出60張、17.2元買進26 3張、賣出50張。      │
│  │    │.01%;賣出 │ｂ○○○（券商1211;帳號31883號）17.2元賣出100張。 │
│  │    │1048張/37.│李董秋月（券商551F建華嘉義; 帳號71985號）16.7元買 │
│  │    │44%       │  進50張、17.2元賣出100張、17.3元買進158張、17.1元買│
│  │    │          │  進70張、賣出10張。                                │
│  │    │          │許意萍（券商527L群益屏東; 帳號83275號）16.9元賣出 │
│  │    │          │  15張。                                            │
│  │    │          │玄○○（券商551F建華嘉義; 帳號66068號）17元賣出30 │
│  │    │          │  張、17.2元賣出95張、17.1元賣出87張。              │
│  │    │          │Ｋ○○（券商527L群益屏東; 帳號82551號）17.2元賣出 │
│  │    │          │  120張、17元買進113張、賣出13張。                  │
│  │    │          │黃林月雲（券商527L群益屏東; 帳號82483號）17元賣出 │
│  │    │          │  105張、17.2元買進138張、賣出223張、17.1元賣出40張 │
│  │    │          │  。                                                │
│  │    ├─────┼──────────────────────────┤
│  │    │93.08.09買│陳穎緹（券商7038;帳號41720號）16.6元買進5張。       │
│  │    │進5張/0.62│                                                    │
│  │    │%;賣出0張 │                                                    │
│  │    │/0.00%    │                                                    │
│  │    ├─────┼──────────────────────────┤
│  │    │93.08.10買│陳穎緹（券商7038;帳號41720號）16.5元買進15張。    │
│  │    │進15張/0. │己○○（券商845S康和南崁; 帳號26625號）16.5元賣出 │
│  │    │68%;賣出48│  185張。                                           │
│  │    │9張/22.33%│李董秋月（券商551F建華嘉義; 帳號71985號）16.5元賣 │
│  │    │          │  出20張、16.8元買進80張。                          │
│  │    │          │黃林月雲（券商527L群益屏東; 帳號82483號）16.5元賣 │
│  │    │          │  出204張。                                         │
│  │    ├─────┼──────────────────────────┤
│  │    │93.08.11買│己○○（券商845S康和南崁; 帳號26625號）16.7元賣出 │
│  │    │進50張/1.2│  50張、16.8元賣出200張。                           │
│  │    │2%;賣出981│李董秋月（券商551F建華嘉義; 帳號71985號）16.5元買 │
│  │    │張/23.87% │  進50張、16.7元賣出128張、16.8元賣出50張。         │
│  │    │          │Ｋ○○（券商527L群益屏東; 帳號82551號）16.7元賣出 │
│  │    │          │  185張、16.8元賣出210張。                          │
│  │    │          │黃林月雲（券商527L群益屏東; 帳號82483號）16.7元賣 │
│  │    │          │  出158張。                                         │
│  │    ├─────┼──────────────────────────┤
│  │    │93.08.12買│Ｓ○○（券商116S日盛土城;帳號24159號）15元買進150 │
│  │    │進965張/23│  張。                                              │
│  │    │.97%;賣出 │己○○（券商845S康和南崁; 帳號26625號）14.95元買進│
│  │    │50張/1.24%│  50張、15元買進50張。                              │
│  │    │          │ｂ○○○（券商1211;帳號318 83號）15元買進51張。   │
│  │    │          │亥○○（券商7783;帳號32819 號）14.95元買進40張。  │
│  │    │          │李董秋月（券商551F建華嘉義; 帳號71985號）14.95元買│
│  │    │          │  進45張、15.2元賣出50張、15.5 元買進79張、15元買進 │
│  │    │          │  200張。                                           │
│  │    │          │Ｋ○○（券商527L群益屏東; 帳號82551號）15.2元買進 │
│  │    │          │  200張。                                           │
│  │    │          │黃林月雲（券商527L群益屏東; 帳號82483號）15元買進 │
│  │    │          │  100張。                                           │
│  │    ├─────┼──────────────────────────┤
│  │    │93.08.13買│Ｓ○○（券商116S日盛土城;帳號24159號）14.9元買進30│
│  │    │進1413張/4│  張、15.1元買進30張、15元買進買進58張、賣出50張。  │
│  │    │4.81%;賣出│己○○（券商845S康和南崁; 帳號26625號）15元買進130│
│  │    │566張/17.9│  張、15.1元買進40張、15.2元買進100張。             │
│  │    │5%        │Ｅ○○（券商7792國票北投; 帳號57733號）15元買進65 │
│  │    │          │  張、15.1元買進102張、14.95元買進11張。            │
│  │    │          │ｂ○○○（券商1211;帳號31883號）15元買進50張、    │
│  │    │          │  15.1元買進79張。                                  │
│  │    │          │亥○○（券商7783;帳號32819號）15.2元賣出140張。   │
│  │    │          │李董秋月（券商551F建華嘉義; 帳號71985號）15元買進 │
│  │    │          │  100張、15.1元賣出56張、15.2元賣出150張。          │
│  │    │          │玄○○（券商551F建華嘉義; 帳號66068號）15元買進47 │
│  │    │          │  張、15.1元買進20張、15.2元買進170張。             │
│  │    │          │Ｋ○○（券商527L群益屏東; 帳號82551號）15元買進28 │
│  │    │          │  張、賣出55張、15.2元買進85張、賣出45張。          │
│  │    │          │黃林月雲（券商527L群益屏東; 帳號82483號）15元買進 │
│  │    │          │  138張、15.2元買進130張、賣出70張。                │
│  │    ├─────┼──────────────────────────┤
│  │    │93.08.16買│Ｓ○○（券商116S日盛土城;帳號24159號）15元買進40張│
│  │    │進985張/45│  、賣出68張、15.1元賣出150張、14.9元買進30張。     │
│  │    │.58%;賣出 │己○○（券商845S康和南崁; 帳號26625號）14.95元賣出│
│  │    │1066張/49 │  95張、15元買進50張、賣出105張、15.1元買進100張、賣│
│  │    │.33%      │  出70張。                                          │
│  │    │          │Ｅ○○（券商7792國票北投; 帳號57733號）15元賣出80 │
│  │    │          │  張、15.1元買進15張。                              │
│  │    │          │ｂ○○○（券商1211;帳號318 83號）15.1元買進115張、│
│  │    │          │  賣出20張、15元買進50張。                          │
│  │    │          │李董秋月（券商551F建華嘉義; 帳號71985號）15元賣出 │
│  │    │          │  20張、15.1元買進80張、賣出46張。                  │
│  │    │          │玄○○（券商551F建華嘉義; 帳號66068號）14.9元賣出 │
│  │    │          │  50張、15.1元買進132張、賣出107張、15元賣出80張。  │
│  │    │          │Ｋ○○（券商527L群益屏東; 帳號82551號）15元買進235│
│  │    │          │  張、15.1元買進58張。                              │
│  │    │          │黃林月雲（券商527L群益屏東; 帳號82483號）15.1元賣 │
│  │    │          │  出50張、15.2元買進80張、15 元賣出125張。          │
│  │    ├─────┼──────────────────────────┤
│  │    │93.08.17買│Ｓ○○（券商116S日盛土城;帳號24159號）15元買進21張│
│  │    │進995張/31│  、14.8元買進3張、14.7元買進1張、14.85元買進29張、 │
│  │    │.73%;賣出 │  14.9元買進57張。                                  │
│  │    │826張/26. │己○○（券商845S康和南崁; 帳號26625號）14.7元買進 │
│  │    │34%       │  14 張、14.85元買進6張、15元買進217張、賣出132張、 │
│  │    │          │  14.8元買進24張、15.1元買進55張。                  │
│  │    │          │ｂ○○○（券商1211;帳號318 83號）14.6元買進21張、 │
│  │    │          │  15元買進12張、賣出200張、14.85 元買進49張。       │
│  │    │          │李董秋月（券商551F建華嘉義; 帳號71985號）15元賣出 │
│  │    │          │  32張。                                            │
│  │    │          │玄○○（券商551F建華嘉義; 帳號66068號）15元賣出16 │
│  │    │          │  張、15.1元賣出116張。                             │
│  │    │          │Ｋ○○（券商527L群益屏東; 帳號82551號）15元賣出82 │
│  │    │          │  張、15.1元賣出248張。                             │
│  │    │          │黃林月雲（券商527L群益屏東; 帳號82483號）14.75元買│
│  │    │          │  進13張、15.1元買進373張、14.                      │
│  │    │          │  7元買進50張、14.85元買進50 張。                   │
│  │    ├─────┼──────────────────────────┤
│  │    │93.08.18買│Ｓ○○（券商116S日盛土城;帳號24159號）14.6元賣出31│
│  │    │進962張/23│  張。                                              │
│  │    │.64%;賣出 │己○○（券商845S康和南崁; 帳號26625號）14.6元賣出 │
│  │    │541張/13.3│  34張、14.8元賣出100張、15元買進108張、14.7元買進20│
│  │    │0%        │  張、14.5元買進39張。                              │
│  │    │          │Ｅ○○（券商7792國票北投; 帳號57733號）14.6元賣出 │
│  │    │          │  13張、15元買進100張。                             │
│  │    │          │ｂ○○○（券商1211;帳號318 83號）14.8元賣出100張、│
│  │    │          │  14.55元買進100張。                                │
│  │    │          │李董秋月（券商551F建華嘉義; 帳號71985號）14.3元買 │
│  │    │          │  進23張、14.35元買進40張、14.8元賣出100張。        │
│  │    │          │許意萍（券商527L群益屏東; 帳號83275號）13.7元買進2│
│  │    │          │  張、13.85元買進1張。                              │
│  │    │          │玄○○（券商551F建華嘉義; 帳號66068號）14元買進30 │
│  │    │          │  張、14.6元買進120張、14.2元買進30張、14.4元買進46 │
│  │    │          │  張。                                              │
│  │    │          │Ｋ○○（券商527L群益屏東; 帳號82551號）14.2元買進 │
│  │    │          │  30張、14.25元買進5張、14.4元買進4張、14.6元買進201│
│  │    │          │  張、14.45元買進40張、14.55元買進14張、14.3元買進5 │
│  │    │          │  張。                                              │
│  │    │          │黃林月雲（券商527L群益屏東; 帳號82483號）14.6元賣 │
│  │    │          │  出163張、14.9元買進4張。                          │
│  │    ├─────┼──────────────────────────┤
│  │    │93.08.19買│Ｓ○○（券商116S日盛土城;帳號24159號）15.1元買進20│
│  │    │進2647張/5│  張、15.3元買進30張、15.6元買進30張。              │
│  │    │1.55%;賣出│己○○（券商845S康和南崁; 帳號26625號）15.5元買進 │
│  │    │1721張/33.│  130張、15.6元買進60張、15.2元買進88張、賣出77張、 │
│  │    │52%       │  15.3元買進15張、15元賣出90張、15.7元買進318張。   │
│  │    │          │Ｅ○○（券商7792國票北投; 帳號57733號）15.3元買進 │
│  │    │          │  33張、15.4元賣出50張、15.6 元買進40張、15.5元買進 │
│  │    │          │  135張、賣出20張。                                 │
│  │    │          │ｂ○○○（券商1211;帳號31883號）15.2元買進24張、  │
│  │    │          │  15.5元買進6張、賣出140張、15.4元買進170張、15.6元 │
│  │    │          │  買進20張。                                        │
│  │    │          │李董秋月（券商551F建華嘉義; 帳號71985號）15.2元賣 │
│  │    │          │  出30張、15.5元賣出113張、15.3元買進183張、15.4元賣│
│  │    │          │  出20張。                                          │
│  │    │          │玄○○（券商551F建華嘉義; 帳號66068號）15.元買進84│
│  │    │          │  張、15.2元買進23張、賣出226 張、15.3元買進6張、15.│
│  │    │          │  1元買進4張、15.4元買進45張。                      │
│  │    │          │Ｋ○○（券商527L群益屏東; 帳號82551號）15.1元買進 │
│  │    │          │  130張、15.6元買進223張、賣出70張、15.7元賣出130張 │
│  │    │          │  、15.2元買進113張、15.5元買進76張、賣出133張、15.4│
│  │    │          │  元賣出92張。                                      │
│  │    │          │黃林月雲（券商527L群益屏東; 帳號82483號）15元賣出 │
│  │    │          │  70張、15.2元買進168張、賣出100張、15.1元賣出110張 │
│  │    │          │  、15.4元買進94張、15.6元買進88張、賣出189張、15.5 │
│  │    │          │  元買進291張、賣出61張。                           │
│  │    ├─────┼──────────────────────────┤
│  │    │93.08.20買│Ｓ○○（券商116S日盛土城;帳號24159號）15.4元買進23│
│  │    │進3492張/3│  張、15.5元買進229張、15.8 元買進55張、15.6元賣出  │
│  │    │4.42%;賣出│  230張、15.7元買進200張。                          │
│  │    │2292張/22.│己○○（券商845S康和南崁; 帳號26625號）15.1元賣出 │
│  │    │59%       │  170張、15.4元買進316張、賣出100張、15.5元賣出100張│
│  │    │          │  、15.8元買進100張、15.7元買進118張。              │
│  │    │          │Ｅ○○（券商7792國票北投; 帳號57733號）15.3元買進 │
│  │    │          │  30張、15.7元買進100張、賣出100張、15.6元賣出238張 │
│  │    │          │  、15.8元買進285張、15.9元買進20張。               │
│  │    │          │ｂ○○○（券商1211;帳號31883號）15.2元買進15張、15│
│  │    │          │  .4元買進100張、15.8元賣出15張。                   │
│  │    │          │李董秋月（券商551F建華嘉義; 帳號71985號）15.7元買 │
│  │    │          │  進128張、賣出50張、15.3元買進100張、15.4元買進100 │
│  │    │          │  張、15.8元買進248張、賣出56張、15.1元賣出52張、15.│
│  │    │          │  2元賣出25張。                                     │
│  │    │          │許意萍（券商527L群益屏東; 帳號82551號）15.8元賣出3│
│  │    │          │  張。                                              │
│  │    │          │玄○○（券商551F建華嘉義; 帳號66068號）15.2元買進 │
│  │    │          │  29張、賣出140張、15.3元買進52張、15.1元賣出52張、 │
│  │    │          │  15.4元買進149張。                                 │
│  │    │          │Ｋ○○（券商527L群益屏東; 帳號82551號）15元賣出100│
│  │    │          │  張、15.3元賣出150張、15.2元賣出50張、15.4元買進236│
│  │    │          │  張、賣出50張、15.7元賣出98張、15.9元買進120張、15.│
│  │    │          │  8元買進20張、賣出120張、15.5元買進50張、15.6元買進│
│  │    │          │  80張。                                            │
│  │    │          │黃林月雲（券商527L群益屏東; 帳號82483號）15.1元賣 │
│  │    │          │  出55張、15.6元買進109張、賣出50張、15.5元賣出40張 │
│  │    │          │  、15 .4 元賣出208張、15.7元買進133張、15.9元買進20│
│  │    │          │  張、賣出70張、15.8元買進327張。                   │
│  │    ├─────┼──────────────────────────┤
│  │    │93.08.23買│Ｓ○○（券商116S日盛土城;帳號24159號）15.7元買進50│
│  │    │進2481張/3│  張、15.8元買進100張、15.9元買進50張。             │
│  │    │7.31%;賣出│己○○（券商845S康和南崁; 帳號26625號）15.7元賣出 │
│  │    │1112張/16.│  75張、15.8元買進123張。                           │
│  │    │72%       │Ｅ○○（券商7792國票北投; 帳號57733號）15.6元買進 │
│  │    │          │  47張、15.9元買進113張、15.7元買進32張。           │
│  │    │          │ｂ○○○（券商1211;帳號31883號）15.8元買進123張、 │
│  │    │          │  賣出210張、15.9元買進80張。                       │
│  │    │          │李董秋月（券商551F建華嘉義; 帳號71985號）15.9元買 │
│  │    │          │  進242張。                                         │
│  │    │          │玄○○（券商551F建華嘉義; 帳號66068號）15.6元買進 │
│  │    │          │  68張、15.9元買進183張、15.8元買進195張、15.5元買進│
│  │    │          │  20張、16元買進30張、賣出90張、15.7元賣出140張。   │
│  │    │          │Ｋ○○（券商527L群益屏東; 帳號82551號）15.8元買進 │
│  │    │          │  409張、16元賣出40張、15.9元買進113張、賣出100張。 │
│  │    │          │黃林月雲（券商527L群益屏東; 帳號82483號）15.7元賣 │
│  │    │          │  出137張、15.9元買進369張、賣出70張、15.8元買進84張│
│  │    │          │  、賣出250張、16元買進50張。                       │
│  │    ├─────┼──────────────────────────┤
│  │    │93.08.26買│Ｓ○○（券商116S日盛土城;帳號24159號）16元賣出7張 │
│  │    │進5212張/5│  。                                                │
│  │    │0.41%;賣出│己○○（券商845S康和南崁; 帳號26625號）15.9元買進 │
│  │    │801張/7.75│  120張、16元賣出123張。                            │
│  │    │%         │Ｅ○○（券商7792國票北投; 帳號57733號）16元賣出27 │
│  │    │          │  張。                                              │
│  │    │          │戌○○（券商551F建華嘉義; 帳號65056號）16元買進432│
│  │    │          │  張、15.9元買進168張。                             │
│  │    │          │辛○○（券商551F建華嘉義; 帳號49784號）15.9元買進 │
│  │    │          │  600張、16元買進500張。                            │
│  │    │          │Ｂ○○（券商551F建華嘉義; 帳號56476號）15.9元買進 │
│  │    │          │  450張、16元買進550張。                            │
│  │    │          │Ｆ○○（券商551F建華嘉義; 帳號49218號）15.9元買進 │
│  │    │          │  200張、16元買進100張。                            │
│  │    │          │李董秋月（券商551F建華嘉義; 帳號71985號）16.1元買 │
│  │    │          │  進279張。                                         │
│  │    │          │玄○○（券商551F建華嘉義; 帳號66068號）16.1元買進 │
│  │    │          │  559張。                                           │
│  │    │          │Ｋ○○（券商527L群益屏東; 帳號82551號）15.9元買進 │
│  │    │          │  100張、16元買進196張、16.1元買進272張、賣出148張、│
│  │    │          │  16.2元買進238張。                                 │
│  │    │          │黃林月雲（券商527L群益屏東; 帳號82483號）16元買進 │
│  │    │          │  216張、16.2元買進20張、賣出20 0張、16.1元買進408張│
│  │    │          │  、賣出100張。                                     │
│  │    ├─────┼──────────────────────────┤
│  │    │93.08.27買│Ｓ○○（券商116S日盛土城;帳號24159號）16元買進50張│
│  │    │進2307張/4│  。                                                │
│  │    │2.71%;賣出│丁○○（券商845S康和南崁; 帳號2966號）15.9元買進28│
│  │    │493張/9.13│  0張。                                             │
│  │    │%         │Ｅ○○（券商7792國票北投; 帳號57733號）16元買進30 │
│  │    │          │  張。                                              │
│  │    │          │ｂ○○○（券商1211;帳號31883號）16元買進50張。    │
│  │    │          │Ｆ○○（券商551F建華嘉義; 帳號49218號）16元買進200│
│  │    │          │  張。                                              │
│  │    │          │李董秋月（券商551F建華嘉義; 帳號71985號）15.9元買 │
│  │    │          │  進23張、16.1元買進143元。                         │
│  │    │          │乙○○（券商700G倍利麻豆;帳號39984號）15.9元買進  │
│  │    │          │  250張。                                           │
│  │    │          │許意萍（券商527L群益屏東; 帳號83275號）15.9元買進 │
│  │    │          │  26張。                                            │
│  │    │          │玄○○（券商551F建華嘉義; 帳號66068號）15.8元買進 │
│  │    │          │  190張、15.9元買進10張。                           │
│  │    │          │Ｋ○○（券商527L群益屏東; 帳號82551號）15.9元買進 │
│  │    │          │  200張、16.1元買進108張、賣出243張、16元買進150張。│
│  │    │          │黃林月雲（券商527L群益屏東; 帳號82483號）15.9元買 │
│  │    │          │  進100張、賣出150張、16.1元買進117張、賣出100張、16│
│  │    │          │  元買進130張。                                     │
│  │    │          │Ｗ○○（券商582H金鼎屏東; 帳號242169號）15.9元買進│
│  │    │          │  250張。                                           │
│  │    ├─────┼──────────────────────────┤
│  │    │93.08.30買│卯○○（券商551F建華嘉義; 帳號59855號）16元買進350│
│  │    │進2184張/7│  張。                                              │
│  │    │3.02%;賣出│Ｓ○○（券商116S日盛土城;帳號24159號）16元賣出50張│
│  │    │368張/12.3│  、15.9元買進79張。                                │
│  │    │0%        │丁○○（券商845S康和南崁; 帳號2966號）16.1元買進60│
│  │    │          │  張。                                              │
│  │    │          │ｂ○○○（券商1211;帳號318 83號）15.8元買進21張、 │
│  │    │          │  15.9元買進79張。                                  │
│  │    │          │亥○○（券商551F建華嘉義; 帳號52328號）15.9元買進 │
│  │    │          │  500張。                                           │
│  │    │          │Ｆ○○（券商551F建華嘉義; 帳號49218號）16元買進200│
│  │    │          │  張。                                              │
│  │    │          │未○○（券商551F建華嘉義; 帳號63375號）15.9元買進 │
│  │    │          │  134張、16元買進300張。                            │
│  │    │          │李董秋月（券商9439台証屏東; 帳號92143號）15.8元買 │
│  │    │          │  進147張。                                         │
│  │    │          │許意萍（券商527L群益屏東; 帳號83275號）15.8元買進1│
│  │    │          │  張。                                              │
│  │    │          │玄○○（券商551F建華嘉義; 帳號66068號）15.9元買進 │
│  │    │          │  146張、16元賣出50張。                             │
│  │    │          │Ｋ○○（券商527L群益屏東; 帳號82551號）16.1元賣出 │
│  │    │          │  150張。                                           │
│  │    │          │黃林月雲（券商527L群益屏東; 帳號82483號）16.1元買 │
│  │    │          │  進167張。                                         │
│  │    ├─────┼──────────────────────────┤
│  │    │93.08.31買│卯○○（券商551F建華嘉義; 帳號59855號）15.8元買進 │
│  │    │進1803張/4│  237張。                                           │
│  │    │9.15%;賣出│Ｓ○○（券商116S日盛土城;帳號24159號）15.8元買進29│
│  │    │317張/8.64│  張。                                              │
│  │    │%         │Ｈ○○（券商845S康和南崁; 帳號33566號）15.8元買進 │
│  │    │          │  258張。                                           │
│  │    │          │未○○（券商551F建華嘉義; 帳號63375號）15.7元買進 │
│  │    │          │  152張、15.8元買進400張。                          │
│  │    │          │Ｏ○○（券商527L群益屏東; 帳號83301號）15.8元買進 │
│  │    │          │  180張。                                           │
│  │    │          │李董秋月（券商9439台証屏東; 帳號92143號）15.7元買 │
│  │    │          │  進24張。                                          │
│  │    │          │乙○○（券商700G倍利麻豆;帳號39984號）15.8元買進  │
│  │    │          │  222張。                                           │
│  │    │          │許意萍（券商527L群益屏東; 帳號83275號）15.8元買進 │
│  │    │          │  10張。                                            │
│  │    │          │玄○○（券商551F建華嘉義; 帳號66068號）15.7元賣出 │
│  │    │          │  50張、15.8元賣出100張。                           │
│  │    │          │Ｌ○○（券商527L群益屏東; 帳號82580號）15.7元買進 │
│  │    │          │  90張、15.8元買進160張。                           │
│  │    │          │黃林月雲（券商527L群益屏東; 帳號82483號）15.8元買 │
│  │    │          │  進167張。                                         │
│  │    │          │Ｗ○○（券商582H金鼎屏東; 帳號242169號）15.7元買進│
│  │    │          │  41張。                                            │
│  │    ├─────┼──────────────────────────┤
│  │    │93.09.01買│陳怡如（券商551F建華嘉義; 帳號59965號）15.6元買進 │
│  │    │進663張/35│  303張。                                           │
│  │    │.65%;賣出 │己○○（券商845S康和南崁; 帳號26625號）15.6元賣出 │
│  │    │411張/22.1│  120張。                                           │
│  │    │0%        │Ｏ○○（券商527L群益屏東; 帳號83301號）15.8元買進 │
│  │    │          │  154張、15.6元買進7張。                            │
│  │    │          │李董秋月（券商9439台証屏東; 帳號92143號）15.7元賣 │
│  │    │          │  出71張。                                          │
│  │    │          │許意萍（券商527L群益屏東; 帳號83275號）15.7元買進3│
│  │    │          │  張。                                              │
│  │    │          │玄○○（券商551F建華嘉義; 帳號66068號）15.7元買進 │
│  │    │          │  101張、15.8元買進91張。                           │
│  │    │          │Ｌ○○（券商527L群益屏東; 帳號82580號）15.6元買進4│
│  │    │          │  張、15.8元買進220張。                             │
│  │    ├─────┼──────────────────────────┤
│  │    │93.09.02買│陳怡如（券商551F建華嘉義; 帳號59965號）15.5元買進 │
│  │    │進942張/46│  150張、15.6元買進162張。                          │
│  │    │.00%;賣出 │Ｈ○○（券商845S康和南崁; 帳號33566號）15.7元買進 │
│  │    │612張/29.8│  145張、15.8元買進113張。                          │
│  │    │8%        │丁○○（券商845S康和南崁; 帳號2966號）15.7元買進62│
│  │    │          │  張、15.8元買進123張、15.6元買進101張。            │
│  │    │          │乙○○（券商700G倍利麻豆;帳號39984號）15.6元賣出  │
│  │    │          │  190張、15.7元賣出32張。                           │
│  │    │          │許意萍（券商527L群益屏東; 帳號83275號）15.5元買進2│
│  │    │          │  張、15.6元買進3張。                               │
│  │    │          │玄○○（券商551F建華嘉義; 帳號66068號）15.6元賣出 │
│  │    │          │  91張。                                            │
│  │    │          │Ｗ○○（券商582H金鼎屏東; 帳號242169號）15.6元買進│
│  │    │          │  294張、15.7元買進45張、15.8元賣出41張。           │
│  │    ├─────┼──────────────────────────┤
│  │    │93.09.03買│未○○（券商551F建華嘉義; 帳號63375號）15.6元買進 │
│  │    │進1014張/5│  267張。                                           │
│  │    │5.65%;賣出│Ｏ○○（券商527L群益屏東; 帳號83301號）15.3元買進 │
│  │    │151張/8.29│  46張、15.4元買進118張、15.6元買進24張、15.7元買進 │
│  │    │%         │  59張、賣出25張、15.5元買進299張。                 │
│  │    │          │許意萍（券商527L群益屏東; 帳號83275號）15.4元買進1│
│  │    │          │  張、15.7元賣出1張。                               │
│  │    │          │玄○○（券商551F建華嘉義; 帳號66068號）15.7元買進 │
│  │    │          │  200張。                                           │
│  │    │          │黃林月雲（券商527L群益屏東; 帳號82483號）15.7元賣 │
│  │    │          │  出125張。                                         │
│  │    ├─────┼──────────────────────────┤
│  │    │93.09.06買│陳怡如（券商551F建華嘉義; 帳號59965號）15元買進100│
│  │    │進694張/  │  張、15.1元買進95張、15.2元買進100張、15.3元買進5張│
│  │    │49.82%;賣 │  、15.5元買進50張、15.4元買進50張。                │
│  │    │出3張/0.2 │卯○○（券商551F建華嘉義; 帳號59855號）15元買進288│
│  │    │2%        │  張。                                              │
│  │    │          │Ｏ○○（券商527L群益屏東; 帳號83301號）15.2元買進1│
│  │    │          │  張。                                              │
│  │    │          │許意萍（券商527L群益屏東; 帳號83275號）15元買進4張│
│  │    │          │  、15.2元賣出3張、15.3元買進1 張。                 │
│  │    ├─────┼──────────────────────────┤
│  │    │93.09.07買│卯○○（券商551F建華嘉義; 帳號59855號）15元買進171│
│  │    │進695張/42│  張、15.1元買進100張。                             │
│  │    │.48%;賣出 │Ｏ○○（券商527L群益屏東; 帳號83301號）15.2元買進 │
│  │    │60張/3.67%│  125張、15.1元買進40張、15.3元賣出60張。           │
│  │    │          │許意萍（券商527L群益屏東; 帳號83275號）15.1元買進5│
│  │    │          │  張。                                              │
│  │    │          │Ｌ○○（券商527L群益屏東; 帳號82580號）15.3元買進 │
│  │    │          │  63張。                                            │
│  │    │          │Ｗ○○（券商582H金鼎屏東; 帳號242169號）15.2元買進│
│  │    │          │  191張。                                           │
│  │    ├─────┼──────────────────────────┤
│  │    │93.09.08買│陳怡如（券商551F建華嘉義; 帳號59965號）15.2元買進 │
│  │    │進1594張/7│  250張。                                           │
│  │    │7.30%;賣出│卯○○（券商551F建華嘉義; 帳號59855號）15.2元買進 │
│  │    │960張/46.5│  148張。                                           │
│  │    │6%        │Ｆ○○（券商551F建華嘉義; 帳號49218號）15.2元賣出 │
│  │    │          │  470張、15.3元賣出230張。                          │
│  │    │          │Ｏ○○（券商527L群益屏東; 帳號83301號）15.2元買進 │
│  │    │          │  443張、賣出71張、15.3元買進136張、賣出185張。     │
│  │    │          │許意萍（券商527L群益屏東; 帳號83275號）15.2元賣出4│
│  │    │          │  張。                                              │
│  │    │          │Ｌ○○（券商527L群益屏東; 帳號82580號）15.2元買進 │
│  │    │          │  70張、15.3元買進192張。                           │
│  │    │          │黃林月雲（券商527L群益屏東; 帳號82483號）15.2元買 │
│  │    │          │  進20張。                                          │
│  │    │          │Ｗ○○（券商582H金鼎屏東; 帳號242169號）15.2元買進│
│  │    │          │  230張、15.3元買進105張。                          │
│  │    ├─────┼──────────────────────────┤
│  │    │93.09.09買│Ｓ○○（券商116S日盛土城;帳號24159號）15.5元買進  │
│  │    │進2901張/7│  104張、15.6元買進163張。                          │
│  │    │4.06%;賣出│寅○○（券商551F建華嘉義; 帳號63278號）15.5元買進 │
│  │    │3039張/77.│  125張。                                           │
│  │    │58%       │Ｈ○○（券商845S康和南崁; 帳號33566號）15.5元買進 │
│  │    │          │  88張、15.6元買進104張。                           │
│  │    │          │丁○○（券商845S康和南崁; 帳號2966號）15.5元賣出79│
│  │    │          │  張、15.6元賣出90張。                              │
│  │    │          │辛○○（券商551F建華嘉義; 帳號49784號）15.2元賣出 │
│  │    │          │  150張、15.3元賣出150張、15.4元賣出123張、15.5元賣 │
│  │    │          │  出602張、15.1元賣出75張。                         │
│  │    │          │Ｂ○○（券商551F建華嘉義; 帳號56476號）15.5元賣出 │
│  │    │          │  515張、15.6元賣出485張。                          │
│  │    │          │Ｆ○○（券商551F建華嘉義; 帳號49218號）15.5元買進 │
│  │    │          │  600張、15.4元買進100張。                          │
│  │    │          │Ｏ○○（券商527L群益屏東; 帳號83301號）15.5元買進 │
│  │    │          │  15張。                                            │
│  │    │          │李董秋月（券商9439台証屏東; 帳號92143號）15.4元賣 │
│  │    │          │  出50張、15.5元賣出50張。                          │
│  │    │          │許意萍（券商527L群益屏東; 帳號83275號）15.5元買進 │
│  │    │          │  12張、15.6元賣出10張。                            │
│  │    │          │玄○○（券商551F建華嘉義; 帳號66068號）15.6元買進 │
│  │    │          │  151張、15.5元賣出134張。                          │
│  │    │          │Ｋ○○（券商527L群益屏東; 帳號82551號）15.5元買進8│
│  │    │          │  張賣出25張、15.6元買進107張。                     │
│  │    │          │Ｌ○○（券商527L群益屏東; 帳號82580號）15.5元賣出 │
│  │    │          │  10張、15.6元買進78張、賣出10 0張、15.2元買進142張 │
│  │    │          │  、15.3元買進100張。                               │
│  │    │          │黃林月雲（券商527L群益屏東; 帳號82483號）15.6元買 │
│  │    │          │  進41張、15.1元買進74張。                          │
│  │    │          │Ｗ○○（券商582H金鼎屏東; 帳號242169號）15.3元買進│
│  │    │          │  92張、15.5元買進486張、賣出141張、15.6元買進311張 │
│  │    │          │  、賣出139張。                                     │
│  │    ├─────┼──────────────────────────┤
│  │    │93.09.10買│Ｓ○○（券商116S日盛土城;帳號24159號）15.5元賣出30│
│  │    │進3115張/6│  張、15.6元賣出150張。                             │
│  │    │8.63%;賣出│Ｈ○○（券商845S康和南崁; 帳號33566號）15.6元買進 │
│  │    │2348張/51.│  81張。                                            │
│  │    │73%       │丁○○（券商845S康和南崁; 帳號2966號）15.6元賣出77│
│  │    │          │  張。                                              │
│  │    │          │ｂ○○○（券商1211;帳號318 83號）15.5元賣出60張、 │
│  │    │          │  15.6元賣出140張。                                 │
│  │    │          │亥○○（券商551F建華嘉義; 帳號52328號）15.5元賣出 │
│  │    │          │  100張、15.6元賣出150張、15.7元賣出250張、（券商958│
│  │    │          │  V;帳號13096號）15.6元賣出50張。                   │
│  │    │          │戌○○（券商551F建華嘉義; 帳號65056號）15.4元賣出 │
│  │    │          │  75張、15.7元賣出221張、15.5 元賣出304張。         │
│  │    │          │辛○○（券商551F建華嘉義; 帳號49784號）15.4元買進 │
│  │    │          │  78張、15.6元買進659張、15.5元買進198張、15.7元買進│
│  │    │          │  265張。                                           │
│  │    │          │Ｂ○○（券商551F建華嘉義; 帳號56476號）15.5元買進 │
│  │    │          │  498張、15.6元買進702張。                          │
│  │    │          │Ｏ○○（券商527L群益屏東; 帳號83301號）15.5元賣出 │
│  │    │          │  50張、15.6元賣出80張。                            │
│  │    │          │乙○○（券商700G倍利麻豆;帳號39984號）15.7元買進  │
│  │    │          │  237張。                                           │
│  │    │          │玄○○（券商551F建華嘉義; 帳號66068號）15.5元賣出 │
│  │    │          │  10張、15.4元買進59張、15.6元賣出100張。           │
│  │    │          │Ｋ○○（券商527L群益屏東; 帳號82551號）15.5元賣出 │
│  │    │          │  60張、15.6元賣出23張、15.7 元賣出82張。           │
│  │    │          │Ｌ○○（券商527L群益屏東; 帳號82580號）15.4元買進 │
│  │    │          │  110張、15.7元買進132張、15.5元買進75張、15.6元買進│
│  │    │          │  23張。                                            │
│  │    │          │黃林月雲（券商527L群益屏東; 帳號82483號）15.5元賣 │
│  │    │          │  出75張、15.6元賣出77張。                          │
│  │    │          │Ｗ○○（券商582H金鼎屏東; 帳號242169號）15.5元賣出│
│  │    │          │  90張、15.6元賣出74張。                            │
│  │    ├─────┼──────────────────────────┤
│  │    │93.09.13買│Ｓ○○（券商116S日盛土城;帳號24159號）15.2元賣出25│
│  │    │進2583張/6│  張、15.3元買進100張。                             │
│  │    │6.74%;賣出│Ｈ○○（券商845S康和南崁; 帳號33566號）15.5元賣出 │
│  │    │602張/15.5│  73張。                                            │
│  │    │6%        │丁○○（券商845S康和南崁; 帳號2966號）15.2元賣出  │
│  │    │          │  100張。                                           │
│  │    │          │ｂ○○○（券商1211;帳號31883號）15.2元買進48張、  │
│  │    │          │  15.3元買進172張、15.5元買進40張、15.4元買進70張。 │
│  │    │          │亥○○（券商551F建華嘉義; 帳號52328號）15.2元買進 │
│  │    │          │  300張、15.3元買進200張、（券商958V;帳號13096號）  │
│  │    │          │  15.4元賣出50張。                                  │
│  │    │          │戌○○（券商551F建華嘉義; 帳號65056號）15.4元買進 │
│  │    │          │  743張、15.5元買進257張。                          │
│  │    │          │Ｏ○○（券商527L群益屏東; 帳號83301號）15.5元買進 │
│  │    │          │  131張。                                           │
│  │    │          │乙○○（券商700G倍利麻豆;帳號39984號）15.3元賣出  │
│  │    │          │  100張、15.5元賣出34張。                           │
│  │    │          │許意萍（券商527L群益屏東; 帳號83275號）15.3元買進 │
│  │    │          │  10張、15.4元買進20張。                            │
│  │    │          │玄○○（券商551F建華嘉義; 帳號66068號）15.3元買進 │
│  │    │          │  150張。                                           │
│  │    │          │Ｌ○○（券商527L群益屏東; 帳號82580號）15.3元買進 │
│  │    │          │  168張、賣出90張、15.5元買進57張、賣出80張、15.4元 │
│  │    │          │  買進100張。                                       │
│  │    │          │Ｗ○○（券商582H金鼎屏東; 帳號242169號）15.5元賣出│
│  │    │          │  50張、15.2元買進17張。                            │
│  │    ├─────┼──────────────────────────┤
│  │    │93.09.14買│寅○○（券商551F建華嘉義; 帳號63278號）15.3元買進 │
│  │    │進761張/32│  150張。                                           │
│  │    │.51%;賣出 │亥○○（券商7783;帳號32819號）15.1元買進100張。   │
│  │    │0張/0.00% │Ｋ○○（券商527L群益屏東; 帳號82551號）15.2元買進 │
│  │    │          │  50張。                                            │
│  │    │          │Ｌ○○（券商527L群益屏東; 帳號82580號）15.3元買進 │
│  │    │          │  150張。                                           │
│  │    │          │黃林月雲（券商527L群益屏東; 帳號82483號）15.3元買 │
│  │    │          │  進104張。                                         │
│  │    ├─────┼──────────────────────────┤
│  │    │93.09.15買│寅○○（券商551F建華嘉義; 帳號63278號）15.1元買進 │
│  │    │進2087張/5│  200張、15.5元買進152張、15.6元買進60張、15.2元買進│
│  │    │8.56%;賣出│  6張。                                             │
│  │    │1022張/28.│Ｈ○○（券商845S康和南崁; 帳號33566號）15.5元買入 │
│  │    │68%       │  105張、15.6元賣出50張。                           │
│  │    │          │ｂ○○○（券商1211;帳號31883號）15.5元買進70張、賣│
│  │    │          │  出90張。                                          │
│  │    │          │Ｖ○○（券商551F建華嘉義; 帳號62884號）15.5元買進 │
│  │    │          │  218張。                                           │
│  │    │          │Ｏ○○（券商527L群益屏東; 帳號83301號）15.2元買進 │
│  │    │          │  52張、15.3元買進118張。                           │
│  │    │          │乙○○（券商700G倍利麻豆;帳號39984號）15.5元買進  │
│  │    │          │  215張、賣出100張。                                │
│  │    │          │玄○○（券商551F建華嘉義; 帳號66068號）15.5元買進 │
│  │    │          │  110張、賣出210張。                                │
│  │    │          │Ｋ○○（券商527L群益屏東; 帳號82551號）15.2元賣出 │
│  │    │          │  52張、15.6元買進30張、15.3元買進20張、15.5元買進37│
│  │    │          │  張。                                              │
│  │    │          │Ｌ○○（券商527L群益屏東; 帳號82580號）15.5元買進 │
│  │    │          │  160張、賣出267張、15.4元買進101張、賣出5張、15.2元│
│  │    │          │  買進40張、賣出48張、15.3元買進100張、賣出100張。  │
│  │    │          │黃林月雲（券商527L群益屏東; 帳號82483號）15.5元買 │
│  │    │          │  進53張。                                          │
│  │    │          │Ｗ○○（券商582H金鼎屏東; 帳號242169號）15.5元賣出│
│  │    │          │  50張、15.2元買進17張。                            │
│  │    ├─────┼──────────────────────────┤
│  │    │93.09.16買│Ｎ○○（券商551F建華嘉義; 帳號58377號）15.4元買進 │
│  │    │進3239張/7│  93張、15.5元買進366張、15.6元買進161張。          │
│  │    │2.30%;賣出│Ｓ○○（券商116S日盛土城;帳號24159號）15.5元賣出25│
│  │    │864張/19.2│  張、15.7元買進127張、15.3元賣出35張、15.6元買進35 │
│  │    │9%        │  張。                                              │
│  │    │          │黃賴秋香（券商551F;帳號58597號）15.5元買進250張、 │
│  │    │          │  15.6元買進352張。                                 │
│  │    │          │寅○○（券商551F建華嘉義; 帳號63278號）15.4元買進 │
│  │    │          │  293張、15.5元買進111張。                          │
│  │    │          │陳穎緹（券商551F建華嘉義; 帳號67782號）15.6元買進 │
│  │    │          │  534張。                                           │
│  │    │          │Ｈ○○（券商845S康和南崁; 帳號33566號）15.6元賣出 │
│  │    │          │  155張、15.7元賣出100張。                          │
│  │    │          │丁○○（券商845S康和南崁; 帳號2966號）15.6元買進  │
│  │    │          │  170張、15.7元買進108張。                          │
│  │    │          │ｂ○○○（券商1211;帳號318 83號）15.3元賣出30張、 │
│  │    │          │  15.6元買進130張、15.5元賣出30 張。                │
│  │    │          │亥○○（券商958V;帳號13096 號）15.7元賣出50張。   │
│  │    │          │Ｏ○○（券商527L群益屏東; 帳號83301號）15.5元賣出 │
│  │    │          │  71張、15.6元賣出100張。                           │
│  │    │          │乙○○（券商700G倍利麻豆;帳號39984號）15.3元賣出15│
│  │    │          │  張、15.6元買進45張、15.5元賣出15張。              │
│  │    │          │許意萍（券商527L群益屏東; 帳號83275號）15.6元賣出5│
│  │    │          │  張。                                              │
│  │    │          │玄○○（券商551F建華嘉義; 帳號66068號）15.6元賣出 │
│  │    │          │  110張。                                           │
│  │    │          │Ｌ○○（券商527L群益屏東; 帳號82580號）15.4元買進 │
│  │    │          │  103張、15.5元買進80張、15.6元買進281張。          │
│  │    │          │Ｗ○○（券商582H金鼎屏東; 帳號242169號）15.7元賣出│
│  │    │          │  123張。                                           │
│  │    ├─────┼──────────────────────────┤
│  │    │93.09.17買│Ｎ○○（券商551F建華嘉義; 帳號58377號）15.6元買進 │
│  │    │進3224張/8│  70張、15.7元買進228張。                           │
│  │    │4.86%;賣出│Ｓ○○（券商116S日盛土城;帳號24159號）15.4元賣出77│
│  │    │1174張/30.│  張、15.7元買進40張、賣出60張、15.5元買進10張。    │
│  │    │90%       │黃賴秋香（券商551F;帳號585 97號）15.7元買進226張。│
│  │    │          │陳穎緹（券商551F建華嘉義; 帳號67782號）15.4元買進 │
│  │    │          │  15張、15.7元買進238張、15.5元買進82張、15.6元買進 │
│  │    │          │  153張。                                           │
│  │    │          │Ｈ○○（券商845S康和南崁; 帳號33566號）15.8元買進 │
│  │    │          │  88張。                                            │
│  │    │          │丁○○（券商845S康和南崁; 帳號2966號）15.8元賣出78│
│  │    │          │  張。                                              │
│  │    │          │ｂ○○○（券商1211;帳號31883號）15.4元賣出110張、 │
│  │    │          │  15.7元買進140張、賣出50張、15.6元賣出60張。       │
│  │    │          │亥○○（券商958V;帳號13096號）15.4元買進57張、15. │
│  │    │          │  5元買進43張、15.7元賣出50張。                     │
│  │    │          │未○○（券商1211;帳號251922號）15.6元買進173張、15│
│  │    │          │  .7元買進597張、15.5元買進180張。                  │
│  │    │          │Ｖ○○（券商551F建華嘉義; 帳號62884號）15.7元賣出 │
│  │    │          │  218張。                                           │
│  │    │          │Ｏ○○（券商527L群益屏東; 帳號83301號）15.6元買進 │
│  │    │          │  65張、15.7元買進529張。                           │
│  │    │          │乙○○（券商700G倍利麻豆;帳號39984號）15.6元賣出20│
│  │    │          │  張、15.7元買進20張、賣出90 張。                   │
│  │    │          │Ｌ○○（券商527L群益屏東; 帳號82580號）15.4元賣出5│
│  │    │          │  張、15.6元賣出61張、15.7元買進100張、賣出295張。  │
│  │    │          │Ｗ○○（券商582H金鼎屏東; 帳號242169號）15.7元買進│
│  │    │          │  170張。                                           │
│  │    ├─────┼──────────────────────────┤
│  │    │93.09.20買│陳耀宗（券商527C群益; 帳號173236號）15.5元買進12張│
│  │    │進2345張/7│  、15.6元買進552張。                               │
│  │    │3.58%;賣出│沈憲維（券商527C群益; 帳號173249號）15.5元買進56張│
│  │    │1479張/46.│  、15.6元買進444張。                               │
│  │    │41%       │Ｓ○○（券商116S日盛土城;帳號24159號）15.6元賣出27│
│  │    │          │  7張。                                             │
│  │    │          │陳穎緹（券商572C大華桃園;帳號86006號）15.5元買進10│
│  │    │          │  0張、15.6元買進188張。                            │
│  │    │          │Ｈ○○（券商845S康和南崁; 帳號33566號）15.6元賣出 │
│  │    │          │  88張。                                            │
│  │    │          │丁○○（券商845S康和南崁; 帳號2966號）15.6元賣出  │
│  │    │          │  100張。                                           │
│  │    │          │ｂ○○○（券商1211;帳號318 83號）15.7元買進120張、│
│  │    │          │  15.5元買進155張、賣出255張、15.6元買進65張、賣出  │
│  │    │          │  60張。                                            │
│  │    │          │未○○（券商1211;帳號25192 2號）15.5元買進150張、 │
│  │    │          │  15.6元買進50張。                                  │
│  │    │          │Ｏ○○（券商527L群益屏東; 帳號83301號）15.5元賣出 │
│  │    │          │  122張、15.6元賣出160張。                          │
│  │    │          │乙○○（券商700G倍利麻豆;帳號39984號）15.6元賣出  │
│  │    │          │  140張。                                           │
│  │    │          │玄○○（券商551F建華嘉義; 帳號66068號）15.6元賣出 │
│  │    │          │  50張、15.5元賣出50張。                            │
│  │    │          │Ｌ○○（券商527L群益屏東; 帳號82580號）15.6元賣出 │
│  │    │          │  69張、15.7元賣出18張。                            │
│  │    │          │黃林月雲（券商527L群益屏東; 帳號82483號）15.6元買 │
│  │    │          │  進173張、15.5元買進151張。                        │
│  │    │          │Ｗ○○（券商582H金鼎屏東; 帳號242169號）15.6元買進│
│  │    │          │  129張、15.7元賣出90張。                           │
│  │    ├─────┼──────────────────────────┤
│  │    │93.09.21買│陳耀宗（券商527C群益; 帳號173236號）15.7元買進271 │
│  │    │進3011張/6│  張、15.8元買進365張。                             │
│  │    │1.73%;賣出│沈憲維（券商527C群益; 帳號173249號）15.5元買進218 │
│  │    │1517張/31.│  張、15.6元買進436張、15.7元買進46張。             │
│  │    │10%       │Ｓ○○（券商116S日盛土城;帳號24159號）15.7元買進29│
│  │    │          │  張、15.5元賣出13張。                              │
│  │    │          │陳穎緹（券商572C大華桃園;帳號86006號）15.5元買進  │
│  │    │          │  289張。                                           │
│  │    │          │Ｈ○○（券商845S康和南崁; 帳號33566號）15.6元買進 │
│  │    │          │  50張。                                            │
│  │    │          │丁○○（券商845S康和南崁; 帳號2966號）15.4元賣出65│
│  │    │          │  張、15.5元賣出35元。                              │
│  │    │          │ｂ○○○（券商1211;帳號31883號）15.5元賣出120張、 │
│  │    │          │  15.6元賣出195張、15.7元買進200張。                │
│  │    │          │亥○○（券商958V;帳號13096號）15.8元賣出50張。    │
│  │    │          │戌○○（券商989g;帳號27433號）15.7元賣出100張。   │
│  │    │          │Ｏ○○（券商527L群益屏東; 帳號83301號）15.4元賣出 │
│  │    │          │  146張、15.7元賣出18張、15.5元賣出148張。          │
│  │    │          │李董秋月（券商9439台証屏東; 帳號92143號）15.8元買 │
│  │    │          │  進349張。                                         │
│  │    │          │玄○○（券商551F建華嘉義; 帳號66068號）15.5元賣出 │
│  │    │          │  49張、15.6元賣出50張。                            │
│  │    │          │Ｌ○○（券商527L群益屏東; 帳號82580號）15.4元買進 │
│  │    │          │  30張、15.8元買進133張、15.6元買進171張、15.7元買進│
│  │    │          │  274張。                                           │
│  │    │          │黃林月雲（券商527L群益屏東; 帳號82483號）15.7元賣 │
│  │    │          │  出214張、15.8元賣出110張。                        │
│  │    │          │Ｗ○○（券商582H金鼎屏東; 帳號242169號）15.4元買進│
│  │    │          │  150張、賣出143張、15.5元賣出61張。                │
│  │    ├─────┼──────────────────────────┤
│  │    │93.09.22買│Ｓ○○（券商116S日盛土城;帳號24159號）15.7元買進29│
│  │    │進1166張/4│  張。                                              │
│  │    │9.51%;賣出│于珮瑩（券商527C群益; 帳號173252號）15.7元買進322 │
│  │    │1182張/50.│  張、15.8元買進178張。                             │
│  │    │19%       │Ｈ○○（券商845S康和南崁; 帳號33566號）15.7元賣出 │
│  │    │          │  50張。                                            │
│  │    │          │丁○○（券商845S康和南崁; 帳號2966號）15.7元賣出13│
│  │    │          │  張、15.8元賣出67張。                              │
│  │    │          │ｂ○○○（券商1211;帳號318 83號）15.7元買進188張、│
│  │    │          │  賣出403張、15.8元買進20張、賣出137張、15.9元買進  │
│  │    │          │  100張。                                           │
│  │    │          │Ｏ○○（券商527L群益屏東; 帳號83301號）15.7元買進 │
│  │    │          │  145張、15.8元買進9張、15.9元買進175張。           │
│  │    │          │Ｌ○○（券商527L群益屏東; 帳號82580號）15.7元賣出 │
│  │    │          │  167張、15.8元賣出58張、15.9元賣出132張。          │
│  │    │          │Ｗ○○（券商582H金鼎屏東; 帳號242169號）15.7元賣出│
│  │    │          │  155張。                                           │
│  │    ├─────┼──────────────────────────┤
│  │    │93.09.23買│                                                    │
│  │    │進514張/24│                                                    │
│  │    │.69%;賣出 │                                                    │
│  │    │482張/23. │                                                    │
│  │    │15%       │                                                    │
│  │    │93.09.24買│                                                    │
│  │    │進4012張/5│                                                    │
│  │    │8.88%;賣出│                                                    │
│  │    │1991張/29.│                                                    │
│  │    │22%       │                                                    │
│  │    │93.09.27買│                                                    │
│  │    │進1664張/5│                                                    │
│  │    │3.15%;賣出│                                                    │
│  │    │1620張/51.│                                                    │
│  │    │74%       │                                                    │
│  │    │93.09.29買│                                                    │
│  │    │進1262張/7│                                                    │
│  │    │9.27%;賣出│                                                    │
│  │    │301張/18. │                                                    │
│  │    │91%       │                                                    │
│  │    │93.09.30買│                                                    │
│  │    │進1790張/5│                                                    │
│  │    │6.20%;賣出│                                                    │
│  │    │1309張    │                                                    │
│  │    │/41.10%   │                                                    │
│  │    │93.10.01買│                                                    │
│  │    │進1547張/4│                                                    │
│  │    │4.93%;賣出│                                                    │
│  │    │951張/27. │                                                    │
│  │    │62%       │                                                    │
│  │    │93.10.04買│                                                    │
│  │    │進2376張/5│                                                    │
│  │    │1.06%;賣出│                                                    │
│  │    │1925張/41.│                                                    │
│  │    │37%       │                                                    │
│  │    │93.10.05買│                                                    │
│  │    │進1761張/4│                                                    │
│  │    │1.30%;賣出│                                                    │
│  │    │1611張/37.│                                                    │
│  │    │78%       │                                                    │
│  │    │93.10.06買│                                                    │
│  │    │進1366張/3│                                                    │
│  │    │8.82%;賣出│                                                    │
│  │    │936張/26. │                                                    │
│  │    │60%       │                                                    │
│  │    │93.10.07買│                                                    │
│  │    │進2061張/4│                                                    │
│  │    │7.60%;賣出│                                                    │
│  │    │3148張/72.│                                                    │
│  │    │70%       │                                                    │
│  │    │93.10.08買│                                                    │
│  │    │進3675張/5│                                                    │
│  │    │8.00%;賣出│                                                    │
│  │    │4118張/64.│                                                    │
│  │    │99%       │                                                    │
│  │    │93.10.11買│                                                    │
│  │    │進2413張/8│                                                    │
│  │    │3.18%;賣出│                                                    │
│  │    │1854張/63.│                                                    │
│  │    │91%       │                                                    │
│  │    │93.10.12買│                                                    │
│  │    │進3661張/8│                                                    │
│  │    │6.63%;賣出│                                                    │
│  │    │2927張/69.│                                                    │
│  │    │26%       │                                                    │
│  │    │93.10.13買│                                                    │
│  │    │進3176張/7│                                                    │
│  │    │7.54%;賣出│                                                    │
│  │    │1376張/33.│                                                    │
│  │    │59%       │                                                    │
│  │    │93.10.14買│                                                    │
│  │    │進1487張/6│                                                    │
│  │    │2.56%;賣出│                                                    │
│  │    │1140張/47.│                                                    │
│  │    │96%       │                                                    │
│  │    │93.10.15買│                                                    │
│  │    │進2683張/6│                                                    │
│  │    │6.43%;賣出│                                                    │
│  │    │1452張/35.│                                                    │
│  │    │95%       │                                                    │
│  │    │93.10.18買│                                                    │
│  │    │進4220張/7│                                                    │
│  │    │1.42%;賣出│                                                    │
│  │    │3024張/51.│                                                    │
│  │    │18%       │                                                    │
│  │    │93.10.19買│                                                    │
│  │    │進1647張/7│                                                    │
│  │    │9.11%;賣出│                                                    │
│  │    │1124張/53.│                                                    │
│  │    │99%       │                                                    │
│  │    │93.10.20買│                                                    │
│  │    │進1070張/7│                                                    │
│  │    │5.67%;賣出│                                                    │
│  │    │598張/42.2│                                                    │
│  │    │9%        │                                                    │
│  │    │93.10.21買│                                                    │
│  │    │進740張/67│                                                    │
│  │    │.46%;賣出 │                                                    │
│  │    │253張/23.0│                                                    │
│  │    │6%        │                                                    │
│  │    │93.10.22買│                                                    │
│  │    │進677張/50│                                                    │
│  │    │.19%;賣出 │                                                    │
│  │    │141張/10. │                                                    │
│  │    │45%       │                                                    │
│  │    │93.10.26買│                                                    │
│  │    │進1706張/6│                                                    │
│  │    │2.47%;賣出│                                                    │
│  │    │28張/1.03%│                                                    │
│  │    │93.10.27買│                                                    │
│  │    │進1131張/8│                                                    │
│  │    │6.14%;賣出│                                                    │
│  │    │19張/1.45%│                                                    │
│  │    │93.10.28買│                                                    │
│  │    │進2608張/4│                                                    │
│  │    │3.41%;賣出│                                                    │
│  │    │4123張/68.│                                                    │
│  │    │63%       │                                                    │
│  │    │93.10.29買│                                                    │
│  │    │進2499張/4│                                                    │
│  │    │0.65%;賣出│                                                    │
│  │    │3641張/59.│                                                    │
│  │    │23%       │                                                    │
└─┴──┴─────┴──────────────────────────┘
